!! # Adjective inflection
!! The adjectives are inflected like regular nouns. The only morphological
!! difference in adjectives compared to other nouns is higher likelihood of
!! comparative derivations–they are fully productive. For adjectives that do
!! not compare, use qualifiers classification instead.
!! VISK § 300



!! ## Adjective stem variation and allomorph selection
!!  Adjective stems are formed like noun stems, with similar patterns. Adjectives
!!  have additionally the productive comparative derivations, which may have
!!  their own stems, particularly an e-stem for a-stem words. The examples in
!!  this chapter are the same set of cases as with nouns:
!!  singular nominative, singular essive, singular inessive, plural essive,
!!  plural elative, singular partitives, singular illatives, plural partitives
!!  plural genitives, plural illatives and the compound forms. And also the
!!  comparative derivations: comparative singular nominative and superlative
!!  singular nominative. Majority of adjeciteves are equivalent to
!!  corresponding noun classes, so some examples have been omitted.

!! ### Bisyllabic / derivational adjective stems without stem variation
!!  The most basic adjective stems do not have any stem internal variation.
!!  They end in o, u, y or ö, and with some limited set of new words, e.
!!  This class has the fewest allomorphs. There are a number of productive
!!  adjective classes in this section, including all lexicalised nut 
!!  participle’s passives (-tu, -ty), moderative derivations (-hko, -hkö)
!!  and ...
!!  Examples follow in specific sub-classes.

LEXICON ADJ_TUMMAHKO
!!  The words in this class ending in o belong to `@LEXNAME@`, the old
!!  dictionaries use class ¹. The stems should be entered in dictionary like:
!!  ```tummahko+A:tummahko A_TUMMAHKO  ;```
!!  This class includes back vowel moderative
!!  derivations. N.B. the comparative derivation of moderatives is semantically
!!  awkward, but morphologically plausible.
!!€gt-norm:  Adjectives 1 o
!!€  tummahko: tummahko+A+Sg+Nom # darkish
!!€  tummahkona: tummahko+A+Sg+Ess
!!€  tummahkossa: tummahko+A+Sg+Ine
!!€  tummahkoina: tummahko+A+Pl+Ess
!!€  tummahkoissa: tummahko+A+Pl+Ine
!!€  tummahkoa: tummahko+A+Sg+Par
!!$  tummahkota: tummahko+A+Sg+Par
!!€  tummahkoon: tummahko+A+Sg+Ill
!!$  tummahkohon: tummahko+A+Sg+Ill
!!$  tummahkoseen: tummahko+A+Sg+Ill
!!€  tummahkoja: tummahko+A+Pl+Par
!!$  tummahkoita: tummahko+A+Pl+Par
!!€  tummahkojen: tummahko+A+Pl+Gen
!!$  tummahkoiden: tummahko+A+Pl+Gen
!!$  tummahkoitten: tummahko+A+Pl+Gen
!!€  tummahkoihin: tummahko+A+Pl+Ill
!!$  tummahkoisiin: tummahko+A+Pl+Ill
!!€  tummahkompi: tummahko+A+Comp+Sg+Nom
!!€  tummahkoin: tummahko+A+Superl+Sg+Nom
0  ADJ_BACK_NOMINATIVE  ;
0  ADJ_BACK_SINGULARS  ;
0  ADJ_BACK_PLURALS  ;
0  ADJ_BACK_PARTITIVE_A_AN  ;
0  ADJ_BACK_ILLATIVE_ON  ;
0  ADJ_BACK_PARTITIVE_JA  ;
0  ADJ_BACK_GENITIVE_JEN  ;
0  ADJ_BACK_ILLATIVE_IHIN  ;
0  ADJ_BACK_COMPARATIVE  ;
0  ADJ_BACK_SUPERLATIVE  ;

LEXICON ADJ_VALKAISTU
!!  The stems ending in u are in class `@LEXNAME@`, and in old dictionaries
!!  the class is ¹. These stems should be entered in dictionary like:
!!  ```valkaistu+A:valkaistu A_VALKAISTU  ;```
!!  Common part of this class is formed by nut participle 
!!  passive’s _back_ vowel versions after s stem verbs:
!!€gt-norm:  Adjectives 1 u
!!€  valkaistu: valkaistu+A+Sg+Nom # bleached
!!€  valkaistua: valkaistu+A+Sg+Par
!!€  valkaistuun: valkaistu+A+Sg+Ill
!!€  valkaistuna: valkaistu+A+Sg+Ess
!!€  valkaistussa: valkaistu+A+Sg+Ine
!!€  valkaistuja: valkaistu+A+Pl+Par
!!€  valkaistujen: valkaistu+A+Pl+Gen
!!€  valkaistuihin: valkaistu+A+Pl+Ill
!!€  valkaistuina: valkaistu+A+Pl+Ess
!!€  valkaistuissa: valkaistu+A+Pl+Ine
!!€  valkaistumpi: valkaistu+A+Comp+Sg+Nom
!!€  valkaistuin: valkaistu+A+Superl+Sg+Nom
0  ADJ_BACK_NOMINATIVE  ;
0  ADJ_BACK_SINGULARS  ;
0  ADJ_BACK_PLURALS  ;
0  ADJ_BACK_PARTITIVE_A_AN  ;
0  ADJ_BACK_ILLATIVE_UN  ;
0  ADJ_BACK_PARTITIVE_JA  ;
0  ADJ_BACK_GENITIVE_JEN  ;
0  ADJ_BACK_ILLATIVE_IHIN  ;
0  ADJ_BACK_COMPARATIVE  ;
0  ADJ_BACK_SUPERLATIVE  ;

LEXICON ADJ_HÄPÄISTY
!!  The stems ending in y are in class `@LEXNAME@`, and in old dictionaries
!!  the class is ¹. Common part of this class is formed by nut participle 
!!  passive’s _front_ vowel versions after s stem verbs:
!!€gt-norm:  Adjectives 1 y
!!€  häpäisty: häpäisty+A+Sg+Nom # defiled
!!€  häpäistyä: häpäisty+A+Sg+Par
!!€  häpäistyyn: häpäisty+A+Sg+Ill
!!€  häpäistynä: häpäisty+A+Sg+Ess
!!€  häpäistyssä: häpäisty+A+Sg+Ine
!!€  häpäistyjä: häpäisty+A+Pl+Par
!!€  häpäistyjen: häpäisty+A+Pl+Gen
!!€  häpäistyihin: häpäisty+A+Pl+Ill
!!€  häpäistyinä: häpäisty+A+Pl+Ess
!!€  häpäistyissä: häpäisty+A+Pl+Ine
!!€  häpäistympi: häpäisty+A+Comp+Sg+Nom
!!€  häpäistyin: häpäisty+A+Superl+Sg+Nom
0  ADJ_FRONT_NOMINATIVE  ;
0  ADJ_FRONT_SINGULARS  ;
0  ADJ_FRONT_PLURALS  ;
0  ADJ_FRONT_PARTITIVE_Ä_ÄN  ;
0  ADJ_FRONT_ILLATIVE_YN  ;
0  ADJ_FRONT_PARTITIVE_JÄ  ;
0  ADJ_FRONT_GENITIVE_JEN  ;
0  ADJ_FRONT_ILLATIVE_IHIN  ;
0  ADJ_FRONT_COMPARATIVE  ;
0  ADJ_FRONT_SUPERLATIVE  ;

LEXICON ADJ_HÖLÖ
!!  The words in this class ending in ö belong to `@LEXNAME@`, the old
!!  dictionaries use class ¹. This class includes front vowel moderative
!!  derivations.
!!€gt-norm:  Adjectives 1 ö
!!€  hölö: hölö+A+Sg+Nom # blabbermouth
!!€  hölöä: hölö+A+Sg+Par
!!€  hölöön: hölö+A+Sg+Ill
!!€  hölönä: hölö+A+Sg+Ess
!!€  hölössä: hölö+A+Sg+Ine
!!€  hölöjä: hölö+A+Pl+Par
!!€  hölöjen: hölö+A+Pl+Gen
!!€  hölöihin: hölö+A+Pl+Ill
!!€  hölöinä: hölö+A+Pl+Ess
!!€  hölöissä: hölö+A+Pl+Ine
!!€  hölömpi: hölö+A+Comp+Sg+Nom
!!€  hölöin: hölö+A+Superl+Sg+Nom
0  ADJ_FRONT_NOMINATIVE  ;
0  ADJ_FRONT_SINGULARS  ;
0  ADJ_FRONT_PLURALS  ;
0  ADJ_FRONT_PARTITIVE_Ä_ÄN  ;
0  ADJ_FRONT_ILLATIVE_ÖN  ;
0  ADJ_FRONT_PARTITIVE_JÄ  ;
0  ADJ_FRONT_GENITIVE_JEN  ;
0  ADJ_FRONT_ILLATIVE_IHIN  ;
0  ADJ_FRONT_COMPARATIVE  ;
0  ADJ_FRONT_SUPERLATIVE  ;

LEXICON ADJ_TOOPE
!!  The new words with e stem have same allomorph selection as old short
!!  unchanging bisyllabic u, y, o and ö stems, and no stem-internal variation.
!!  The classification for the back vowel variant of this class is
!!  `@LEXNAME@`, and old dictionaries used the class ⁸.
!!€gt-norm:  Adjectives 8 back
!!€  toope: toope+A+Sg+Nom # doofus
!!€  toopea: toope+A+Sg+Par
!!€  toopeen: toope+A+Sg+Ill
!!€  toopeja: toope+A+Pl+Par
!!€  toopejen: toope+A+Pl+Gen
!!€  toopeihin: toope+A+Pl+Ill
!!€  toopempi: toope+A+Comp+Sg+Nom
!!€  toopein: toope+A+Superl+Sg+Nom
!!  They also have slightly greater probability for archaic form of plural
!!  genitive:
!!€  toopein: toope+A+Pl+Gen+Use/Rare
0  ADJ_BACK_NOMINATIVE  ;
0  ADJ_BACK_SINGULARS  ;
0  ADJ_BACK_PLURALS  ;
0  ADJ_BACK_PARTITIVE_A_AN  ;
0  ADJ_BACK_ILLATIVE_EN  ;
0  ADJ_BACK_PARTITIVE_JA  ;
0  ADJ_BACK_GENITIVE_JEN  ;
0  ADJ_BACK_GENITIVE_IN  ;
0  ADJ_BACK_ILLATIVE_IHIN  ;
0  ADJ_BACK_COMPARATIVE  ;
0  ADJ_BACK_SUPERLATIVE  ;


LEXICON ADJ_BEIGE
!!  The front variation of unchanging e stems is class `@LEXNAME`, and in
!!  old dictionaries ⁸.
!!€gt-norm:  Adjectives 8 front
!!€  beige: beige+A+Sg+Nom # beige
!!€  beigeä: beige+A+Sg+Par
!!€  beigeen: beige+A+Sg+Ill
!!€  beigejä: beige+A+Pl+Par
!!€  beigejen: beige+A+Pl+Gen
!!€  beigeihin: beige+A+Pl+Ill
!!€  beigempi: beige+A+Comp+Sg+Nom
!!€  beigein: beige+A+Superl+Sg+Nom
0  ADJ_FRONT_NOMINATIVE  ;
0  ADJ_FRONT_SINGULARS  ;
0  ADJ_FRONT_PLURALS  ;
0  ADJ_FRONT_PARTITIVE_Ä_ÄN  ;
0  ADJ_FRONT_ILLATIVE_EN  ;
0  ADJ_FRONT_PARTITIVE_JÄ  ;
0  ADJ_FRONT_GENITIVE_JEN  ;
0  ADJ_FRONT_GENITIVE_IN  ;
0  ADJ_FRONT_ILLATIVE_IHIN  ;
0  ADJ_FRONT_COMPARATIVE  ;
0  ADJ_FRONT_SUPERLATIVE  ;


!! ### Trisyllabic and longer non-derived adjectuve stems
!!  The trisyllabic and longer words with stem vowels o, u, y and ö also
!!  have no stem variation either, but selection of suffix allomorphs for 
!!  plural genitives and partitives is wider than for bisyllabic and derived
!!  ones.

LEXICON ADJ_KOHELO
!!  The o final trisyllabic stems are in class `@LEXNAME@`, and the old
!!  dictionaries used ². 
!!€gt-norm:  Adjectives 2 o
!!€  tohelo: tohelo+A+Sg+Nom # clumsy
!!€  toheloita: tohelo+A+Pl+Par
!!€  toheloja: tohelo+A+Pl+Par
!!€  tohelojen: tohelo+A+Pl+Gen
!!€  toheloiden: tohelo+A+Pl+Gen
!!€  toheloitten: tohelo+A+Pl+Gen
!!€  tohelompi: tohelo+A+Comp+Sg+Nom
!!€  toheloin: tohelo+A+Superl+Sg+Nom
0  ADJ_BACK_NOMINATIVE  ;
0  ADJ_BACK_SINGULARS  ;
0  ADJ_BACK_PLURALS  ;
0  ADJ_BACK_PARTITIVE_A_AN  ;
0  ADJ_BACK_ILLATIVE_ON  ;
0  ADJ_BACK_PARTITIVE_JA  ;
0  ADJ_BACK_PARTITIVE_ITA  ;
0  ADJ_BACK_GENITIVE_JEN  ;
0  ADJ_BACK_GENITIVE_IDEN  ;
+Use/NG:0  ADJ_BACK_GENITIVE_ITTEN  ;
0  ADJ_BACK_ILLATIVE_IHIN  ;
0  ADJ_BACK_COMPARATIVE  ;
0  ADJ_BACK_SUPERLATIVE  ;

LEXICON ADJ_LÖPERÖ
!!  And the trisyllabic ö stem is classified `@LEXNAME@`.
!!€gt-norm:  Adjectives 2 ö
!!€  löperö: löperö+A+Sg+Nom # sloppy
!!€  löperöjen: löperö+A+Pl+Gen
!!€  löperöiden: löperö+A+Pl+Gen
!!€  löperöitten: löperö+A+Pl+Gen
!!€  löperömpi: löperö+A+Comp+Sg+Nom
!!€  löperöin: löperö+A+Superl+Sg+Nom
0  ADJ_FRONT_NOMINATIVE  ;
0  ADJ_FRONT_SINGULARS  ;
0  ADJ_FRONT_PLURALS  ;
0  ADJ_FRONT_PARTITIVE_Ä_ÄN  ;
0  ADJ_FRONT_ILLATIVE_ÖN  ;
0  ADJ_FRONT_PARTITIVE_ITÄ  ;
0  ADJ_FRONT_PARTITIVE_JÄ  ;
0  ADJ_FRONT_GENITIVE_JEN  ;
0  ADJ_FRONT_GENITIVE_IDEN  ;
+Use/NG:0  ADJ_FRONT_GENITIVE_ITTEN  ;
0  ADJ_FRONT_ILLATIVE_IHIN  ;
0  ADJ_FRONT_COMPARATIVE  ;
0  ADJ_FRONT_SUPERLATIVE  ;

!! ### Unchanging long vowel stems
!!  The words with stem vowels o, u, y and ö preceded by vowels still have no
!!  stem variation, but use yet another pattern of allomorphs for
!!  singular and plural partitives and plural genitive

LEXICON ADJ_AUTIO
!!  The class for o final long vowel stems is `@LEXNAME@`, and old
!!  old dictionaries used ³. 
!!€gt-norm:  Adjectives 3 o
!!€  autio: autio+A+Sg+Nom # deserted
!!€  autiota: autio+A+Sg+Par
!!$  autioa: autio+A+Sg+Par
!!€  autioita: autio+A+Pl+Par
!!€  autioiden: autio+A+Pl+Gen
!!€  autioitten: autio+A+Pl+Gen
!!€  autiompi: autio+A+Comp+Sg+Nom
!!€  autioin: autio+A+Superl+Sg+Nom
0  ADJ_BACK_NOMINATIVE  ;
0  ADJ_BACK_SINGULARS  ;
0  ADJ_BACK_PLURALS  ;
0  ADJ_BACK_PARTITIVE_TA  ;
0  ADJ_BACK_ILLATIVE_ON  ;
0  ADJ_BACK_PARTITIVE_ITA  ;
0  ADJ_BACK_GENITIVE_IDEN  ;
+Use/NG:0  ADJ_BACK_GENITIVE_ITTEN  ;
0  ADJ_BACK_ILLATIVE_IHIN  ;
0  ADJ_BACK_COMPARATIVE  ;
0  ADJ_BACK_SUPERLATIVE  ;

LEXICON ADJ_RIIVIÖ
!!  The front voweled stems with ö after vowels go to class `@LEXNAME@`,
!!  and used the old dictionary class ³.
!!€gt-norm:  Adjectives 3 ö
!!€  riiviö: riiviö+A+Sg+Nom # nasty
!!€  riiviötä: riiviö+A+Sg+Par
!!€  riiviöiden: riiviö+A+Pl+Gen
!!€  riiviöitten: riiviö+A+Pl+Gen
!!€  riiviömpi: riiviö+A+Comp+Sg+Nom
!!€  riiviöin: riiviö+A+Superl+Sg+Nom
0  ADJ_BACK_NOMINATIVE  ;
0  ADJ_FRONT_SINGULARS  ;
0  ADJ_FRONT_PLURALS  ;
0  ADJ_FRONT_PARTITIVE_TÄ  ;
0  ADJ_FRONT_ILLATIVE_ÖN  ;
0  ADJ_FRONT_PARTITIVE_ITÄ  ;
0  ADJ_FRONT_GENITIVE_IDEN  ;
+Use/NG:0  ADJ_FRONT_GENITIVE_ITTEN  ;
0  ADJ_FRONT_ILLATIVE_IHIN  ;
0  ADJ_FRONT_COMPARATIVE  ;
0  ADJ_FRONT_SUPERLATIVE  ;

!!  There are no examples of new loan word adjectives ending in long vowel
!!  Furthermore there are no examples of adjectives in other classes without
!!  stem variation yet. There are some examples of these in nouns if you need
!!  new classes at some point.

!!  The abovementioned o, u, y and ö stems as well as new e stems can all
!!  form combinations with gradation feature as well. Not all combinations are
!!  yet found for adjectives, for full reference, read the noun classes.

LEXICON ADJ_KOLKKO
!!  The quantitative k gradations with o bisyllabic o stem use class
!!  `@LEXNAME@`, and old dictionaries use classes ¹⁻A and ¹⁻D.
!!€gt-norm:  Adjective gradations 1 k~0 o
!!€  kolkko: kolkko+A+Sg+Nom # gloomy
!!€  kolkossa: kolkko+A+Sg+Ine
!!€  kolkoista: kolkko+A+Pl+Ela
!!€  kolkkoihin: kolkko+A+Pl+Ill
!!€  kolkompi: kolkko+A+Comp+Sg+Nom
!!€  kolkoin: kolkko+A+Superl+Sg+Nom
0:ko  ADJ_BACK_NOMINATIVE  ;
0:ko  ADJ_BACK_STRONG_SINGULARS  ;
0:o  ADJ_BACK_WEAK_SINGULARS  ;
0:ko  ADJ_BACK_STRONG_PLURALS  ;
0:o  ADJ_BACK_WEAK_PLURALS  ;
0:ko  ADJ_BACK_PARTITIVE_A_AN  ;
0:ko  ADJ_BACK_ILLATIVE_ON  ;
0:ko  ADJ_BACK_PARTITIVE_JA  ;
0:ko  ADJ_BACK_GENITIVE_JEN  ;
0:ko  ADJ_BACK_ILLATIVE_IHIN  ;
0:o  ADJ_BACK_COMPARATIVE  ;
0:o  ADJ_BACK_SUPERLATIVE  ;


LEXICON ADJ_VIRKKU
!!  The quantitative k gradations with u bisyllabic o stem use class
!!  `@LEXNAME@`, and old dictionaries use classes ¹⁻A and ¹⁻D.
!!€gt-norm:  Adjective gradations 1 k~0 u
!!€  virkku: virkku+A+Sg+Nom # ???
!!€  virkussa: virkku+A+Sg+Ine
!!€  virkuista: virkku+A+Pl+Ela
!!€  virkkuihin: virkku+A+Pl+Ill
!!€  virkumpi: virkku+A+Comp+Sg+Nom
!!€  virkuin: virkku+A+Superl+Sg+Nom
0:ku  ADJ_BACK_NOMINATIVE  ;
0:ku  ADJ_BACK_STRONG_SINGULARS  ;
0:u  ADJ_BACK_WEAK_SINGULARS  ;
0:ku  ADJ_BACK_STRONG_PLURALS  ;
0:u  ADJ_BACK_WEAK_PLURALS  ;
0:ku  ADJ_BACK_PARTITIVE_A_AN  ;
0:ku  ADJ_BACK_ILLATIVE_UN  ;
0:ku  ADJ_BACK_PARTITIVE_JA  ;
0:ku  ADJ_BACK_GENITIVE_JEN  ;
0:ku  ADJ_BACK_ILLATIVE_IHIN  ;
0:u  ADJ_BACK_COMPARATIVE  ;
0:u  ADJ_BACK_SUPERLATIVE  ;


LEXICON ADJ_SÄIKKY
!!  The quantitative k gradations with y bisyllabic o stem use class
!!  `@LEXNAME@`, and old dictionaries use classes ¹⁻A and ¹⁻D.
!!€gt-norm:  Adjective gradations 1 k~0 y
!!€  säikky: säikky+A+Sg+Nom # ???
!!€  säikyssä: säikky+A+Sg+Ine
!!€  säikyistä: säikky+A+Pl+Ela
!!€  säikkyihin: säikky+A+Pl+Ill
!!€  säikympi: säikky+A+Comp+Sg+Nom
!!€  säikyin: säikky+A+Superl+Sg+Nom
0:ky  ADJ_FRONT_NOMINATIVE  ;
0:ky  ADJ_FRONT_STRONG_SINGULARS  ;
0:y  ADJ_FRONT_WEAK_SINGULARS  ;
0:ky  ADJ_FRONT_STRONG_PLURALS  ;
0:y  ADJ_FRONT_WEAK_PLURALS  ;
0:ky  ADJ_FRONT_PARTITIVE_Ä_ÄN  ;
0:ky  ADJ_FRONT_ILLATIVE_YN  ;
0:ky  ADJ_FRONT_PARTITIVE_JÄ  ;
0:ky  ADJ_FRONT_GENITIVE_JEN  ;
0:ky  ADJ_FRONT_ILLATIVE_IHIN  ;
0:y  ADJ_FRONT_COMPARATIVE  ;
0:y  ADJ_FRONT_SUPERLATIVE  ;

LEXICON ADJ_KÖKKÖ
!!  The quantitative k gradations with o bisyllabic ö stem use class
!!  `@LEXNAME@`, and old dictionaries use classes ¹⁻A and ¹⁻D.
!!€gt-norm:  Adjective gradations 1 k~0 ö
!!€  kökkö: kökkö+A+Sg+Nom # ???
!!€  kökössä: kökkö+A+Sg+Ine
!!€  kököistä: kökkö+A+Pl+Ela
!!€  kökköihin: kökkö+A+Pl+Ill
!!€  kökömpi: kökkö+A+Comp+Sg+Nom
!!€  kököin: kökkö+A+Superl+Sg+Nom
0:kö  ADJ_FRONT_NOMINATIVE  ;
0:kö  ADJ_FRONT_STRONG_SINGULARS  ;
0:ö  ADJ_FRONT_WEAK_SINGULARS  ;
0:kö  ADJ_FRONT_STRONG_PLURALS  ;
0:ö  ADJ_FRONT_WEAK_PLURALS  ;
0:kö  ADJ_FRONT_PARTITIVE_Ä_ÄN  ;
0:kö  ADJ_FRONT_ILLATIVE_ÖN  ;
0:kö  ADJ_FRONT_PARTITIVE_JÄ  ;
0:kö  ADJ_FRONT_GENITIVE_JEN  ;
0:kö  ADJ_FRONT_ILLATIVE_IHIN  ;
0:ö  ADJ_FRONT_COMPARATIVE  ;
0:ö  ADJ_FRONT_SUPERLATIVE  ;

!!  there is no unvarying e final adjective with _k ~ 0_ gradation.

LEXICON ADJ_SUIPPO
!!  The quantitative gradation of p before o is in class `@LEXNAME@` and
!!  old dictionaries would use ¹⁻B.
!!€gt-norm:  Adjective gradations 1 p~0 o
!!€  suippo: suippo+A+Sg+Nom # ?
!!€  suipossa: suippo+A+Sg+Ine
!!€  suipoista: suippo+A+Pl+Ela
!!€  suippoihin: suippo+A+Pl+Ill
!!€  suipompi: suippo+A+Comp+Sg+Nom
!!€  suipoin: suippo+A+Superl+Sg+Nom
0:po  ADJ_BACK_NOMINATIVE  ;
0:po  ADJ_BACK_STRONG_SINGULARS  ;
0:o  ADJ_BACK_WEAK_SINGULARS  ;
0:po  ADJ_BACK_STRONG_PLURALS  ;
0:o  ADJ_BACK_WEAK_PLURALS  ;
0:po  ADJ_BACK_PARTITIVE_A_AN  ;
0:po  ADJ_BACK_ILLATIVE_ON  ;
0:po  ADJ_BACK_PARTITIVE_JA  ;
0:po  ADJ_BACK_GENITIVE_JEN  ;
0:po  ADJ_BACK_ILLATIVE_IHIN  ;
0:o  ADJ_BACK_COMPARATIVE  ;
0:o  ADJ_BACK_SUPERLATIVE  ;


LEXICON ADJ_IKÄLOPPU
!!  The quantitative gradation of p before u is in class `@LEXNAME@` and
!!  old dictionaries would use ¹⁻B.
!!  It is only a nominal compound based adjective that ends in u and has
!!  p ~ 0 gradation here:
!!€gt-norm:  Adjective gradations 1 p~0 u
!!€  ikäloppu: ikäloppu+A+Sg+Nom # age-old
!!€  ikälopussa: ikäloppu+A+Sg+Ine
!!€  ikälopuista: ikäloppu+A+Pl+Ela
!!€  ikäloppuihin: ikäloppu+A+Pl+Ill
!!€  ikälopumpi: ikäloppu+A+Comp+Sg+Nom
!!€  ikälopuin: ikäloppu+A+Superl+Sg+Nom
0:pu  ADJ_BACK_NOMINATIVE  ;
0:pu  ADJ_BACK_STRONG_SINGULARS  ;
0:u  ADJ_BACK_WEAK_SINGULARS  ;
0:pu  ADJ_BACK_STRONG_PLURALS  ;
0:u  ADJ_BACK_WEAK_PLURALS  ;
0:pu  ADJ_BACK_PARTITIVE_A_AN  ;
0:pu  ADJ_BACK_ILLATIVE_UN  ;
0:pu  ADJ_BACK_PARTITIVE_JA  ;
0:pu  ADJ_BACK_GENITIVE_JEN  ;
0:pu  ADJ_BACK_ILLATIVE_IHIN  ;
0:u  ADJ_BACK_COMPARATIVE  ;
0:u  ADJ_BACK_SUPERLATIVE  ;


!!  and none of the adjectives end in y and quantitative p gradation.

LEXICON ADJ_LÖRPPÖ
!!  The quantitative gradation of p before ö is in class `@LEXNAME@` and
!!  old dictionaries would use ¹⁻B.
!!€gt-norm:  Adjective gradations 1 p~0 ö
!!€  lörppö: lörppö+A+Sg+Nom # blabbermouth
!!€  lörpössä: lörppö+A+Sg+Ine
!!€  lörpöistä: lörppö+A+Pl+Ela
!!€  lörppöihin: lörppö+A+Pl+Ill
!!€  lörpömpi: lörppö+A+Comp+Sg+Nom
!!€  lörpöin: lörppö+A+Superl+Sg+Nom
0:pö  ADJ_FRONT_NOMINATIVE  ;
0:pö  ADJ_FRONT_STRONG_SINGULARS  ;
0:ö  ADJ_FRONT_WEAK_SINGULARS  ;
0:pö  ADJ_FRONT_STRONG_PLURALS  ;
0:ö  ADJ_FRONT_WEAK_PLURALS  ;
0:pö  ADJ_FRONT_PARTITIVE_Ä_ÄN  ;
0:pö  ADJ_FRONT_ILLATIVE_ÖN  ;
0:pö  ADJ_FRONT_PARTITIVE_JÄ  ;
0:pö  ADJ_FRONT_GENITIVE_JEN  ;
0:pö  ADJ_FRONT_ILLATIVE_IHIN  ;
0:ö  ADJ_FRONT_COMPARATIVE  ;
0:ö  ADJ_FRONT_SUPERLATIVE  ;

LEXICON ADJ_VELTTO
!!  The quantitative gradation of t before o is in class `@LEXNAME@`, 
!!  which was ¹⁻C in the dictionary.
!!€gt-norm:  Adjective gradations 1 t~0 o
!!€  veltto: veltto+A+Sg+Nom # lazy
!!€  veltossa: veltto+A+Sg+Ine
!!€  veltoista: veltto+A+Pl+Ela
!!€  velttoihin: veltto+A+Pl+Ill
!!€  veltompi: veltto+A+Comp+Sg+Nom
!!€  veltoin: veltto+A+Superl+Sg+Nom
0:to  ADJ_BACK_NOMINATIVE  ;
0:to  ADJ_BACK_STRONG_SINGULARS  ;
0:o  ADJ_BACK_WEAK_SINGULARS  ;
0:to  ADJ_BACK_STRONG_PLURALS  ;
0:o  ADJ_BACK_WEAK_PLURALS  ;
0:to  ADJ_BACK_PARTITIVE_A_AN  ;
0:to  ADJ_BACK_ILLATIVE_ON  ;
0:to  ADJ_BACK_PARTITIVE_JA  ;
0:to  ADJ_BACK_GENITIVE_JEN  ;
0:to  ADJ_BACK_ILLATIVE_IHIN  ;
0:o  ADJ_BACK_COMPARATIVE  ;
0:o  ADJ_BACK_SUPERLATIVE  ;


LEXICON ADJ_VIMMATTU
!!  The quantitative gradation of t before u is in class `@LEXNAME@`, 
!!  which was ¹⁻C in the dictionary. 
!!  The u stems with quantitative t gradation are commonest with nut participle
!!  passive derivation’s back form (-ttu).
!!€gt-norm:  Adjective gradations 1 t~0 u
!!€  vimmattu: vimmattu+A+Sg+Nom # wicked
!!€  vimmatussa: vimmattu+A+Sg+Ine
!!€  vimmatuista: vimmattu+A+Pl+Ela
!!€  vimmattuihin: vimmattu+A+Pl+Ill
!!€  vimmatumpi: vimmattu+A+Comp+Sg+Nom
!!€  vimmatuin: vimmattu+A+Superl+Sg+Nom
0:tu  ADJ_BACK_NOMINATIVE  ;
0:tu  ADJ_BACK_STRONG_SINGULARS  ;
0:u  ADJ_BACK_WEAK_SINGULARS  ;
0:tu  ADJ_BACK_STRONG_PLURALS  ;
0:u  ADJ_BACK_WEAK_PLURALS  ;
0:tu  ADJ_BACK_PARTITIVE_A_AN  ;
0:tu  ADJ_BACK_ILLATIVE_UN  ;
0:tu  ADJ_BACK_PARTITIVE_JA  ;
0:tu  ADJ_BACK_GENITIVE_JEN  ;
0:tu  ADJ_BACK_ILLATIVE_IHIN  ;
0:u  ADJ_BACK_COMPARATIVE  ;
0:u  ADJ_BACK_SUPERLATIVE  ;


LEXICON ADJ_YLENNETTY
!!  The quantitative gradation of t before y is in class `@LEXNAME@`, 
!!  which was ¹⁻C in the dictionary. 
!!  The u stems with quantitative t gradation are commonest with nut participle
!!  passive derivation’s front (-tty).
!!€gt-norm:  Adjective gradations 1 t~0 y
!!€  ylennetty: ylennetty+A+Sg+Nom # promoted
!!€  ylennetyssä: ylennetty+A+Sg+Ine
!!€  ylennetyistä: ylennetty+A+Pl+Ela
!!€  ylennettyihin: ylennetty+A+Pl+Ill
!!€  ylennetympi: ylennetty+A+Comp+Sg+Nom
!!€  ylennetyin: ylennetty+A+Superl+Sg+Nom
0:ty  ADJ_FRONT_NOMINATIVE  ;
0:ty  ADJ_FRONT_STRONG_SINGULARS  ;
0:y  ADJ_FRONT_WEAK_SINGULARS  ;
0:ty  ADJ_FRONT_STRONG_PLURALS  ;
0:y  ADJ_FRONT_WEAK_PLURALS  ;
0:ty  ADJ_FRONT_PARTITIVE_Ä_ÄN  ;
0:ty  ADJ_FRONT_ILLATIVE_YN  ;
0:ty  ADJ_FRONT_PARTITIVE_JÄ  ;
0:ty  ADJ_FRONT_GENITIVE_JEN  ;
0:ty  ADJ_FRONT_ILLATIVE_IHIN  ;
0:y  ADJ_FRONT_COMPARATIVE  ;
0:y  ADJ_FRONT_SUPERLATIVE  ;

LEXICON ADJ_KYYTTÖ
!!  The quantitative gradation of t before y is in class `@LEXNAME@`, 
!!  which was ¹⁻C in the dictionary. 
!!€gt-norm:  Adjective gradations 1 t~0 ö
!!€  kyyttö: kyyttö+A+Sg+Nom # ?????
!!€  kyytössä: kyyttö+A+Sg+Ine
!!€  kyytöistä: kyyttö+A+Pl+Ela
!!€  kyyttöihin: kyyttö+A+Pl+Ill
!!€  kyytömpi: kyyttö+A+Comp+Sg+Nom
!!€  kyytöin: kyyttö+A+Superl+Sg+Nom
0:tö  ADJ_FRONT_NOMINATIVE  ;
0:tö  ADJ_FRONT_STRONG_SINGULARS  ;
0:ö  ADJ_FRONT_WEAK_SINGULARS  ;
0:tö  ADJ_FRONT_STRONG_PLURALS  ;
0:ö  ADJ_FRONT_WEAK_PLURALS  ;
0:tö  ADJ_FRONT_PARTITIVE_Ä_ÄN  ;
0:tö  ADJ_FRONT_ILLATIVE_ÖN  ;
0:tö  ADJ_FRONT_PARTITIVE_JÄ  ;
0:tö  ADJ_FRONT_GENITIVE_JEN  ;
0:tö  ADJ_FRONT_ILLATIVE_IHIN  ;
0:ö  ADJ_FRONT_COMPARATIVE  ;
0:ö  ADJ_FRONT_SUPERLATIVE  ;

!!  The quantitave k gradation has a variant that allows use of apostrophe
!!  instead of nothing in the weak grade.

LEXICON ADJ_LAKO
!!  The class for o final bisyllabic stems with optional ’ is `@LEXNAME@`,
!!  this is a subset of dictionary class ¹⁻D. 
!!€gt-norm:  Adjective gradations 1 k~’~0 o
!!€  lako: lako+A+Sg+Nom
!!€  laossa: lako+A+Sg+Ine
!!€  la’ossa: lako+A+Sg+Ine
!!€  laompi: lako+A+Comp+Sg+Nom
!!€  laoin: lako+A+Superl+Sg+Nom
0:ko  ADJ_BACK_NOMINATIVE  ;
0:ko  ADJ_BACK_STRONG_SINGULARS  ;
0:o  ADJ_BACK_WEAK_SINGULARS  ;
0:’o  ADJ_BACK_WEAK_SINGULARS  ;
0:ko  ADJ_BACK_STRONG_PLURALS  ;
0:o  ADJ_BACK_WEAK_PLURALS  ;
0:’o  ADJ_BACK_WEAK_PLURALS  ;
0:ko  ADJ_BACK_PARTITIVE_A_AN  ;
0:ko  ADJ_BACK_ILLATIVE_ON  ;
0:ko  ADJ_BACK_PARTITIVE_JA  ;
0:ko  ADJ_BACK_GENITIVE_JEN  ;
0:ko  ADJ_BACK_ILLATIVE_IHIN  ;
0:o  ADJ_BACK_COMPARATIVE  ;
0:o  ADJ_BACK_SUPERLATIVE  ;


!!  There's no k to optional apostrophe with u.
!!  nor with y and k:
!!  nor ö with k:
!!  There's none with k gradating to always apostrophe either.
!!  For examples of these, see noun classes


LEXICON ADJ_KELPO
!!  The qualitative gradation of p between vowels in o stems goes to v,
!!  the class for this is `@LEXNAME@`, the dictionary class for this is
!!  ¹⁻E.
!!€gt-norm:  Adjective gradations 1 p~v o
!!€  kelpo: kelpo+A+Sg+Nom # proper
!!€  kelvossa: kelpo+A+Sg+Ine
!!€  kelpoina: kelpo+A+Pl+Ess
!!€  kelvoista: kelpo+A+Pl+Ela
!!€  kelvompi: kelpo+A+Comp+Sg+Nom
!!€  kelvoin: kelpo+A+Superl+Sg+Nom
0:po  ADJ_BACK_NOMINATIVE  ;
0:po  ADJ_BACK_STRONG_SINGULARS  ;
0:vo  ADJ_BACK_WEAK_SINGULARS  ;
0:po  ADJ_BACK_STRONG_PLURALS  ;
0:vo  ADJ_BACK_WEAK_PLURALS  ;
0:po  ADJ_BACK_PARTITIVE_A_AN  ;
0:po  ADJ_BACK_ILLATIVE_ON  ;
0:po  ADJ_BACK_PARTITIVE_JA  ;
0:po  ADJ_BACK_GENITIVE_JEN  ;
0:po  ADJ_BACK_ILLATIVE_IHIN  ;
0:vo  ADJ_BACK_COMPARATIVE  ;
0:vo  ADJ_BACK_SUPERLATIVE  ;


!!  There are none ending in vowel + pu
!!  nor with y and p
!!  nor ö with p.

LEXICON ADJ_MIETO
!!  The gradation of t ~ d after o is in class `@LEXNAME@`, the
!!  dictionary class for this is ¹⁻F.
!!€gt-norm:  Adjective gradations 1 t~d o
!!€  mieto: mieto+A+Sg+Nom # mild
!!€  miedossa: mieto+A+Sg+Ine
!!€  mietoihin: mieto+A+Pl+Ill
!!€  miedoista: mieto+A+Pl+Ela
!!€  miedompi: mieto+A+Comp+Sg+Nom
!!€  miedoin: mieto+A+Superl+Sg+Nom
0:to  ADJ_BACK_NOMINATIVE  ;
0:to  ADJ_BACK_STRONG_SINGULARS  ;
0:do  ADJ_BACK_WEAK_SINGULARS  ;
0:to  ADJ_BACK_STRONG_PLURALS  ;
0:do  ADJ_BACK_WEAK_PLURALS  ;
0:to  ADJ_BACK_PARTITIVE_A_AN  ;
0:to  ADJ_BACK_ILLATIVE_ON  ;
0:to  ADJ_BACK_PARTITIVE_JA  ;
0:to  ADJ_BACK_GENITIVE_JEN  ;
0:to  ADJ_BACK_ILLATIVE_IHIN  ;
0:do  ADJ_BACK_COMPARATIVE  ;
0:do  ADJ_BACK_SUPERLATIVE  ;


LEXICON ADJ_VIIPALOITU
!!  The gradation of t ~ d after u is in class `@LEXNAME@`, the
!!  dictionary class for this is ¹⁻F.
!!  The commonest t ~ d variation in u stems comes from nut participle’s
!!  passive’s back form (-tu).
!!€gt-norm:  Adjective gradations 1 t~d u
!!€  viipaloitu: viipaloitu+A+Sg+Nom # sliced
!!€  viipaloidussa: viipaloitu+A+Sg+Ine
!!€  viipaloituihin: viipaloitu+A+Pl+Ill
!!€  viipaloiduista: viipaloitu+A+Pl+Ela
!!€  viipaloidumpi: viipaloitu+A+Comp+Sg+Nom
!!€  viipaloiduin: viipaloitu+A+Superl+Sg+Nom
0:tu  ADJ_BACK_NOMINATIVE  ;
0:tu  ADJ_BACK_STRONG_SINGULARS  ;
0:du  ADJ_BACK_WEAK_SINGULARS  ;
0:tu  ADJ_BACK_STRONG_PLURALS  ;
0:du  ADJ_BACK_WEAK_PLURALS  ;
0:tu  ADJ_BACK_PARTITIVE_A_AN  ;
0:tu  ADJ_BACK_ILLATIVE_UN  ;
0:tu  ADJ_BACK_PARTITIVE_JA  ;
0:tu  ADJ_BACK_GENITIVE_JEN  ;
0:tu  ADJ_BACK_ILLATIVE_IHIN  ;
0:du  ADJ_BACK_COMPARATIVE  ;
0:du  ADJ_BACK_SUPERLATIVE  ;


LEXICON ADJ_YKSILÖITY
!!  The gradation of t ~ d after u is in class `@LEXNAME@`, the
!!  dictionary class for this is ¹⁻F.
!!  The commonest t ~ d variation in u stems comes from nut participle’s
!!  passive’s front form (-ty).
!!€gt-norm:  Adjective gradations 1 t~d y
!!€  yksilöity: yksilöity+A+Sg+Nom # singled
!!€  yksilöidyssä: yksilöity+A+Sg+Ine
!!€  yksilöityihin: yksilöity+A+Pl+Ill
!!€  yksilöidyistä: yksilöity+A+Pl+Ela
!!€  yksilöidympi: yksilöity+A+Comp+Sg+Nom
!!€  yksilöidyin: yksilöity+A+Superl+Sg+Nom
0:ty  ADJ_FRONT_NOMINATIVE  ;
0:ty  ADJ_FRONT_STRONG_SINGULARS  ;
0:dy  ADJ_FRONT_WEAK_SINGULARS  ;
0:ty  ADJ_FRONT_STRONG_PLURALS  ;
0:dy  ADJ_FRONT_WEAK_PLURALS  ;
0:ty  ADJ_FRONT_PARTITIVE_Ä_ÄN  ;
0:ty  ADJ_FRONT_ILLATIVE_YN  ;
0:ty  ADJ_FRONT_PARTITIVE_JÄ  ;
0:ty  ADJ_FRONT_GENITIVE_JEN  ;
0:ty  ADJ_FRONT_ILLATIVE_IHIN  ;
0:dy  ADJ_FRONT_COMPARATIVE  ;
0:dy  ADJ_FRONT_SUPERLATIVE  ;

!!  And there's none with t and ö

LEXICON ADJ_LENKO
!!  The adjectives with -nko stem belong to class `@LEXNAME@`, and the
!!  dictionary class was ¹⁻G.
!!€gt-norm:  Adjective gradations 1 k~g o
!!€  lenko: lenko+A+Sg+Nom # crooked
!!€  lengossa: lenko+A+Sg+Ine
!!€  lengoista: lenko+A+Pl+Ela
!!€  lenkoihin: lenko+A+Pl+Ill
!!€  lengompi: lenko+A+Comp+Sg+Nom
!!€  lengoin: lenko+A+Superl+Sg+Nom
0:ko  ADJ_BACK_NOMINATIVE  ;
0:ko  ADJ_BACK_STRONG_SINGULARS  ;
0:go  ADJ_BACK_WEAK_SINGULARS  ;
0:ko  ADJ_BACK_STRONG_PLURALS  ;
0:go  ADJ_BACK_WEAK_PLURALS  ;
0:ko  ADJ_BACK_PARTITIVE_A_AN  ;
0:ko  ADJ_BACK_ILLATIVE_ON  ;
0:ko  ADJ_BACK_PARTITIVE_JA  ;
0:ko  ADJ_FRONT_GENITIVE_JEN  ;
0:ko  ADJ_FRONT_ILLATIVE_IHIN  ;
0:go  ADJ_BACK_COMPARATIVE  ;
0:go  ADJ_BACK_SUPERLATIVE  ;


!!  There's no adjectives ending in nku
!!  nor with y and nk
!!  And ö with nk
!!  There are no gradating p's after m's in unchanging stems
!!  For all these, check the noun patterns.
!
LEXICON ADJ_MELTO
!!  The quantitative gradation of t after l in o stems is in class 
!!  `@LEXNAME@`, which corresponds to dictionary class ¹⁻I.
!!€gt-norm:  Adjective gradations 1 t~l o
!!€  melto: melto+A+Sg+Nom # ?????
!!€  mellossa: melto+A+Sg+Ine
!!€  meltoihin: melto+A+Pl+Ill
!!€  melloista: melto+A+Pl+Ela
!!€  mellompi: melto+A+Comp+Sg+Nom
!!€  melloin: melto+A+Superl+Sg+Nom
0:to  ADJ_BACK_NOMINATIVE  ;
0:to  ADJ_BACK_STRONG_SINGULARS  ;
0:lo  ADJ_BACK_WEAK_SINGULARS  ;
0:to  ADJ_BACK_STRONG_PLURALS  ;
0:lo  ADJ_BACK_WEAK_PLURALS  ;
0:to  ADJ_BACK_PARTITIVE_A_AN  ;
0:to  ADJ_BACK_ILLATIVE_ON  ;
0:to  ADJ_BACK_PARTITIVE_JA  ;
0:to  ADJ_BACK_GENITIVE_JEN  ;
0:to  ADJ_BACK_ILLATIVE_IHIN  ;
0:lo  ADJ_BACK_COMPARATIVE  ;
0:lo  ADJ_BACK_SUPERLATIVE  ;


LEXICON ADJ_PARANNELTU
!!  The quantitative gradation of t after l in o stems is in class 
!!  `@LEXNAME@`, which corresponds to dictionary class ¹⁻I.
!!  The common u stem after l is in nut participles passive (-tu):
!!€gt-norm:  Adjective gradations 1 t~l u
!!€  paranneltu: paranneltu+A+Sg+Nom # embettered
!!€  parannellussa: paranneltu+A+Sg+Ine
!!€  paranneltuihin: paranneltu+A+Pl+Ill
!!€  parannelluista: paranneltu+A+Pl+Ela
!!€  parannellumpi: paranneltu+A+Comp+Sg+Nom
!!€  parannelluin: paranneltu+A+Superl+Sg+Nom
0:tu  ADJ_BACK_NOMINATIVE  ;
0:tu  ADJ_BACK_STRONG_SINGULARS  ;
0:lu  ADJ_BACK_WEAK_SINGULARS  ;
0:tu  ADJ_BACK_STRONG_PLURALS  ;
0:lu  ADJ_BACK_WEAK_PLURALS  ;
0:tu  ADJ_BACK_PARTITIVE_A_AN  ;
0:tu  ADJ_BACK_ILLATIVE_UN  ;
0:tu  ADJ_BACK_PARTITIVE_JA  ;
0:tu  ADJ_BACK_GENITIVE_JEN  ;
0:tu  ADJ_BACK_ILLATIVE_IHIN  ;
0:lu  ADJ_BACK_COMPARATIVE  ;
0:lu  ADJ_BACK_SUPERLATIVE  ;


LEXICON ADJ_VÄHÄTELTY
!!  The quantitative gradation of t after l in o stems is in class 
!!  `@LEXNAME@`, which corresponds to dictionary class ¹⁻I.
!!  As with y and t:
!!€gt-norm:  Adjective gradations 1 t~l y
!!€  vähätelty: vähätelty+A+Sg+Nom # belittled
!!€  vähätellyssä: vähätelty+A+Sg+Ine
!!€  vähäteltyihin: vähätelty+A+Pl+Ill
!!€  vähätellyistä: vähätelty+A+Pl+Ela
!!€  vähätellympi: vähätelty+A+Comp+Sg+Nom
!!€  vähätellyin: vähätelty+A+Superl+Sg+Nom
0:ty  ADJ_FRONT_NOMINATIVE  ;
0:ty  ADJ_FRONT_STRONG_SINGULARS  ;
0:ly  ADJ_FRONT_WEAK_SINGULARS  ;
0:ty  ADJ_FRONT_STRONG_PLURALS  ;
0:ly  ADJ_FRONT_WEAK_PLURALS  ;
0:ty  ADJ_FRONT_PARTITIVE_Ä_ÄN  ;
0:ty  ADJ_FRONT_ILLATIVE_YN  ;
0:ty  ADJ_FRONT_PARTITIVE_JÄ  ;
0:ty  ADJ_FRONT_GENITIVE_JEN  ;
0:ty  ADJ_FRONT_ILLATIVE_IHIN  ;
0:ly  ADJ_FRONT_COMPARATIVE  ;
0:ly  ADJ_FRONT_SUPERLATIVE  ;

!!  There's no adjective ending -ltö in our lexical database.

LEXICON ADJ_VENTO
!!  The quantitative gradation of t after n in o stems is in class 
!!  `@LEXNAME@`, which corresponds to dictionary class ¹⁻J.
!!€gt-norm:  Adjective gradations 1 t~n o
!!€  vento: vento+A+Sg+Nom # ?
!!€  vennossa: vento+A+Sg+Ine
!!€  ventoihin: vento+A+Pl+Ill
!!€  vennoista: vento+A+Pl+Ela
!!€  vennompi: vento+A+Comp+Sg+Nom
!!€  vennoin: vento+A+Superl+Sg+Nom
0:to  ADJ_BACK_NOMINATIVE  ;
0:to  ADJ_BACK_STRONG_SINGULARS  ;
0:no  ADJ_BACK_WEAK_SINGULARS  ;
0:to  ADJ_BACK_STRONG_PLURALS  ;
0:no  ADJ_BACK_WEAK_PLURALS  ;
0:to  ADJ_BACK_PARTITIVE_A_AN  ;
0:to  ADJ_BACK_ILLATIVE_ON  ;
0:to  ADJ_BACK_PARTITIVE_JA  ;
0:to  ADJ_BACK_GENITIVE_JEN  ;
0:to  ADJ_BACK_ILLATIVE_IHIN  ;
0:no  ADJ_BACK_COMPARATIVE  ;
0:no  ADJ_BACK_SUPERLATIVE  ;

LEXICON ADJ_PANTU
!!  The quantitative gradation of t after n in u stems is in class 
!!  `@LEXNAME@`, which corresponds to dictionary class ¹⁻I.
!!  The common u stem after n is in nut participle’s passive’s back form (-tu):
!!€gt-norm:  Adjective gradations 1 t~n u
!!€  pantu: pantu+A+Sg+Nom # brewed
!!€  pannussa: pantu+A+Sg+Ine
!!€  pantuihin: pantu+A+Pl+Ill
!!€  pannuista: pantu+A+Pl+Ela
!!€  pannumpi: pantu+A+Comp+Sg+Nom
!!€  pannuin: pantu+A+Superl+Sg+Nom
0:tu  ADJ_BACK_NOMINATIVE  ;
0:tu  ADJ_BACK_STRONG_SINGULARS  ;
0:nu  ADJ_BACK_WEAK_SINGULARS  ;
0:tu  ADJ_BACK_STRONG_PLURALS  ;
0:nu  ADJ_BACK_WEAK_PLURALS  ;
0:tu  ADJ_BACK_PARTITIVE_A_AN  ;
0:tu  ADJ_BACK_ILLATIVE_UN  ;
0:tu  ADJ_BACK_PARTITIVE_JA  ;
0:tu  ADJ_BACK_GENITIVE_JEN  ;
0:tu  ADJ_BACK_ILLATIVE_IHIN  ;
0:nu  ADJ_BACK_COMPARATIVE  ;
0:nu  ADJ_BACK_SUPERLATIVE  ;

LEXICON ADJ_MENTY
!!  The quantitative gradation of t after n in y stems is in class 
!!  `@LEXNAME@`, which corresponds to dictionary class ¹⁻I.
!!  The common u stem after n is in nut participle’s passive’s front form
!!  (-ty):
!!€gt-norm:  Adjective gradations 1 t~n y
!!€  menty: menty+A+Sg+Nom # belittled
!!€  mennyssä: menty+A+Sg+Ine
!!€  mentyihin: menty+A+Pl+Ill
!!€  mennyistä: menty+A+Pl+Ela
!!€  mennympi: menty+A+Comp+Sg+Nom
!!€  mennyin: menty+A+Superl+Sg+Nom
0:ty  ADJ_FRONT_NOMINATIVE  ;
0:ty  ADJ_FRONT_STRONG_SINGULARS  ;
0:ny  ADJ_FRONT_WEAK_SINGULARS  ;
0:ty  ADJ_FRONT_STRONG_PLURALS  ;
0:ny  ADJ_FRONT_WEAK_PLURALS  ;
0:ty  ADJ_FRONT_PARTITIVE_Ä_ÄN  ;
0:ty  ADJ_FRONT_ILLATIVE_YN  ;
0:ty  ADJ_FRONT_PARTITIVE_JÄ  ;
0:ty  ADJ_FRONT_GENITIVE_JEN  ;
0:ty  ADJ_FRONT_ILLATIVE_IHIN  ;
0:ny  ADJ_FRONT_COMPARATIVE  ;
0:ny  ADJ_FRONT_SUPERLATIVE  ;

!!  There are no adjectives ending in -ntö

LEXICON ADJ_MARTO
!!  The quantitative gradation of t after r in o stems is in class
!!  `@LEXNAME@`, which corresponds to dictionary class ¹⁻J.
!!€gt-norm:  Adjective gradations 1 t~r o
!!€  marto: marto+A+Sg+Nom # ???
!!€  marrossa: marto+A+Sg+Ine
!!€  martoihin: marto+A+Pl+Ill
!!€  marroista: marto+A+Pl+Ela
!!€  marrompi: marto+A+Comp+Sg+Nom
!!€  marroin: marto+A+Superl+Sg+Nom
0:to  ADJ_BACK_NOMINATIVE  ;
0:to  ADJ_BACK_STRONG_SINGULARS  ;
0:ro  ADJ_BACK_WEAK_SINGULARS  ;
0:to  ADJ_BACK_STRONG_PLURALS  ;
0:ro  ADJ_BACK_WEAK_PLURALS  ;
0:to  ADJ_BACK_PARTITIVE_A_AN  ;
0:to  ADJ_BACK_ILLATIVE_ON  ;
0:to  ADJ_BACK_PARTITIVE_JA  ;
0:to  ADJ_BACK_GENITIVE_JEN  ;
0:to  ADJ_BACK_ILLATIVE_IHIN  ;
0:ro  ADJ_BACK_COMPARATIVE  ;
0:ro  ADJ_BACK_SUPERLATIVE  ;


LEXICON ADJ_PURTU
!!  The quantitative gradation of t after r in u stems is in class
!!  `@LEXNAME@`, which corresponds to dictionary class ¹⁻J.
!!  The common u stem after r is in nut participle’s passive’s back form (-tu):
!!€gt-norm:  Adjective gradations 1 t~r u
!!€  purtu: purtu+A+Sg+Nom # bitten
!!€  purrussa: purtu+A+Sg+Ine
!!€  purtuihin: purtu+A+Pl+Ill
!!€  purruista: purtu+A+Pl+Ela
!!€  purrumpi: purtu+A+Comp+Sg+Nom
!!€  purruin: purtu+A+Superl+Sg+Nom
0:tu  ADJ_BACK_NOMINATIVE  ;
0:tu  ADJ_BACK_STRONG_SINGULARS  ;
0:ru  ADJ_BACK_WEAK_SINGULARS  ;
0:tu  ADJ_BACK_STRONG_PLURALS  ;
0:ru  ADJ_BACK_WEAK_PLURALS  ;
0:tu  ADJ_BACK_PARTITIVE_A_AN  ;
0:tu  ADJ_BACK_ILLATIVE_UN  ;
0:tu  ADJ_BACK_PARTITIVE_JA  ;
0:tu  ADJ_BACK_GENITIVE_JEN  ;
0:tu  ADJ_BACK_ILLATIVE_IHIN  ;
0:ru  ADJ_BACK_COMPARATIVE  ;
0:ru  ADJ_BACK_SUPERLATIVE  ;

LEXICON ADJ_PIERTY
!!  The quantitative gradation of t after r in y stems is in class
!!  `@LEXNAME@`, which corresponds to dictionary class ¹⁻J.
!!  The common u stem after r is in nut participle’s passive’s front fomr
!!  (-ty):
!!€gt-norm:  Adjective gradations 1 t~r y
!!€  pierty: pierty+A+Sg+Nom # befarted
!!€  pierryssä: pierty+A+Sg+Ine
!!€  piertyihin: pierty+A+Pl+Ill
!!€  pierryistä: pierty+A+Pl+Ela
!!€  pierrympi: pierty+A+Comp+Sg+Nom
!!€  pierryin: pierty+A+Superl+Sg+Nom
0:ty  ADJ_FRONT_NOMINATIVE  ;
0:ty  ADJ_FRONT_STRONG_SINGULARS  ;
0:ry  ADJ_FRONT_WEAK_SINGULARS  ;
0:ty  ADJ_FRONT_STRONG_PLURALS  ;
0:ry  ADJ_FRONT_WEAK_PLURALS  ;
0:ty  ADJ_FRONT_PARTITIVE_Ä_ÄN  ;
0:ty  ADJ_FRONT_ILLATIVE_YN  ;
0:ty  ADJ_FRONT_PARTITIVE_JÄ  ;
0:ty  ADJ_FRONT_GENITIVE_JEN  ;
0:ty  ADJ_FRONT_ILLATIVE_IHIN  ;
0:ry  ADJ_FRONT_COMPARATIVE  ;
0:ry  ADJ_FRONT_SUPERLATIVE  ;

!!  There are no adjectives ending in -rtö. Just as well, the
!!  class for UkU : UvU- is limited to few nouns we know.

!! ### The special illative alternation with k gradation, unaltering stems
!!  The trisyllabic words ending with gradating long k have plural illative
!!  in both strong and weak forms. 


LEXICON ADJ_HUPAKKO
!!  The class for trisyllabic -kko stems is `@LEXNAME@`, the corresponding
!!  dictionary class is ⁴⁻D. 
!!€gt-norm:  Adjectives 4 o
!!€  hupakko: hupakko+A+Sg+Nom # silly girl
!!€  hupakoihin: hupakko+A+Pl+Ill
!!€  hupakkoihin: hupakko+A+Pl+Ill
!!€  hupakompi: hupakko+A+Comp+Sg+Nom
!!€  hupakoin: hupakko+A+Superl+Sg+Nom
0:ko  ADJ_BACK_NOMINATIVE  ;
0:ko  ADJ_BACK_STRONG_SINGULARS  ;
0:o  ADJ_BACK_WEAK_SINGULARS  ;
0:ko  ADJ_BACK_STRONG_PLURALS  ;
0:o  ADJ_BACK_WEAK_PLURALS  ;
0:ko  ADJ_BACK_PARTITIVE_A_AN  ;
0:ko  ADJ_BACK_ILLATIVE_ON  ;
0:ko  ADJ_BACK_PARTITIVE_JA  ;
0:o  ADJ_BACK_PARTITIVE_ITA  ;
0:ko  ADJ_BACK_GENITIVE_JEN  ;
0:o  ADJ_BACK_GENITIVE_IDEN  ;
+Use/NG:o  ADJ_BACK_GENITIVE_ITTEN  ;
0:ko  ADJ_BACK_ILLATIVE_IHIN  ;
0:o  ADJ_BACK_ILLATIVE_IHIN  ;
0:o  ADJ_BACK_COMPARATIVE  ;
0:o  ADJ_BACK_SUPERLATIVE  ;

!! ### Adjective stems with i:e variations
!!  The i stems of new i final words have i : e : 0 variation. These classes
!!  include new loans ending in consonant, which use -i to form inflectional
!!  stems.
!!  The i stems combined with gradation of will form five separate stem
!!  variants:

LEXICON ADJ_ABNORMI
!!  The i finals with back vowel harmony go to class `@LEXNAME@`, where
!!  old dictionary classification was ⁵.
!!€gt-norm:  Adjectives 5 back
!!€  abnormi: abnormi+A+Sg+Nom # abnorm
!!€  abnormeina: abnormi+A+Pl+Ess
!!€  abnormien: abnormi+A+Pl+Gen
!!€  abnormimpi: abnormi+A+Comp+Sg+Nom
!!€  abnormein: abnormi+A+Superl+Sg+Nom
0:i  ADJ_BACK_NOMINATIVE  ;
0:i  ADJ_BACK_SINGULARS  ;
0:e  ADJ_BACK_PLURALS  ;
0:i  ADJ_BACK_PARTITIVE_A_AN  ;
0:i  ADJ_BACK_ILLATIVE_IN  ;
0:e  ADJ_BACK_PARTITIVE_JA  ;
0  ADJ_BACK_GENITIVE_IEN  ;
0:e  ADJ_BACK_ILLATIVE_IHIN  ;
0:i  ADJ_BACK_COMPARATIVE  ;
0:e  ADJ_BACK_SUPERLATIVE  ;

LEXICON ADJ_STYDI
!!  The i finals with front vowel harmony go to class `@LEXNAME@`, where
!!  old dictionary classification was ⁵.
!!€gt-norm:  Adjectives 5 front
!!€  stydi: stydi+A+Sg+Nom # stiff
!!€  stydeinä: stydi+A+Pl+Ess
!!€  stydien: stydi+A+Pl+Gen
!!€  stydimpi: stydi+A+Comp+Sg+Nom
!!€  stydein: stydi+A+Superl+Sg+Nom
0:i  ADJ_FRONT_NOMINATIVE  ;
0:i  ADJ_FRONT_SINGULARS  ;
0:e  ADJ_FRONT_PLURALS  ;
0:i  ADJ_FRONT_PARTITIVE_Ä_ÄN  ;
0:i  ADJ_FRONT_ILLATIVE_IN  ;
0:e  ADJ_FRONT_PARTITIVE_JÄ  ;
0  ADJ_FRONT_GENITIVE_IEN  ;
0:e  ADJ_FRONT_ILLATIVE_IHIN  ;
0:i  ADJ_FRONT_COMPARATIVE  ;
0:e  ADJ_FRONT_SUPERLATIVE  ;

LEXICON ADJ_OPAAKKI
!!  Stems with quantitative k gradation, i final and back harmony are in class 
!!  `@LEXNAME@` and dictionary class ⁵⁻A or ⁵⁻D.
!!€gt-norm:  Adjectives 5 k~0 back
!!€  opaakki: opaakki+A+Sg+Nom # opaque
!!€  opaakissa: opaakki+A+Sg+Ine
!!€  opaakkeina: opaakki+A+Pl+Ess
!!€  opaakeista: opaakki+A+Pl+Ela
!!€  opaakkien: opaakki+A+Pl+Gen
!!€  opaakimpi: opaakki+A+Comp+Sg+Nom
!!€  opaakein: opaakki+A+Superl+Sg+Nom
0:ki  ADJ_BACK_NOMINATIVE  ;
0:ki  ADJ_BACK_STRONG_SINGULARS  ;
0:i  ADJ_BACK_WEAK_SINGULARS  ;
0:ke  ADJ_BACK_STRONG_PLURALS  ;
0:e  ADJ_BACK_WEAK_PLURALS  ;
0:ki  ADJ_BACK_PARTITIVE_A_AN  ;
0:ki  ADJ_BACK_ILLATIVE_IN  ;
0:ke  ADJ_BACK_PARTITIVE_JA  ;
0:k  ADJ_BACK_GENITIVE_IEN  ;
0:ke  ADJ_BACK_ILLATIVE_IHIN  ;
0:i  ADJ_BACK_COMPARATIVE  ;
0:ke  ADJ_BACK_SUPERLATIVE  ;

LEXICON ADJ_PINKKI
!!  Stems with quantitative k gradation, i final and front harmony are in class
!!  `@LEXNAME@` and dictionary class ⁵⁻A or ⁵⁻D.
!!€gt-norm:  Adjectives 5 k~0 front
!!€  pinkki: pinkki+A+Sg+Nom # pink
!!€  pinkissä: pinkki+A+Sg+Ine
!!€  pinkkeinä: pinkki+A+Pl+Ess
!!€  pinkeistä: pinkki+A+Pl+Ela
!!€  pinkkien: pinkki+A+Pl+Gen
!!€  pinkimpi: pinkki+A+Comp+Sg+Nom
!!€  pinkein: pinkki+A+Superl+Sg+Nom
0:ki  ADJ_FRONT_NOMINATIVE  ;
0:ki  ADJ_FRONT_STRONG_SINGULARS  ;
0:i  ADJ_FRONT_WEAK_SINGULARS  ;
0:ke  ADJ_FRONT_STRONG_PLURALS  ;
0:e  ADJ_FRONT_WEAK_PLURALS  ;
0:ki  ADJ_FRONT_PARTITIVE_Ä_ÄN  ;
0:ki  ADJ_FRONT_ILLATIVE_IN  ;
0:ke  ADJ_FRONT_PARTITIVE_JÄ  ;
0:k  ADJ_FRONT_GENITIVE_IEN  ;
0:ke  ADJ_FRONT_ILLATIVE_IHIN  ;
0:i  ADJ_FRONT_COMPARATIVE  ;
0:ke  ADJ_FRONT_SUPERLATIVE  ;

!!  There's no back vowel version of the bisyllabic gradating -ppi form.

LEXICON ADJ_SIPPI
!!  Stems with quantitative p gradation, i final and front harmony are in class
!!  `@LEXNAME@` and dictionary class ⁵⁻B.
!!€gt-norm:  Adjectives 5 p~0 front
!!€  sippi: sippi+A+Sg+Nom # bust
!!€  sipissä: sippi+A+Sg+Ine
!!€  sippeinä: sippi+A+Pl+Ess
!!€  sipeistä: sippi+A+Pl+Ela
!!€  sippien: sippi+A+Pl+Gen
!!€  sipimpi: sippi+A+Comp+Sg+Nom
!!€  sipein: sippi+A+Superl+Sg+Nom
0:pi  ADJ_FRONT_NOMINATIVE  ;
0:pi  ADJ_FRONT_STRONG_SINGULARS  ;
0:i  ADJ_FRONT_WEAK_SINGULARS  ;
0:pe  ADJ_FRONT_STRONG_PLURALS  ;
0:e  ADJ_FRONT_WEAK_PLURALS  ;
0:pi  ADJ_FRONT_PARTITIVE_Ä_ÄN  ;
0:pi  ADJ_FRONT_ILLATIVE_IN  ;
0:pe  ADJ_FRONT_PARTITIVE_JÄ  ;
0:p  ADJ_FRONT_GENITIVE_IEN  ;
0:pe  ADJ_FRONT_ILLATIVE_IHIN  ;
0:i  ADJ_FRONT_COMPARATIVE  ;
0:pe  ADJ_FRONT_SUPERLATIVE  ;

LEXICON ADJ_HURTTI
!!  Stems with quantitative t gradation, i final and back harmony are in class
!!  `@LEXNAME@` and dictionary class ⁵⁻C.
!!€gt-norm:  Adjectives 5 t~0 back
!!€  hurtti: hurtti+A+Sg+Nom # grunchy
!!€  hurtissa: hurtti+A+Sg+Ine
!!€  hurtteina: hurtti+A+Pl+Ess
!!€  hurteista: hurtti+A+Pl+Ela
!!€  hurttien: hurtti+A+Pl+Gen
!!€  hurtimpi: hurtti+A+Comp+Sg+Nom
!!€  hurtein: hurtti+A+Superl+Sg+Nom
0:ti  ADJ_BACK_NOMINATIVE  ;
0:ti  ADJ_BACK_STRONG_SINGULARS  ;
0:i  ADJ_BACK_WEAK_SINGULARS  ;
0:te  ADJ_BACK_STRONG_PLURALS  ;
0:e  ADJ_BACK_WEAK_PLURALS  ;
0:ti  ADJ_BACK_PARTITIVE_A_AN  ;
0:ti  ADJ_BACK_ILLATIVE_IN  ;
0:te  ADJ_BACK_PARTITIVE_JA  ;
0:t  ADJ_BACK_GENITIVE_IEN  ;
0:te  ADJ_BACK_ILLATIVE_IHIN  ;
0:i  ADJ_BACK_COMPARATIVE  ;
0:te  ADJ_BACK_SUPERLATIVE  ;

LEXICON ADJ_VÄÄRTTI
!!  Stems with quantitative t gradation, i final and front harmony are in class
!!  `@LEXNAME@` and dictionary class ⁵⁻C.
!!€gt-norm:  Adjectives 5 t~0 front
!!€  väärtti: väärtti+A+Sg+Nom # worthy
!!€  väärtissä: väärtti+A+Sg+Ine
!!€  väärtteinä: väärtti+A+Pl+Ess
!!€  väärteistä: väärtti+A+Pl+Ela
!!€  väärttien: väärtti+A+Pl+Gen
!!€  väärtimpi: väärtti+A+Comp+Sg+Nom
!!€  väärtein: väärtti+A+Superl+Sg+Nom
0:ti  ADJ_FRONT_NOMINATIVE  ;
0:ti  ADJ_FRONT_STRONG_SINGULARS  ;
0:i  ADJ_FRONT_WEAK_SINGULARS  ;
0:te  ADJ_FRONT_STRONG_PLURALS  ;
0:e  ADJ_FRONT_WEAK_PLURALS  ;
0:ti  ADJ_FRONT_PARTITIVE_Ä_ÄN  ;
0:ti  ADJ_FRONT_ILLATIVE_IN  ;
0:te  ADJ_FRONT_PARTITIVE_JÄ  ;
0:t  ADJ_FRONT_GENITIVE_IEN  ;
0:te  ADJ_FRONT_ILLATIVE_IHIN  ;
0:i  ADJ_FRONT_COMPARATIVE  ;
0:te  ADJ_FRONT_SUPERLATIVE  ;

!!  There are no bisyllabic adjectives ending in vowel and gradating -pi.

LEXICON ADJ_TUHTI
!!  Stems with t ~ d gradation, i final and back harmony are in class
!!  `@LEXNAME@` and dictionary class ⁵⁻F.
!!€gt-norm:  Adjectives 5 t~d back
!!€  tuhti: tuhti+A+Sg+Nom # stocky
!!€  tuhdissa: tuhti+A+Sg+Ine
!!€  tuhteina: tuhti+A+Pl+Ess
!!€  tuhdeista: tuhti+A+Pl+Ela
!!€  tuhtien: tuhti+A+Pl+Gen
!!€  tuhdimpi: tuhti+A+Comp+Sg+Nom
!!€  tuhdein: tuhti+A+Superl+Sg+Nom
0:ti  ADJ_BACK_NOMINATIVE  ;
0:ti  ADJ_BACK_STRONG_SINGULARS  ;
0:di  ADJ_BACK_WEAK_SINGULARS  ;
0:te  ADJ_BACK_STRONG_PLURALS  ;
0:de  ADJ_BACK_WEAK_PLURALS  ;
0:ti  ADJ_BACK_PARTITIVE_A_AN  ;
0:ti  ADJ_BACK_ILLATIVE_IN  ;
0:te  ADJ_BACK_PARTITIVE_JA  ;
0:t  ADJ_BACK_GENITIVE_IEN  ;
0:te  ADJ_BACK_ILLATIVE_IHIN  ;
0:di  ADJ_BACK_COMPARATIVE  ;
0:te  ADJ_BACK_SUPERLATIVE  ;

LEXICON ADJ_REHTI
!!  Stems with t ~ d gradation, i final and front harmony are in class
!!  `@LEXNAME@` and dictionary class ⁵⁻F.
!!€gt-norm:  Adjectives 5 t~d front
!!€  rehti: rehti+A+Sg+Nom
!!€  rehdissä: rehti+A+Sg+Ine
!!€  rehteinä: rehti+A+Pl+Ess
!!€  rehdeistä: rehti+A+Pl+Ela
!!€  rehtien: rehti+A+Pl+Gen
!!€  rehdimpi: rehti+A+Comp+Sg+Nom
!!€  rehdein: rehti+A+Superl+Sg+Nom
0:ti  ADJ_FRONT_NOMINATIVE  ;
0:ti  ADJ_FRONT_STRONG_SINGULARS  ;
0:di  ADJ_FRONT_WEAK_SINGULARS  ;
0:te  ADJ_FRONT_STRONG_PLURALS  ;
0:de  ADJ_FRONT_WEAK_PLURALS  ;
0:ti  ADJ_FRONT_PARTITIVE_Ä_ÄN  ;
0:ti  ADJ_FRONT_ILLATIVE_IN  ;
0:te  ADJ_FRONT_PARTITIVE_JÄ  ;
0:t  ADJ_FRONT_GENITIVE_IEN  ;
0:te  ADJ_FRONT_ILLATIVE_IHIN  ;
0:di  ADJ_FRONT_COMPARATIVE  ;
0:te  ADJ_FRONT_SUPERLATIVE  ;

!!  There are no adjectives with i stems with other gradations.

!! ### Trisyllabic and longer i stems

LEXICON ADJ_ABNORMAALI
!!  The i stems with trisyllabic allomorph sets have class `@LEXNAME@`, and
!!  dictionary class of ⁶.
!!€gt-norm:  Adjectives 6 back
!!€  abnormaali: abnormaali+A+Sg+Nom # abnormal
!!€  abnormaaleja: abnormaali+A+Pl+Par
!!€  abnormaaleiden: abnormaali+A+Pl+Gen
!!€  abnormaalimpi: abnormaali+A+Comp+Sg+Nom
!!€  abnormaalein: abnormaali+A+Superl+Sg+Nom
0:i  ADJ_BACK_NOMINATIVE  ;
0:i  ADJ_BACK_SINGULARS  ;
0:e  ADJ_BACK_PLURALS  ;
0:i  ADJ_BACK_PARTITIVE_A_AN  ;
0:i  ADJ_BACK_ILLATIVE_IN  ;
0:e  ADJ_BACK_PARTITIVE_JA  ;
0:e  ADJ_BACK_PARTITIVE_ITA  ;
0:e  ADJ_BACK_GENITIVE_IDEN  ;
+Use/NG:e  ADJ_BACK_GENITIVE_ITTEN  ;
0  ADJ_BACK_GENITIVE_IEN  ;
0:e  ADJ_BACK_ILLATIVE_IHIN  ;
0:i  ADJ_BACK_COMPARATIVE  ;
0:e  ADJ_BACK_SUPERLATIVE  ;

LEXICON ADJ_ÖYKKÄRI
!!  The i stems with trisyllabic allomorph sets have class `@LEXNAME@`, and
!!  dictionary class of ⁶.
!!€gt-norm:  Adjectives 6 front
!!€  öykkäri: öykkäri+A+Sg+Nom # chav
!!€  öykkärejä: öykkäri+A+Pl+Par
!!€  öykkäreiden: öykkäri+A+Pl+Gen
!!€  öykkärimpi: öykkäri+A+Comp+Sg+Nom
!!€  öykkärein: öykkkäri+A+Superl+Sg+Nom
0:i  ADJ_FRONT_NOMINATIVE  ;
0  ADJ_FRONT_SINGULARS  ;
0:e  ADJ_FRONT_PLURALS  ;
0  ADJ_FRONT_PARTITIVE_Ä_ÄN  ;
0  ADJ_FRONT_ILLATIVE_IN  ;
0:e  ADJ_FRONT_PARTITIVE_ITÄ  ;
0:e  ADJ_FRONT_PARTITIVE_JÄ  ;
0:e  ADJ_FRONT_GENITIVE_IDEN  ;
+Use/NG:e  ADJ_FRONT_GENITIVE_ITTEN  ;
0  ADJ_FRONT_GENITIVE_IEN  ;
0:e  ADJ_FRONT_ILLATIVE_IHIN  ;


!!  There are no adjectives acting like nouns where i-final nominatives have
!!  singular e stems.

!! ### Bisyllabic A-stem adjectives
!!  The a stems differ from regular nouns in one more feature: some of them,
!!  but not all, have a:e variation before the comparative stem. The selection
!!  of this feature may be phonological, but it is complex, and often there
!!  is variation between speakers. The plural partitives and genitives are a
!!  good indicator of classificaion of a, ä final stems, as are the vowels
!!  of comparative and plural stems.

LEXICON ADJ_AAVA
!!  Bisyllabic a stems with e comparative and j plurals are in class 
!!  `@LEXNAME@`, and dictionary class ⁹.
!!€gt-norm:  Adjectives 9
!!€  aava: aava+A+Sg+Nom # open (of fields, plains)
!!€  aavaa: aava+A+Sg+Par
!!€  aavana: aava+A+Sg+Ess
!!€  aavassa: aava+A+Sg+Ine
!!€  aavoina: aava+A+Pl+Ess
!!€  aavojen: aava+A+Pl+Gen
!!€  aavoihin: aava+A+Pl+Ill
!!€  aavempi: aava+A+Comp+Sg+Nom
!!€  aavoin: aava+A+Superl+Sg+Nom
0:a  ADJ_BACK_NOMINATIVE  ;
0:a  ADJ_BACK_SINGULARS  ;
0:o  ADJ_BACK_PLURALS  ;
0:a  ADJ_BACK_PARTITIVE_A_AN  ;
0:a  ADJ_BACK_ILLATIVE_AN  ;
0:o  ADJ_BACK_PARTITIVE_JA  ;
0:o  ADJ_BACK_GENITIVE_JEN  ;
0:a  ADJ_BACK_GENITIVE_IN  ;
0:o  ADJ_BACK_ILLATIVE_IHIN  ;
0:e  ADJ_BACK_COMPARATIVE  ;
0  ADJ_BACK_SUPERLATIVE  ;

LEXICON ADJ_TARKKA
!!  The ka stem with e comparative and j plurals is `@LEXNAME@`, and the 
!!  dictionary class is ⁹-A or ⁹⁻D.
!!€gt-norm:  Adjectives 9 k~0
!!€  tarkka: tarkka+A+Sg+Nom # pedantic
!!€  tarkkaa: tarkka+A+Sg+Par
!!€  tarkkana: tarkka+A+Sg+Ess
!!€  tarkassa: tarkka+A+Sg+Ine
!!€  tarkkoina: tarkka+A+Pl+Ess
!!€  tarkkojen: tarkka+A+Pl+Gen
!!€  tarkkoihin: tarkka+A+Pl+Ill
!!€  tarkempi: tarkka+A+Comp+Sg+Nom
!!€  tarkoin: tarkka+Superl+Sg+Nom
0:ka  ADJ_BACK_NOMINATIVE  ;
0:ka  ADJ_BACK_STRONG_SINGULARS  ;
0:a  ADJ_BACK_WEAK_SINGULARS  ;
0:ko  ADJ_BACK_STRONG_PLURALS  ;
0:o  ADJ_BACK_WEAK_PLURALS  ;
0:ka  ADJ_BACK_PARTITIVE_A  ;
0:ka  ADJ_BACK_ILLATIVE_AN  ;
0:ko  ADJ_BACK_PARTITIVE_JA  ;
0:ko  ADJ_BACK_GENITIVE_JEN  ;
0:ka  ADJ_BACK_GENITIVE_IN  ;
0:ko  ADJ_BACK_ILLATIVE_IHIN  ;
0:e  ADJ_BACK_COMPARATIVE  ;
0:o  ADJ_BACK_SUPERLATIVE  ;

LEXICON ADJ_RAAKA

:  ADJ_BACK_SUPERLATIVE  ;

0:’a  ADJ_BACK_WEAK_SINGULARS  ;

0:ka  ADJ_BACK_NOMINATIVE  ;
0:ka  ADJ_BACK_STRONG_SINGULARS  ;
0:ka  ADJ_BACK_PARTITIVE_A  ;
0:ka  ADJ_BACK_ILLATIVE_AN  ;
0:ka  ADJ_BACK_GENITIVE_IN  ;
0:ka  ADJ_COMPOUND_0  ;

0:ko  ADJ_BACK_STRONG_PLURALS  ;
0:ko  ADJ_BACK_PARTITIVE_JA  ;
0:ko  ADJ_BACK_GENITIVE_JEN  ;
0:ko  ADJ_BACK_ILLATIVE_IHIN  ;

0:’o  ADJ_BACK_WEAK_PLURALS  ;

0:o  ADJ_BACK_WEAK_PLURALS  ;

:’e  ADJ_BACK_COMPARATIVE  ;

:e  ADJ_BACK_COMPARATIVE  ;

:o  ADJ_BACK_SUPERLATIVE  ;


!!  No a final adjectives with quantitative p gradation.

LEXICON ADJ_MATTA
!!  The ta stem with j plurals is `@LEXNAME@`, and the dictionary class
!!  is ⁹-C.
!!€gt-norm:  Adjectives 9 t~0
!!€  matta: matta+A+Sg+Nom # matta
!!€  mattaa: matta+A+Sg+Par
!!€  mattana: matta+A+Sg+Ess
!!€  matassa: matta+A+Sg+Ine
!!€  mattoina: matta+A+Pl+Ess
!!€  mattojen: matta+A+Pl+Gen
!!€  mattoihin: matta+A+Pl+Ill
!!€  matempi: matta+A+Comp+Sg+Nom
!!€  matoin: matta+A+Superl+Sg+Nom
0:ta  ADJ_BACK_NOMINATIVE  ;
0:ta  ADJ_BACK_STRONG_SINGULARS  ;
0:a  ADJ_BACK_WEAK_SINGULARS  ;
0:to  ADJ_BACK_STRONG_PLURALS  ;
0:o  ADJ_BACK_WEAK_PLURALS  ;
0:ta  ADJ_BACK_PARTITIVE_A  ;
0:ta  ADJ_BACK_ILLATIVE_AN  ;
0:to  ADJ_BACK_PARTITIVE_JA  ;
0:to  ADJ_BACK_GENITIVE_JEN  ;
0:ta  ADJ_BACK_GENITIVE_IN  ;
0:to  ADJ_BACK_ILLATIVE_IHIN  ;
0:e  ADJ_BACK_COMPARATIVE  ;
0:o  ADJ_BACK_SUPERLATIVE  ;


LEXICON ADJ_HALPA
!!  The pa : va stem with e comparative and j plurals is `@LEXNAME@`, and
!!  the dictionary class is ⁹⁻E.
!!€gt-norm:  Adjectives 9 p~v
!!€  halpa: halpa+A+Sg+Nom # cheap
!!€  halpaa: halpa+A+Sg+Par
!!€  halpana: halpa+A+Sg+Ess
!!€  halvassa: halpa+A+Sg+Ine
!!€  halpoina: halpa+A+Pl+Ess
!!€  halpojen: halpa+A+Pl+Gen
!!€  halpoihin: halpa+A+Pl+Ill
!!€  halvempi: halpa+A+Comp+Sg+Nom
!!€  halvoin: halpa+A+Superl+Sg+Nom
0:pa  ADJ_BACK_NOMINATIVE  ;
0:pa  ADJ_BACK_STRONG_SINGULARS  ;
0:va  ADJ_BACK_WEAK_SINGULARS  ;
0:po  ADJ_BACK_STRONG_PLURALS  ;
0:vo  ADJ_BACK_WEAK_PLURALS  ;
0:pa  ADJ_BACK_PARTITIVE_A  ;
0:pa  ADJ_BACK_ILLATIVE_AN  ;
0:po  ADJ_BACK_PARTITIVE_JA  ;
0:po  ADJ_BACK_GENITIVE_JEN  ;
0:pa  ADJ_BACK_GENITIVE_IN  ;
0:po  ADJ_BACK_ILLATIVE_IHIN  ;
0:ve  ADJ_BACK_COMPARATIVE  ;
0:vo  ADJ_BACK_SUPERLATIVE  ;

LEXICON ADJ_EHTA
!!  The ta : da stem with a comparative and j plurals is `@LEXNAME@`, and
!!  the dictionary class is ⁹⁻F.
!!€gt-norm:  Adjectives 9 t~d
!!€  ehta: ehta+A+Sg+Nom # legit
!!€  ehtaa: ehta+A+Sg+Par
!!€  ehtana: ehta+A+Sg+Ess
!!€  ehdassa: ehta+A+Sg+Ine
!!€  ehtoina: ehta+A+Pl+Ess
!!€  ehtojen: ehta+A+Pl+Gen
!!€  ehtoihin: ehta+A+Pl+Ill
!!€  ehdampi: ehta+A+Comp+Sg+Nom
!!€  ehdoin: ehta+A+Superl+Sg+Nom
0:ta  ADJ_BACK_NOMINATIVE  ;
0:ta  ADJ_BACK_STRONG_SINGULARS  ;
0:da  ADJ_BACK_WEAK_SINGULARS  ;
0:to  ADJ_BACK_STRONG_PLURALS  ;
0:do  ADJ_BACK_WEAK_PLURALS  ;
0:ta  ADJ_BACK_PARTITIVE_A  ;
0:ta  ADJ_BACK_ILLATIVE_AN  ;
0:to  ADJ_BACK_PARTITIVE_JA  ;
0:to  ADJ_BACK_GENITIVE_JEN  ;
0:ta  ADJ_BACK_GENITIVE_IN  ;
0:to  ADJ_BACK_ILLATIVE_IHIN  ;
0:da  ADJ_BACK_COMPARATIVE  ;
0:do  ADJ_BACK_SUPERLATIVE  ;

!!  None with k:g gradation.

LEXICON ADJ_RAMPA
!!  The pa : ma stem with e comparative and j plurals is `@LEXNAME@`, and
!!  the dictionary class is ⁹⁻H.
!!€gt-norm:  Adjectives 9 p~m
!!€  rampa: rampa+A+Sg+Nom # crippled
!!€  rampaa: rampa+A+Sg+Par
!!€  rampana: rampa+A+Sg+Ess
!!€  rammassa: rampa+A+Sg+Ine
!!€  rampoina: rampa+A+Pl+Ess
!!€  rampojen: rampa+A+Pl+Gen
!!€  rampoihin: rampa+A+Pl+Ill
!!€  rammempi: rampa+A+Comp+Sg+Nom
!!€  rammoin: rampa+A+Superl+Sg+Nom
0:pa  ADJ_BACK_NOMINATIVE  ;
0:pa  ADJ_BACK_STRONG_SINGULARS  ;
0:ma  ADJ_BACK_WEAK_SINGULARS  ;
0:po  ADJ_BACK_STRONG_PLURALS  ;
0:mo  ADJ_BACK_WEAK_PLURALS  ;
0:pa  ADJ_BACK_PARTITIVE_A  ;
0:pa  ADJ_BACK_ILLATIVE_AN  ;
0:po  ADJ_BACK_PARTITIVE_JA  ;
0:po  ADJ_BACK_GENITIVE_JEN  ;
0:pa  ADJ_BACK_GENITIVE_IN  ;
0:po  ADJ_BACK_ILLATIVE_IHIN  ;
0:me  ADJ_BACK_COMPARATIVE  ;
0:mo  ADJ_BACK_SUPERLATIVE  ;

!!  No a stems with t:l gradations

LEXICON ADJ_VIHANTA
!!  The ta : na stem with a comparative and j plurals is `@LEXNAME@`, and
!!  the dictionary class is ⁹⁻J.
!!€gt-norm:  Adjectives 9 p~n
!!€  vihanta: vihanta+A+Sg+Nom # blooming
!!€  vihantaa: vihanta+A+Sg+Par
!!€  vihantana: vihanta+A+Sg+Ess
!!€  vihannassa: vihanta+A+Sg+Ine
!!€  vihantoina: vihanta+A+Pl+Ess
!!€  vihantojen: vihanta+A+Pl+Gen
!!€  vihantoihin: vihanta+A+Pl+Ill
!!€  vihannampi: vihanta+A+Comp+Sg+Nom
!!€  vihannoin: vihanta+A+Superl+Sg+Nom
0:ta  ADJ_BACK_NOMINATIVE  ;
0:ta  ADJ_BACK_STRONG_SINGULARS  ;
0:na  ADJ_BACK_WEAK_SINGULARS  ;
0:to  ADJ_BACK_STRONG_PLURALS  ;
0:no  ADJ_BACK_WEAK_PLURALS  ;
0:ta  ADJ_BACK_PARTITIVE_A  ;
0:ta  ADJ_BACK_ILLATIVE_AN  ;
0:to  ADJ_BACK_PARTITIVE_JA  ;
0:to  ADJ_BACK_GENITIVE_JEN  ;
0:ta  ADJ_BACK_GENITIVE_IN  ;
0:to  ADJ_BACK_ILLATIVE_IHIN  ;
0:ne  ADJ_BACK_COMPARATIVE  ;
0:no  ADJ_BACK_SUPERLATIVE  ;

!!  And finally, no a stems with t:r or t:l gradations.

!! ### Some other trisyllabic a finals with a : 0 plurals
!!  Mostly regular a comparatives, no a : o variation and more syllables. 
!!  Common for va participles, and other derivations

LEXICON ADJ_AALTOILEVA
!!  The a : 0 stem is in class `@LEXNAME@` and the old dictionary used ¹⁰
!!  as the paradigm class.
!!€gt-norm:  Adjectives 10 back
!!€  aaltoileva: aaltoileva+A+Sg+Nom # wavy
!!€  aaltoilevaa: aaltoileva+A+Sg+Par
!!€  aaltoilevana: aaltoileva+A+Sg+Ess
!!€  aaltoilevassa: aaltoileva+A+Sg+Ine
!!€  aaltoilevina: aaltoileva+A+Pl+Ess
!!€  aaltoilevien: aaltoileva+A+Pl+Gen
!!€  aaltoileviin: aaltoileva+A+Pl+Ill
!!€  aaltoilevampi: aaltoileva+A+Comp+Sg+Nom
!!€  aaltoilevin: aaltoileva+A+Superl+Sg+Nom
0:a  ADJ_BACK_NOMINATIVE  ;
0:a  ADJ_BACK_SINGULARS  ;
0  ADJ_BACK_PLURALS  ;
0:a  ADJ_BACK_PARTITIVE_A  ;
0:a  ADJ_BACK_ILLATIVE_AN  ;
0  ADJ_BACK_PARTITIVE_IA  ;
0  ADJ_BACK_GENITIVE_IEN  ;
0:a  ADJ_BACK_GENITIVE_IN  ;
0  ADJ_BACK_ILLATIVE_IIN  ;
0:a  ADJ_BACK_COMPARATIVE  ;
0  ADJ_BACK_SUPERLATIVE  ;

LEXICON ADJ_TYÖLLISTETTÄVÄ
!!  The ä : 0 stem is in class `@LEXNAME@` and the old dictionary used ¹⁰
!!  as the paradigm class.
!!€gt-norm:  Adjectives 10 front
!!€  työllistettävä: työllistettävä+A+Sg+Nom # employable
!!€  työllistettävää: työllistettävä+A+Sg+Par
!!€  työllistettävänä: työllistettävä+A+Sg+Ess
!!€  työllistettävässä: työllistettävä+A+Sg+Ine
!!€  työllistettävinä: työllistettävä+A+Pl+Ess
!!€  työllistettävien: työllistettävä+A+Pl+Gen
!!€  työllistettäviin: työllistettävä+A+Pl+Ill
!!€  työllistettävämpi: työllistettävä+A+Comp+Sg+Nom
!!€  työllistettävin: työllistettävä+A+Superl+Sg+Nom
0:ä  ADJ_FRONT_NOMINATIVE  ;
0:ä  ADJ_FRONT_SINGULARS  ;
0  ADJ_FRONT_PLURALS  ;
0:ä  ADJ_FRONT_PARTITIVE_Ä  ;
0:ä  ADJ_FRONT_ILLATIVE_ÄN  ;
0  ADJ_FRONT_PARTITIVE_IÄ  ;
0  ADJ_FRONT_GENITIVE_IEN  ;
0:ä  ADJ_FRONT_GENITIVE_IN  ;
0  ADJ_FRONT_ILLATIVE_IIN  ;
0:e  ADJ_FRONT_COMPARATIVE  ;
0  ADJ_FRONT_SUPERLATIVE  ;

LEXICON ADJ_RUMA
!!  For a:e comparatives in a:0 class use `@LEXNAME@`. No dictionary
!!  classification or ~¹⁰, 
!!€gt-norm:  Adjectives 10 a:e comparative
!!€  ruma: ruma+A+Sg+Nom # ugly
!!€  rumaa: ruma+A+Sg+Par
!!€  rumana: ruma+A+Sg+Ess
!!€  rumassa: ruma+A+Sg+Ine
!!€  rumina: ruma+A+Pl+Ess
!!€  rumien: ruma+A+Pl+Gen
!!€  rumiin: ruma+A+Pl+Ill
!!€  rumempi: ruma+A+Comp+Sg+Nom
!!€  rumin: ruma+A+Superl+Sg+Nom
0:a  ADJ_BACK_NOMINATIVE  ;
0:a  ADJ_BACK_SINGULARS  ;
0  ADJ_BACK_PLURALS  ;
0:a  ADJ_BACK_PARTITIVE_A  ;
0:a  ADJ_BACK_ILLATIVE_AN  ;
0  ADJ_BACK_PARTITIVE_IA  ;
0  ADJ_BACK_GENITIVE_IEN  ;
0:a  ADJ_BACK_GENITIVE_IN  ;
0  ADJ_BACK_ILLATIVE_IIN  ;
0:e  ADJ_BACK_COMPARATIVE  ;
0  ADJ_BACK_SUPERLATIVE  ;

LEXICON ADJ_TYHMÄ
!!  For ä:e comparatives in a:0 class use `@LEXNAME@`. No dictionary
!!  classification or ~¹⁰, 
!!€gt-norm:  Adjectives 10 ä:e comparative
!!€  tyhmä: tyhmä+A+Sg+Nom # stupid
!!€  tyhmää: tyhmä+A+Sg+Par
!!€  tyhmänä: tyhmä+A+Sg+Ess
!!€  tyhmässä: tyhmä+A+Sg+Ine
!!€  tyhminä: tyhmä+A+Pl+Ess
!!€  tyhmien: tyhmä+A+Pl+Gen
!!€  tyhmiin: tyhmä+A+Pl+Ill
!!€  tyhmempi: tyhmä+A+Comp+Sg+Nom
!!€  tyhmin: tyhmä+A+Superl+Sg+Nom
0:ä  ADJ_FRONT_NOMINATIVE  ;
0:ä  ADJ_FRONT_SINGULARS  ;
0  ADJ_FRONT_PLURALS  ;
0:ä  ADJ_FRONT_PARTITIVE_Ä  ;
0:ä  ADJ_FRONT_ILLATIVE_ÄN  ;
0  ADJ_FRONT_PARTITIVE_IÄ  ;
0  ADJ_FRONT_GENITIVE_IEN  ;
0:ä  ADJ_FRONT_GENITIVE_IN  ;
0  ADJ_FRONT_ILLATIVE_IIN  ;
0:e  ADJ_FRONT_COMPARATIVE  ;
0  ADJ_FRONT_SUPERLATIVE  ;

LEXICON ADJ_LÄTYSKÄ

0:ä  ADJ_FRONT_NOMINATIVE  ;
0:ä  ADJ_FRONT_SINGULARS  ;
0:ä  ADJ_FRONT_PARTITIVE_Ä  ;
0:ä  ADJ_FRONT_PARTITIVE_TÄ_ARCHAIC  ;
0:ä  ADJ_FRONT_ILLATIVE_ÄN  ;
0:ä  ADJ_FRONT_GENITIVE_IN  ;
0:ä  ADJ_COMPOUND_0  ;

0:ö  ADJ_FRONT_PLURALS  ;
0:ö  ADJ_FRONT_PARTITIVE_ITÄ  ;
0:ö  ADJ_FRONT_PARTITIVE_JÄ  ;
0:ö  ADJ_FRONT_GENITIVE_IDEN  ;
+Use/NG:ö  ADJ_FRONT_GENITIVE_ITTEN  ;
0:ö  ADJ_FRONT_GENITIVE_JEN  ;
0:ö  ADJ_FRONT_ILLATIVE_IHIN  ;

0:ä  ADJ_FRONT_COMPARATIVE  ;

0:ö  ADJ_FRONT_SUPERLATIVE  ;

LEXICON ADJ_SÄKKÄRÄ
!! THE EPSILON-to-ZILCH SEEMS TO INTERFER WITH COMPILATION 2015-08-23, Jaska
!! 0:  >> 0:0 SO TOMMI FINDS THEM
0:0  ADJ_FRONT_PLURALS  ;
0:0  ADJ_FRONT_PARTITIVE_IÄ  ;
0:0  ADJ_FRONT_GENITIVE_IEN  ;
0:0  ADJ_FRONT_ILLATIVE_IIN  ;

0:ä  ADJ_FRONT_NOMINATIVE  ;
0:ä  ADJ_FRONT_SINGULARS  ;
0:ä  ADJ_FRONT_PARTITIVE_Ä  ;
0:ä  ADJ_FRONT_PARTITIVE_TÄ_ARCHAIC  ;
0:ä  ADJ_FRONT_ILLATIVE_ÄN  ;
0:ä  ADJ_FRONT_GENITIVE_IN  ;
0:ä  ADJ_COMPOUND_0  ;

0:ö  ADJ_FRONT_PARTITIVE_ITÄ  ;
0:ö  ADJ_FRONT_GENITIVE_IDEN  ;
+Use/NG:ö  ADJ_FRONT_GENITIVE_ITTEN  ;
0:ö  ADJ_FRONT_ILLATIVE_IHIN  ;

+Use/Marg:ö  ADJ_FRONT_PARTITIVE_JÄ  ;
+Use/Marg:ö  ADJ_FRONT_GENITIVE_JEN  ;

:ä  ADJ_FRONT_COMPARATIVE  ;

:ö  ADJ_FRONT_SUPERLATIVE  ;



LEXICON ADJ_MATALA

0:a  ADJ_BACK_COMPARATIVE  ;

0  ADJ_BACK_SUPERLATIVE  ;

0:a  ADJ_BACK_NOMINATIVE  ;
0:a  ADJ_BACK_SINGULARS  ;
0:a  ADJ_BACK_PARTITIVE_A  ;
0:a  ADJ_BACK_PARTITIVE_TA_ARCHAIC  ;
0:a  ADJ_BACK_ILLATIVE_AN  ;
0:a  ADJ_BACK_GENITIVE_IN  ;
0:a  ADJ_COMPOUND_0  ;

0  ADJ_BACK_PLURALS  ;
0  ADJ_BACK_PARTITIVE_IA  ;
0  ADJ_BACK_GENITIVE_IEN  ;
0  ADJ_BACK_ILLATIVE_IIN  ;

0:e  ADJ_BACK_COMPARATIVE  ;

LEXICON ADJ_TERÄVÄ

:  ADJ_FRONT_SUPERLATIVE  ;
!! THE EPSILON-to-ZILCH SEEMS TO INTERFER WITH COMPILATION 2015-08-23, Jaska
!! 0:  >> 0:0 SO TOMMI FINDS THEM
0:0  ADJ_FRONT_PLURALS  ;
0:0  ADJ_FRONT_PARTITIVE_IÄ  ;
0:0  ADJ_FRONT_GENITIVE_IEN  ;
0:0  ADJ_FRONT_ILLATIVE_IIN  ;

0:ä  ADJ_FRONT_NOMINATIVE  ;
0:ä  ADJ_FRONT_SINGULARS  ;
0:ä  ADJ_FRONT_PARTITIVE_Ä  ;
0:ä  ADJ_FRONT_PARTITIVE_TÄ_ARCHAIC  ;
0:ä  ADJ_FRONT_ILLATIVE_ÄN  ;
0:ä  ADJ_FRONT_GENITIVE_IN  ;
0:ä  ADJ_COMPOUND_0  ;

:e  ADJ_FRONT_COMPARATIVE  ;

:ä  ADJ_FRONT_COMPARATIVE  ;



LEXICON ADJ_HOIKKA
!!€gt-norm:  Adjectives 10 k~0 a:e comparative
!!€  hoikka: hoikka+A+Sg+Nom # slim
!!€  hoikkaa: hoikka+A+Sg+Par
!!€  hoikkana: hoikka+A+Sg+Ess
!!€  hoikassa: hoikka+A+Sg+Ine
!!€  hoikkina: hoikka+A+Pl+Ess
!!€  hoikissa: hoikka+A+Pl+Ine
!!€  hoikkien: hoikka+A+Pl+Gen
0:ka  ADJ_BACK_NOMINATIVE  ;
0:ka  ADJ_BACK_STRONG_SINGULARS  ;
0:a  ADJ_BACK_WEAK_SINGULARS  ;
0:k  ADJ_BACK_STRONG_PLURALS  ;
0  ADJ_BACK_WEAK_PLURALS  ;
0:ka  ADJ_BACK_PARTITIVE_A  ;
0:ka  ADJ_BACK_ILLATIVE_AN  ;
0:k  ADJ_BACK_PARTITIVE_IA  ;
0:k  ADJ_BACK_GENITIVE_IEN  ;
0:ka  ADJ_BACK_GENITIVE_IN  ;
0:k  ADJ_BACK_ILLATIVE_IIN  ;
0:e  ADJ_BACK_COMPARATIVE  ;
0  ADJ_BACK_SUPERLATIVE  ;

LEXICON ADJ_MYKKÄ
!!€gt-norm:  Adjectives 10 k~0 ä:e comparative
!!€  mykkä: mykkä+A+Sg+Nom # mute
!!€  mykkää: mykkä+A+Sg+Par
!!€  mykkänä: mykkä+A+Sg+Ess
!!€  mykässä: mykkä+A+Sg+Ine
!!€  mykkinä: mykkä+A+Pl+Ess
!!€  mykissä: mykkä+A+Pl+Ine
!!€  mykkien: mykkä+A+Pl+Gen
0:kä  ADJ_FRONT_NOMINATIVE  ;
0:kä  ADJ_FRONT_STRONG_SINGULARS  ;
0:ä  ADJ_FRONT_WEAK_SINGULARS  ;
0:k  ADJ_FRONT_STRONG_PLURALS  ;
0  ADJ_FRONT_WEAK_PLURALS  ;
0:kä  ADJ_FRONT_PARTITIVE_Ä  ;
0:kä  ADJ_FRONT_ILLATIVE_ÄN  ;
0:k  ADJ_FRONT_PARTITIVE_IÄ  ;
0:k  ADJ_FRONT_GENITIVE_IEN  ;
0:kä  ADJ_FRONT_GENITIVE_IN  ;
0:k  ADJ_FRONT_ILLATIVE_IIN  ;
0:e  ADJ_FRONT_COMPARATIVE  ;
0  ADJ_FRONT_SUPERLATIVE  ;

LEXICON ADJ_POPPA
!!€gt-norm:  Adjectives 10 p~0 a:e comparative
!!€  poppa: poppa+A+Sg+Nom # hocus-pocus
!!€  poppaa: poppa+A+Sg+Par
!!€  poppana: poppa+A+Sg+Ess
!!€  popassa: poppa+A+Sg+Ine
!!€  poppina: poppa+A+Pl+Ess
!!€  popissa: poppa+A+Pl+Ine
!!€  poppien: poppa+A+Pl+Gen
0:pa  ADJ_BACK_NOMINATIVE  ;
0:pa  ADJ_BACK_STRONG_SINGULARS  ;
0:a  ADJ_BACK_WEAK_SINGULARS  ;
0:p  ADJ_BACK_STRONG_PLURALS  ;
0  ADJ_BACK_WEAK_PLURALS  ;
0:pa  ADJ_BACK_PARTITIVE_A  ;
0:pa  ADJ_BACK_ILLATIVE_AN  ;
0:p  ADJ_BACK_PARTITIVE_IA  ;
0:p  ADJ_BACK_GENITIVE_IEN  ;
0:pa  ADJ_BACK_GENITIVE_IN  ;
0:p  ADJ_BACK_ILLATIVE_IIN  ;
0:e  ADJ_BACK_COMPARATIVE  ;
0  ADJ_BACK_SUPERLATIVE  ;

LEXICON ADJ_HÖMPPÄ
!!€gt-norm:  Adjectives 10 p~0 ä:e comparative
!!€  hömppä: hömppä+A+Sg+Nom # bogus
!!€  hömppää: hömppä+A+Sg+Par
!!€  hömppänä: hömppä+A+Sg+Ess
!!€  hömpässä: hömppä+A+Sg+Ine
!!€  hömppinä: hömppä+A+Pl+Ess
!!€  hömpissä: hömppä+A+Pl+Ine
!!€  hömppien: hömppä+A+Pl+Gen
0:pä  ADJ_FRONT_NOMINATIVE  ;
0:pä  ADJ_FRONT_STRONG_SINGULARS  ;
0:ä  ADJ_FRONT_WEAK_SINGULARS  ;
0:p  ADJ_FRONT_STRONG_PLURALS  ;
0  ADJ_FRONT_WEAK_PLURALS  ;
0:pä  ADJ_FRONT_PARTITIVE_Ä  ;
0:pä  ADJ_FRONT_ILLATIVE_ÄN  ;
0:p  ADJ_FRONT_PARTITIVE_IÄ  ;
0:p  ADJ_FRONT_GENITIVE_IEN  ;
0:pä  ADJ_FRONT_GENITIVE_IN  ;
0:p  ADJ_FRONT_ILLATIVE_IIN  ;
0:e  ADJ_FRONT_COMPARATIVE  ;
0  ADJ_FRONT_SUPERLATIVE  ;

!!  The quantitative k and t gradations are not found for adjectives with this
!!  a stem.

LEXICON ADJ_VOIPA
!!€gt-norm:  Adjectives 10 p~v a:e comparative
!!€  voipa: voipa+A+Sg+Nom # capable
!!€  voipaa: voipa+A+Sg+Par
!!€  voipana: voipa+A+Sg+Ess
!!€  voivassa: voipa+A+Sg+Ine
!!€  voipina: voipa+A+Pl+Ess
!!€  voivissa: voipa+A+Pl+Ine
!!€  voipien: voipa+A+Pl+Gen
0:pa  ADJ_BACK_NOMINATIVE  ;
0:pa  ADJ_BACK_STRONG_SINGULARS  ;
0:va  ADJ_BACK_WEAK_SINGULARS  ;
0:p  ADJ_BACK_STRONG_PLURALS  ;
0:v  ADJ_BACK_WEAK_PLURALS  ;
0:pa  ADJ_BACK_PARTITIVE_A  ;
0:pa  ADJ_BACK_ILLATIVE_AN  ;
0:p  ADJ_BACK_PARTITIVE_IA  ;
0:p  ADJ_BACK_GENITIVE_IEN  ;
0:pa  ADJ_BACK_GENITIVE_IN  ;
0:p  ADJ_BACK_ILLATIVE_IIN  ;
0:ve  ADJ_BACK_COMPARATIVE  ;
0:v  ADJ_BACK_SUPERLATIVE  ;

LEXICON ADJ_KÄYPÄ
!!€gt-norm:  Adjectives 10 p~v ä:e comparative
!!€  käypä: käypä+A+Sg+Nom # "good enough"
!!€  käypää: käypä+A+Sg+Par
!!€  käypänä: käypä+A+Sg+Ess
!!€  käyvässä: käypä+A+Sg+Ine
!!€  käypinä: käypä+A+Pl+Ess
!!€  käyvissä: käypä+A+Pl+Ine
!!€  käypien: käypä+A+Pl+Gen
0:pä  ADJ_FRONT_NOMINATIVE  ;
0:pä  ADJ_FRONT_STRONG_SINGULARS  ;
0:vä  ADJ_FRONT_WEAK_SINGULARS  ;
0:p  ADJ_FRONT_STRONG_PLURALS  ;
0:v  ADJ_FRONT_WEAK_PLURALS  ;
0:pä  ADJ_FRONT_PARTITIVE_Ä  ;
0:pä  ADJ_FRONT_ILLATIVE_ÄN  ;
0:p  ADJ_FRONT_PARTITIVE_IÄ  ;
0:p  ADJ_FRONT_GENITIVE_IEN  ;
0:pä  ADJ_FRONT_GENITIVE_IN  ;
0:p  ADJ_FRONT_ILLATIVE_IIN  ;
0:ve  ADJ_FRONT_COMPARATIVE  ;
0:v  ADJ_FRONT_SUPERLATIVE  ;

!!  The t:d is missing from this a stem.

LEXICON ADJ_MÄTÄ
!!€gt-norm:  Adjectives 10 t~d ä:e comparative
!!€  mätä: mätä+A+Sg+Nom # rotten
!!€  mätää: mätä+A+Sg+Par
!!€  mätänä: mätä+A+Sg+Ess
!!€  mädässä: mätä+A+Sg+Ine
!!€  mätinä: mätä+A+Pl+Ess
!!€  mädissä: mätä+A+Pl+Ine
!!€  mätien: mätä+A+Pl+Gen
0:tä  ADJ_FRONT_NOMINATIVE  ;
0:tä  ADJ_FRONT_STRONG_SINGULARS  ;
0:dä  ADJ_FRONT_WEAK_SINGULARS  ;
0:t  ADJ_FRONT_STRONG_PLURALS  ;
0:d  ADJ_FRONT_WEAK_PLURALS  ;
0:tä  ADJ_FRONT_PARTITIVE_Ä  ;
0:tä  ADJ_FRONT_ILLATIVE_ÄN  ;
0:t  ADJ_FRONT_PARTITIVE_IÄ  ;
0:t  ADJ_FRONT_GENITIVE_IEN  ;
0:tä  ADJ_FRONT_GENITIVE_IN  ;
0:t  ADJ_FRONT_ILLATIVE_IIN  ;
0:de  ADJ_FRONT_COMPARATIVE  ;
0:d  ADJ_FRONT_SUPERLATIVE  ;

LEXICON ADJ_SANKA
!!€gt-norm:  Adjectives 10 k~g a:e comparative
!!€  sanka: sanka+A+Sg+Nom # ???
!!€  sankaa: sanka+A+Sg+Par
!!€  sankana: sanka+A+Sg+Ess
!!€  sangassa: sanka+A+Sg+Ine
!!€  sankina: sanka+A+Pl+Ess
!!€  sangissa: sanka+A+Pl+Ine
!!€  sankien: sanka+A+Pl+Gen
0:ka  ADJ_BACK_NOMINATIVE  ;
0:ka  ADJ_BACK_STRONG_SINGULARS  ;
0:ga  ADJ_BACK_WEAK_SINGULARS  ;
0:k  ADJ_BACK_STRONG_PLURALS  ;
0:g  ADJ_BACK_WEAK_PLURALS  ;
0:ka  ADJ_BACK_PARTITIVE_A  ;
0:ka  ADJ_BACK_ILLATIVE_AN  ;
0:k  ADJ_BACK_PARTITIVE_IA  ;
0:k  ADJ_BACK_GENITIVE_IEN  ;
0:ka  ADJ_BACK_GENITIVE_IN  ;
0:k  ADJ_BACK_ILLATIVE_IIN  ;

LEXICON ADJ_VÄNKÄ
!!€gt-norm:  Adjectives 10 k~g ä:e comparative
!!€  vänkä: vänkä+A+Sg+Nom # goofy
!!€  vänkää: vänkä+A+Sg+Par
!!€  vänkänä: vänkä+A+Sg+Ess
!!€  vängässä: vänkä+A+Sg+Ine
!!€  vängissä: vänkä+A+Pl+Ine
!!€  vänkiin: vänkä+A+Pl+Ill
0:kä  ADJ_FRONT_NOMINATIVE  ;
0:kä  ADJ_FRONT_STRONG_SINGULARS  ;
0:gä  ADJ_FRONT_WEAK_SINGULARS  ;
0:k  ADJ_FRONT_STRONG_PLURALS  ;
0:g  ADJ_FRONT_WEAK_PLURALS  ;
0:kä  ADJ_FRONT_PARTITIVE_Ä  ;
0:kä  ADJ_FRONT_ILLATIVE_ÄN  ;
0:k  ADJ_FRONT_PARTITIVE_IÄ  ;
0:k  ADJ_FRONT_GENITIVE_IEN  ;
0:kä  ADJ_FRONT_GENITIVE_IN  ;
0:k  ADJ_FRONT_ILLATIVE_IIN  ;
0:gä  ADJ_FRONT_COMPARATIVE  ;
0:g  ADJ_FRONT_SUPERLATIVE  ;

LEXICON ADJ_MÄRKÄ

0  ADJ_FRONT_SUPERLATIVE  ;

0  ADJ_FRONT_WEAK_PLURALS  ;

0:k  ADJ_FRONT_STRONG_PLURALS  ;
0:k  ADJ_FRONT_PARTITIVE_IÄ  ;
0:k  ADJ_FRONT_GENITIVE_IEN  ;
0:k  ADJ_FRONT_ILLATIVE_IIN  ;

0:kä  ADJ_FRONT_NOMINATIVE  ;
0:kä  ADJ_FRONT_STRONG_SINGULARS  ;
0:kä  ADJ_FRONT_PARTITIVE_Ä  ;
0:kä  ADJ_FRONT_ILLATIVE_ÄN  ;
0:kä  ADJ_FRONT_GENITIVE_IN  ;
0:kä  ADJ_COMPOUND_0  ;

+Dial:j  ADJ_FRONT_WEAK_PLURALS  ;

+Dial:jä  ADJ_FRONT_WEAK_SINGULARS  ;

0:ä  ADJ_FRONT_WEAK_SINGULARS  ;

0:e  ADJ_FRONT_COMPARATIVE  ;

+Dial:j  ADJ_FRONT_SUPERLATIVE  ;

+Dial:je  ADJ_FRONT_COMPARATIVE  ;


!!  p:m is missing from this a, ä stems.

LEXICON ADJ_KULTA
!!€gt-norm:  Adjectives 10 t~l a:e comparative
!!€  kulta: kulta+A+Sg+Nom # dear
!!€  kultaa: kulta+A+Sg+Par
!!€  kultana: kulta+A+Sg+Ess
!!€  kullassa: kulta+A+Sg+Ine
!!€  kultina: kulta+A+Pl+Ess
!!€  kullissa: kulta+A+Pl+Ine
!!€  kultien: kulta+A+Pl+Gen
0:ta  ADJ_BACK_NOMINATIVE  ;
0:ta  ADJ_BACK_STRONG_SINGULARS  ;
0:la  ADJ_BACK_WEAK_SINGULARS  ;
0:t  ADJ_BACK_STRONG_PLURALS  ;
0:l  ADJ_BACK_WEAK_PLURALS  ;
0:ta  ADJ_BACK_PARTITIVE_A  ;
0:ta  ADJ_BACK_ILLATIVE_AN  ;
0:t  ADJ_BACK_PARTITIVE_IA  ;
0:t  ADJ_BACK_GENITIVE_IEN  ;
0:ta  ADJ_BACK_GENITIVE_IN  ;
0:t  ADJ_BACK_ILLATIVE_IIN  ;
0:la  ADJ_BACK_COMPARATIVE  ;
0:l  ADJ_BACK_SUPERLATIVE  ;

!!  T:l and t:n are missing from this a stem and t:l from ä stem.

LEXICON ADJ_LÄNTÄ
!!€gt-norm:  Adjectives 10 t~l ä:e comparative
!!€  lyhyenläntä: lyhyenläntä+A+Sg+Nom # shorty
!!€  lyhyenläntää: lyhyenläntä+A+Sg+Par
!!€  lyhyenläntänä: lyhyenläntä+A+Sg+Ess
!!€  lyhyenlännässä: lyhyenläntä+A+Sg+Ine
!!€  lyhyenläntinä: lyhyenläntä+A+Pl+Ess
!!€  lyhyenlännissä: lyhyenläntä+A+Pl+Ine
!!€  lyhyenläntien: lyhyenläntä+A+Pl+Gen
0:tä  ADJ_FRONT_NOMINATIVE  ;
0:tä  ADJ_FRONT_STRONG_SINGULARS  ;
0:nä  ADJ_FRONT_WEAK_SINGULARS  ;
0:t  ADJ_FRONT_STRONG_PLURALS  ;
0:n  ADJ_FRONT_WEAK_PLURALS  ;
0:tä  ADJ_FRONT_PARTITIVE_Ä  ;
0:tä  ADJ_FRONT_ILLATIVE_ÄN  ;
0:t  ADJ_FRONT_PARTITIVE_IÄ  ;
0:t  ADJ_FRONT_GENITIVE_IEN  ;
0:tä  ADJ_FRONT_GENITIVE_IN  ;
0:t  ADJ_FRONT_ILLATIVE_IIN  ;
0:nä  ADJ_FRONT_COMPARATIVE  ;
0:n  ADJ_FRONT_SUPERLATIVE  ;

LEXICON ADJ_TURTA
!!€gt-norm:  Adjectives 10 t~r a:e comparative
!!€  turta: turta+A+Sg+Nom # numb
!!€  turtaa: turta+A+Sg+Par
!!€  turtana: turta+A+Sg+Ess
!!€  turrassa:  turta+A+Sg+Ine
!!€  turtina: turta+A+Pl+Ess
!!€  turrissa: turta+A+Pl+Ine
!!€  turtien: turta+A+Pl+Gen
0:ta  ADJ_BACK_NOMINATIVE  ;
0:ta  ADJ_BACK_STRONG_SINGULARS  ;
0:ra  ADJ_BACK_WEAK_SINGULARS  ;
0:t  ADJ_BACK_STRONG_PLURALS  ;
0:r  ADJ_BACK_WEAK_PLURALS  ;
0:ta  ADJ_BACK_PARTITIVE_A  ;
0:ta  ADJ_BACK_ILLATIVE_AN  ;
0:t  ADJ_BACK_PARTITIVE_IA  ;
0:t  ADJ_BACK_GENITIVE_IEN  ;
0:ta  ADJ_BACK_GENITIVE_IN  ;
0:t  ADJ_BACK_ILLATIVE_IIN  ;
0:ra  ADJ_BACK_COMPARATIVE  ;
0:ra  ADJ_BACK_SUPERLATIVE  ;

!!  K:j is missing.

LEXICON ADJ_HAPERA
!!  Certain trisyllabic or longer a stems allow a lot of allomorphs and both
!!  a : o : 0 variations:
!!€gt-norm:  Adjectives 11 back
!!€  hapera: hapera+A+Sg+Nom # brittle
!!€  haperia: hapera+A+Pl+Par
!!€  haperoita: hapera+A+Pl+Par
!!€  haperien: hapera+A+Pl+Gen
!!€  haperoiden: hapera+A+Pl+Gen
!!€  haperoitten: hapera+A+Pl+Gen
!!€  haperiin: hapera+A+Pl+Ill
!!€  haperoihin: hapera+A+Pl+Ill
!!  Also less commonly
!!€  haperojen: hapera+A+Use/Rare+Pl+Gen
!!€  haperoja: hapera+A+Use/Rare+Pl+Par
!!€  haperain: hapera+A+Pl+Gen+Use/Rare
0:a  ADJ_BACK_NOMINATIVE  ;
0:a  ADJ_BACK_SINGULARS  ;
0:o  ADJ_BACK_PLURALS  ;
0  ADJ_BACK_PLURALS  ;
0:a  ADJ_BACK_PARTITIVE_A  ;
0:a  ADJ_BACK_ILLATIVE_AN  ;
0  ADJ_BACK_PARTITIVE_IA  ;
0:o  ADJ_BACK_PARTITIVE_ITA  ;
0  ADJ_BACK_GENITIVE_IEN  ;
0:o  ADJ_BACK_GENITIVE_IDEN  ;
+Use/NG:o  ADJ_BACK_GENITIVE_ITTEN  ;
0:a  ADJ_BACK_GENITIVE_IN  ;
0  ADJ_BACK_ILLATIVE_IIN  ;
0:o  ADJ_BACK_ILLATIVE_IHIN  ;
0:a  ADJ_BACK_COMPARATIVE  ;
0:o  ADJ_BACK_SUPERLATIVE  ;
+Use/Rare:o  ADJ_BACK_PARTITIVE_JA  ;
+Use/Rare:o  ADJ_BACK_GENITIVE_JEN  ;

LEXICON ADJ_HÖPPÄNÄ
!!€gt-norm:  Adjectives 11 front
!!€  höppänä: höppänä+A+Sg+Nom # senile
!!€  höppänää: höppänä+A+Sg+Par
!!€  höppänänä: höppänä+A+Sg+Ess
!!€  höppänässä: höppänä+A+Sg+Ine
!!€  höppäninä: höppänä+A+Pl+Ess
!!€  höppänien: höppänä+A+Pl+Gen
!!€  höppäniin: höppänä+A+Pl+Ill
0:ä  ADJ_FRONT_NOMINATIVE  ;
0:ä  ADJ_FRONT_SINGULARS  ;
0  ADJ_FRONT_PLURALS  ;
0:ö  ADJ_FRONT_PLURALS  ;
0:ä  ADJ_FRONT_PARTITIVE_Ä  ;
0:ä  ADJ_FRONT_ILLATIVE_ÄN  ;
0  ADJ_FRONT_PARTITIVE_IÄ  ;
0:ö  ADJ_FRONT_PARTITIVE_ITÄ  ;
0:ö  ADJ_FRONT_PARTITIVE_JÄ  ;
0  ADJ_FRONT_GENITIVE_IEN  ;
0:ö  ADJ_FRONT_GENITIVE_IDEN  ;
+Use/NG:ö  ADJ_FRONT_GENITIVE_ITTEN  ;
0:ö  ADJ_FRONT_GENITIVE_JEN  ;
0:ä  ADJ_FRONT_GENITIVE_IN  ;
0  ADJ_FRONT_ILLATIVE_IIN  ;
0:ö  ADJ_FRONT_ILLATIVE_IHIN  ;
0:ä  ADJ_FRONT_COMPARATIVE  ;
0:ö  ADJ_FRONT_SUPERLATIVE  ;


LEXICON ADJ_HARMAJA
!!€gt-norm:  Adjectives 12
!!€  harmaja: harmaja+A+Sg+Nom # ?
!!€  harmajaa: harmaja+A+Sg+Par
!!€  harmajana: harmaja+A+Sg+Ess
!!€  harmajoina: harmaja+A+Pl+Ess
!!€  harmajoita: harmaja+A+Pl+Par
0:a  ADJ_BACK_NOMINATIVE  ;
0:a  ADJ_BACK_SINGULARS  ;
0:o  ADJ_BACK_PLURALS  ;
0:a  ADJ_BACK_PARTITIVE_A  ;
0:a  ADJ_BACK_ILLATIVE_AN  ;
0:o  ADJ_BACK_PARTITIVE_ITA  ;
0:o  ADJ_BACK_GENITIVE_IDEN  ;
+Use/NG:o  ADJ_BACK_GENITIVE_ITTEN  ;
0:a  ADJ_BACK_GENITIVE_IN  ;
0:o  ADJ_BACK_ILLATIVE_IHIN  ;
0:a  ADJ_BACK_COMPARATIVE  ;
0:o  ADJ_BACK_SUPERLATIVE  ;

LEXICON ADJ_LATUSKA
!!  Certain trisyllabic or longer a stems allow a lot of allomorphs and both
!!  a : o : 0 variations:
!!€gt-norm:  Adjectives 12++
!!€  latuska: latuska+A+Sg+Nom # flat
!!€  latuskoita: latuska+A+Pl+Par
!!€  latuskoja: latuska+A+Pl+Par
!!€  latuskoiden: latuska+A+Pl+Gen
!!€  latuskoitten: latuska+A+Pl+Gen
!!€  latuskojen: latuska+A+Pl+Gen
!!€  latuskoihin: latuska+A+Pl+Ill
0:a  ADJ_BACK_NOMINATIVE  ;
0:a  ADJ_BACK_SINGULARS  ;
0:o  ADJ_BACK_PLURALS  ;
0:a  ADJ_BACK_PARTITIVE_A  ;
0:a  ADJ_BACK_ILLATIVE_AN  ;
0:o  ADJ_BACK_PARTITIVE_ITA  ;
0:o  ADJ_BACK_PARTITIVE_JA  ;
0:o  ADJ_BACK_GENITIVE_IDEN  ;
+Use/NG:o  ADJ_BACK_GENITIVE_ITTEN  ;
0:o  ADJ_BACK_GENITIVE_JEN  ;
0:a  ADJ_BACK_GENITIVE_IN  ;
0:o  ADJ_BACK_ILLATIVE_IHIN  ;
0:a  ADJ_BACK_COMPARATIVE  ;
0:o  ADJ_BACK_SUPERLATIVE  ;

!! ### Special illative gradation in a stems

LEXICON ADJ_HAILAKKA
!!  The a : o stem variation combines with trisyllabic class of special illatives
!!€gt-norm:  Adjectives 14 back
!!€  hailakka: hailakka+A+Sg+Nom # pale
!!€  hailakkoina: hailakka+A+Pl+Ess
!!€  hailakoissa: hailakka+A+Pl+Ine
!!€  hailakkoihin: hailakka+A+Pl+Ill
!!€  hailakoihin: hailakka+A+Pl+Ill
0:ka  ADJ_BACK_NOMINATIVE  ;
0:ka  ADJ_BACK_STRONG_SINGULARS  ;
0:a  ADJ_BACK_WEAK_SINGULARS  ;
0:ko  ADJ_BACK_STRONG_PLURALS  ;
0:o  ADJ_BACK_WEAK_PLURALS  ;
0:ka  ADJ_BACK_PARTITIVE_A  ;
0:ka  ADJ_BACK_ILLATIVE_AN  ;
0:o  ADJ_BACK_PARTITIVE_ITA  ;
0:ko  ADJ_BACK_PARTITIVE_JA  ;
0:o  ADJ_BACK_GENITIVE_IDEN  ;
+Use/NG:o  ADJ_BACK_GENITIVE_ITTEN  ;
0:ko  ADJ_BACK_GENITIVE_JEN  ;
0:ka  ADJ_BACK_GENITIVE_IN  ;
0:o  ADJ_BACK_ILLATIVE_IHIN  ;
0:ko  ADJ_BACK_ILLATIVE_IHIN  ;
0:a  ADJ_BACK_COMPARATIVE  ;
0:o  ADJ_BACK_SUPERLATIVE  ;

LEXICON ADJ_RÄVÄKKÄ
!!€gt-norm:  Adjectives 14 front
!!€  räväkkä: räväkkä+A+Sg+Nom # flamboyant
!!€  räväköihin: räväkkä+A+Pl+Ill
!!€  räväkköihin: räväkkä+A+Pl+Ill
0:kä  ADJ_FRONT_NOMINATIVE  ;
0:kä  ADJ_FRONT_STRONG_SINGULARS  ;
0:ä  ADJ_FRONT_WEAK_SINGULARS  ;
0:kö  ADJ_FRONT_STRONG_PLURALS  ;
0:ö  ADJ_FRONT_WEAK_PLURALS  ;
0:kä  ADJ_FRONT_PARTITIVE_Ä  ;
0:kä  ADJ_FRONT_ILLATIVE_ÄN  ;
0:ö  ADJ_FRONT_PARTITIVE_ITÄ  ;
0:kö  ADJ_FRONT_PARTITIVE_JÄ  ;
0:ö  ADJ_FRONT_GENITIVE_IDEN  ;
+Use/NG:ö  ADJ_FRONT_GENITIVE_ITTEN  ;
0:kö  ADJ_FRONT_GENITIVE_JEN  ;
0:kä  ADJ_FRONT_GENITIVE_IN  ;
0:ö  ADJ_FRONT_ILLATIVE_IHIN  ;
0:kö  ADJ_FRONT_ILLATIVE_IHIN  ;
0:ä  ADJ_FRONT_COMPARATIVE  ;
0:ö  ADJ_FRONT_SUPERLATIVE  ;


LEXICON ADJ_POHATTA
!!€gt-norm:  Adjectives 15 t~0 back
!!€  pohatta: pohatta+A+Sg+Nom # fat-cat
!!€  pohattoina: pohatta+A+Pl+Ess
!!€  pohatoissa: pohatta+A+Pl+Ine
!!€  pohattoihin: pohatta+A+Pl+Ill
!!€  pohatoihin: pohatta+A+Pl+Ill
0:ta  ADJ_BACK_NOMINATIVE  ;
0:ta  ADJ_BACK_STRONG_SINGULARS  ;
0:a  ADJ_BACK_WEAK_SINGULARS  ;
0:to  ADJ_BACK_STRONG_PLURALS  ;
0:o  ADJ_BACK_WEAK_PLURALS  ;
0:ta  ADJ_BACK_PARTITIVE_A  ;
0:ta  ADJ_BACK_ILLATIVE_AN  ;
0:to  ADJ_BACK_PARTITIVE_ITA  ;
0:to  ADJ_BACK_PARTITIVE_JA  ;
0:to  ADJ_BACK_GENITIVE_IDEN  ;
+Use/NG:to  ADJ_BACK_GENITIVE_ITTEN  ;
0:to  ADJ_BACK_GENITIVE_JEN  ;
0:ta  ADJ_BACK_GENITIVE_IN  ;
0:o  ADJ_BACK_ILLATIVE_IHIN  ;
0:to  ADJ_BACK_ILLATIVE_IHIN  ;
0:a  ADJ_BACK_COMPARATIVE  ;
0:o  ADJ_BACK_SUPERLATIVE  ;

!!  A-final words with long vowels and syllable boundary

LEXICON ADJ_AINOA
!!€gt-norm:  Adjectives 15 oa
!!€  ainoa: ainoa+A+Sg+Nom # singleton
!!€  ainoana: ainoa+A+Sg+Ess
!!€  ainoina: ainoa+A+Pl+Ess
!!€  ainoissa: ainoa+A+Pl+Ine
!!€  ainoihin: ainoa+A+Pl+Ill
!!€  ainoisiin: ainoa+A+Pl+Ill
0:a  ADJ_BACK_NOMINATIVE  ;
0:a  ADJ_BACK_SINGULARS  ;
0  ADJ_BACK_PLURALS  ;
0:a  ADJ_BACK_PARTITIVE_A  ;
0:a  ADJ_BACK_ILLATIVE_AN  ;
0  ADJ_BACK_PARTITIVE_ITA  ;
0  ADJ_BACK_GENITIVE_IDEN  ;
+Use/NG:0  ADJ_BACK_GENITIVE_ITTEN  ;
0:a  ADJ_BACK_GENITIVE_IN  ;
0  ADJ_BACK_ILLATIVE_ISIIN  ;
0  ADJ_BACK_ILLATIVE_IHIN  ;
0:a  ADJ_BACK_COMPARATIVE  ;
0  ADJ_BACK_SUPERLATIVE  ;

LEXICON ADJ_KORKEA
!!€gt-norm:  Adjectives 15 ea
!!€  korkea: korkea+A+Sg+Nom # high
!!€  korkeana: korkea+A+Sg+Ess
!!€  korkeina: korkea+A+Pl+Ess
!!€  korkeissa: korkea+A+Pl+Ine
!!€  korkeihin: korkea+A+Pl+Ill
!!€  korkeisiin: korkea+A+Pl+Ill
0:a  ADJ_BACK_NOMINATIVE  ;
0:a  ADJ_BACK_SINGULARS  ;
0  ADJ_BACK_PLURALS  ;
0:a  ADJ_BACK_PARTITIVE_A  ;
0:a  ADJ_BACK_ILLATIVE_AN  ;
0  ADJ_BACK_PARTITIVE_ITA  ;
0  ADJ_BACK_GENITIVE_IDEN  ;
+Use/NG:0  ADJ_BACK_GENITIVE_ITTEN  ;
0:a  ADJ_BACK_GENITIVE_IN  ;
0  ADJ_BACK_ILLATIVE_ISIIN  ;
0  ADJ_BACK_ILLATIVE_IHIN  ;
0:a  ADJ_BACK_COMPARATIVE  ;
0  ADJ_BACK_SUPERLATIVE  ;

LEXICON ADJ_JÄREÄ
!!€gt-norm:  Adjectives 15 eä
!!€  järeä: järeä+A+Sg+Nom # rough
!!€  järeänä: järeä+A+Sg+Ess
!!€  järeinä: järeä+A+Pl+Ess
!!€  järeissä: järeä+A+Pl+Ine
!!€  järeihin: järeä+A+Pl+Ill
!!€  järeisiin: järeä+A+Pl+Ill
0:ä  ADJ_FRONT_NOMINATIVE  ;
0:ä  ADJ_FRONT_SINGULARS  ;
0  ADJ_FRONT_PLURALS  ;
0:ä  ADJ_FRONT_PARTITIVE_Ä  ;
0:ä  ADJ_FRONT_ILLATIVE_ÄN  ;
0  ADJ_FRONT_PARTITIVE_ITÄ  ;
0  ADJ_FRONT_GENITIVE_IDEN  ;
+Use/NG:0  ADJ_FRONT_GENITIVE_ITTEN  ;
0:ä  ADJ_FRONT_GENITIVE_IN  ;
0  ADJ_FRONT_ILLATIVE_ISIIN  ;
0  ADJ_FRONT_ILLATIVE_IHIN  ;
0:ä  ADJ_FRONT_COMPARATIVE  ;
0  ADJ_FRONT_SUPERLATIVE  ;

!! ### Lexicalised comparatives
!!  Most of the lexicalised comparatives are adjectives that go to this class.
!!  The comparatives that are not lexicalised inflect exactly the same, though
!!  some versions of morphology may cut off long comparative chains.

LEXICON ADJ_AIEMPI
!!€gt-norm:  Adjectives 16 back
!!€  aiempi: aiempi+A+Sg+Nom # earlier
!!€  aiempana: aiempi+A+Sg+Ess
!!€  aiemmassa: aiempi+A+Sg+Ine
!!€  aiempina: aiempi+A+Pl+Ess
!!€  aiemmista: aiempi+A+Pl+Ela
0:pi  ADJ_BACK_NOMINATIVE  ;
0:pa  ADJ_BACK_STRONG_SINGULARS  ;
0:ma  ADJ_BACK_WEAK_SINGULARS  ;
0:p  ADJ_BACK_STRONG_PLURALS  ;
0:m  ADJ_BACK_WEAK_PLURALS  ;
0:pa  ADJ_BACK_PARTITIVE_A  ;
0:pa  ADJ_BACK_ILLATIVE_AN  ;
0:p  ADJ_BACK_PARTITIVE_IA  ;
0:p  ADJ_BACK_GENITIVE_IEN  ;
0:pa  ADJ_BACK_GENITIVE_IN  ;
0:p  ADJ_BACK_ILLATIVE_IIN  ;
0:ma  ADJ_BACK_COMPARATIVE  ;
0:m  ADJ_BACK_SUPERLATIVE  ;

LEXICON ADJ_LÄHEMPI
!!€gt-norm:  Adjectives 16 front
!!€  lähempi: lähempi+A+Sg+Nom # closer
!!€  lähempänä: lähempi+A+Sg+Ess
!!€  lähemmässä: lähempi+A+Sg+Ine
!!€  lähempinä: lähempi+A+Pl+Ess
!!€  lähemmistä: lähempi+A+Pl+Ela
0:pi  ADJ_FRONT_NOMINATIVE  ;
0:pä  ADJ_FRONT_STRONG_SINGULARS  ;
0:mä  ADJ_FRONT_WEAK_SINGULARS  ;
0:p  ADJ_FRONT_STRONG_PLURALS  ;
0:m  ADJ_FRONT_WEAK_PLURALS  ;
0:p  ADJ_FRONT_PARTITIVE_IÄ  ;
0:pä  ADJ_FRONT_ILLATIVE_ÄN  ;
0:p  ADJ_FRONT_PARTITIVE_IÄ  ;
0:p  ADJ_FRONT_GENITIVE_IEN  ;
0:pä  ADJ_FRONT_GENITIVE_IN  ;
0:p  ADJ_FRONT_ILLATIVE_IIN  ;
0:mä  ADJ_FRONT_COMPARATIVE  ;
0:m  ADJ_FRONT_SUPERLATIVE  ;

!! ### Long vowel stems

LEXICON ADJ_VAPAA
!!€gt-norm:  Adjectives 17 a
!!€  vapaa: vapaa+A+Sg+Nom # free
0:a  ADJ_BACK_NOMINATIVE  ;
0:a  ADJ_BACK_SINGULARS  ;
0  ADJ_BACK_PLURALS  ;
0:a  ADJ_BACK_PARTITIVE_TA  ;
0:a  ADJ_BACK_ILLATIVE_SEEN  ;
0  ADJ_BACK_PARTITIVE_ITA  ;
0  ADJ_BACK_GENITIVE_IDEN  ;
+Use/NG:0  ADJ_BACK_GENITIVE_ITTEN  ;
0  ADJ_BACK_ILLATIVE_ISIIN  ;
0  ADJ_BACK_ILLATIVE_IHIN  ;
0:a  ADJ_BACK_COMPARATIVE  ;
0  ADJ_BACK_SUPERLATIVE  ;

!!  There are no other bisyllabic long vowel stems in adjectives

LEXICON ADJ_PEEAA
!!€gt-norm:  Adjectives 18 aa
!!€  peeaa: peeaa+A+Sg+Nom # bust
0:a  ADJ_BACK_NOMINATIVE  ;
0:a  ADJ_BACK_SINGULARS  ;
0  ADJ_BACK_PLURALS  ;
0:a  ADJ_BACK_PARTITIVE_TA  ;
0:a  ADJ_BACK_ILLATIVE_HAN  ;
0  ADJ_BACK_PARTITIVE_ITA  ;
0  ADJ_BACK_GENITIVE_IDEN  ;
+Use/NG:0  ADJ_BACK_GENITIVE_ITTEN  ;
0  ADJ_BACK_ILLATIVE_IHIN  ;
0:a  ADJ_BACK_COMPARATIVE  ;
0  ADJ_BACK_SUPERLATIVE  ;

LEXICON ADJ_MUU
!!€gt-norm:  Adjectives 18 uu
!!€  muu: muu+A+Sg+Nom # other
0:u  ADJ_BACK_NOMINATIVE  ;
0:u  ADJ_BACK_SINGULARS  ;
0  ADJ_BACK_PLURALS  ;
0:u  ADJ_BACK_PARTITIVE_TA  ;
0:u  ADJ_BACK_ILLATIVE_HUN  ;
0  ADJ_BACK_PARTITIVE_ITA  ;
0  ADJ_BACK_GENITIVE_IDEN  ;
+Use/NG:0  ADJ_BACK_GENITIVE_ITTEN  ;
0  ADJ_BACK_ILLATIVE_IHIN  ;
0:u  ADJ_BACK_COMPARATIVE  ;
0  ADJ_BACK_SUPERLATIVE  ;

LEXICON ADJ_SYYPÄÄ
!!€gt-norm:  Adjectives 18 ää
!!€  syypää: syypää+A+Sg+Nom # guilty
0:ä  ADJ_FRONT_NOMINATIVE  ;
0:ä  ADJ_FRONT_SINGULARS  ;
0  ADJ_FRONT_PLURALS  ;
0:ä  ADJ_FRONT_PARTITIVE_TÄ  ;
0:ä  ADJ_FRONT_ILLATIVE_HÄN  ;
0  ADJ_FRONT_PARTITIVE_ITÄ  ;
0  ADJ_FRONT_GENITIVE_IDEN  ;
+Use/NG:0  ADJ_FRONT_GENITIVE_ITTEN  ;
0  ADJ_FRONT_ILLATIVE_IHIN  ;
0:ä  ADJ_FRONT_COMPARATIVE  ;
0  ADJ_FRONT_SUPERLATIVE  ;

!!  There are no other monosyllabic long vowel stems for adjectives. For full
!!  listing of possibilities, see nouns.

LEXICON ADJ_GAY
!!  Some loan words inflect irregularly, either more along the written form or
!!  the pronunciation. 
!!€gt-norm:  Adjectives 21 gay
!!€  gay: gay+A+Sg+Nom # gay
0  ADJ_BACK_NOMINATIVE  ;
0  ADJ_FRONT_NOMINATIVE  ;
0  ADJ_BACK_SINGULARS  ;
0  ADJ_FRONT_SINGULARS  ;
0  ADJ_BACK_PLURALS  ;
0  ADJ_FRONT_PLURALS  ;
0  ADJ_FRONT_PARTITIVE_TÄ  ;
0  ADJ_FRONT_ILLATIVE_HYN  ;
0  ADJ_FRONT_ILLATIVE_HIN  ;
0  ADJ_BACK_PARTITIVE_ITA  ;
0  ADJ_FRONT_PARTITIVE_ITÄ  ;
0  ADJ_FRONT_GENITIVE_JEN  ;
0  ADJ_FRONT_GENITIVE_IDEN  ;
+Use/NG:0  ADJ_FRONT_GENITIVE_ITTEN  ;
0  ADJ_FRONT_ILLATIVE_IHIN  ;

!!  There are not many direct adjective loans in general.

!! ### Old e stems with i nominative
!!  Some of the old e stems have i nominative but e as stem vowel for singular
!!  forms. Most of these are not adjectives though, see full listing from the
!!  noun pages.
  
LEXICON ADJ_SUURI
!!€gt-norm:  Adjectives 24~26 back
!!€  suuri: suuri+A+Sg+Nom # big
0:i  ADJ_BACK_NOMINATIVE  ;
0:e  ADJ_BACK_SINGULARS  ;
0  ADJ_BACK_PLURALS  ;
0  ADJ_BACK_PARTITIVE_TA  ;
0:e  ADJ_BACK_ILLATIVE_EN  ;
0  ADJ_BACK_PARTITIVE_IA  ;
0  ADJ_BACK_GENITIVE_IEN  ;
+Use/NG:0  ADJ_BACK_GENITIVE_TEN  ;
0  ADJ_BACK_ILLATIVE_IIN  ;
0:e  ADJ_BACK_COMPARATIVE  ;
0  ADJ_BACK_SUPERLATIVE  ;
!! THE EPSILON-to-ZILCH SEEMS TO INTERFER WITH COMPILATION 2015-08-23, Jaska
!! 0:  >> 0:0 SO TOMMI FINDS THEM
0:0  ADJ_BACK_ESSIVE_NA_ARCHAIC  ;
0:0  ADJ_BACK_ESSIVE_RA_ARCHAIC  ;


LEXICON ADJ_PIENI
!!€gt-norm:  Adjectives 24~26 front
!!€  pieni: pieni+A+Sg+Nom # small
0:i  ADJ_FRONT_NOMINATIVE  ;
0:e  ADJ_FRONT_SINGULARS  ;
0  ADJ_FRONT_PLURALS  ;
0  ADJ_FRONT_PARTITIVE_TÄ  ;
0:e  ADJ_FRONT_ILLATIVE_EN  ;
0  ADJ_FRONT_PARTITIVE_IÄ  ;
0  ADJ_FRONT_GENITIVE_IEN  ;
+Use/NG:0  ADJ_FRONT_GENITIVE_TEN  ;
0  ADJ_FRONT_ILLATIVE_IIN  ;
0:e  ADJ_FRONT_COMPARATIVE  ;
0  ADJ_FRONT_SUPERLATIVE  ;

LEXICON ADJ_UUSI
!!€gt-norm:  Adjectives 27 back
!!€  uusi: uusi+A+Sg+Nom # new
0:si  ADJ_BACK_NOMINATIVE  ;
0:te  ADJ_BACK_STRONG_SINGULARS  ;
0:de  ADJ_BACK_WEAK_SINGULARS  ;
0:s  ADJ_BACK_PLURALS  ;
0:t  ADJ_BACK_PARTITIVE_TA  ;
0:te  ADJ_BACK_ILLATIVE_EN  ;
0:s  ADJ_BACK_PARTITIVE_IA  ;
0:s  ADJ_BACK_GENITIVE_IEN  ;
+Use/NG:t  ADJ_BACK_GENITIVE_TEN  ;
0:s  ADJ_BACK_ILLATIVE_IIN  ;
0:de  ADJ_BACK_COMPARATIVE  ;
0:s  ADJ_BACK_SUPERLATIVE  ;

LEXICON ADJ_TÄYSI
!!€gt-norm:  Adjectives 27 front
!!€  täysi: täysi+A+Sg+Nom # full
0:si  ADJ_FRONT_NOMINATIVE  ;
0:te  ADJ_FRONT_STRONG_SINGULARS  ;
0:de  ADJ_FRONT_WEAK_SINGULARS  ;
0:s  ADJ_FRONT_PLURALS  ;
0:t  ADJ_FRONT_PARTITIVE_TÄ  ;
0:te  ADJ_FRONT_ILLATIVE_EN  ;
0:s  ADJ_FRONT_PARTITIVE_IÄ  ;
0:s  ADJ_FRONT_GENITIVE_IEN  ;
+Use/NG:t  ADJ_FRONT_GENITIVE_TEN  ;
0:s  ADJ_FRONT_ILLATIVE_IIN  ;
0:de  ADJ_FRONT_COMPARATIVE  ;
0:s  ADJ_FRONT_SUPERLATIVE  ;

!!  There are no adjective examples of other gradation variants or consonant
!!  cluster simplifications in this class.

!! ### Consonant-final stems
!!  The consonant stems use inverted gradation if applicable, that is, the 
!!  nominatives have end in consonants and their gradating consonants are in
!!  weak form. Most of these are rarer for adjectives than nouns.



LEXICON ADJ_TYVEN
!!€gt-norm:  Adjectives 32
!!€  tyven: tyven+A+Sg+Nom # calm (of bodies of water)
0  ADJ_FRONT_NOMINATIVE  ;
0:e  ADJ_FRONT_SINGULARS  ;
0  ADJ_FRONT_PLURALS  ;
0  ADJ_FRONT_PARTITIVE_TÄ  ;
0:e  ADJ_FRONT_ILLATIVE_EN  ;
0  ADJ_FRONT_PARTITIVE_IÄ  ;
0  ADJ_FRONT_GENITIVE_IEN  ;
+Use/NG:0  ADJ_FRONT_GENITIVE_TEN  ;
0  ADJ_FRONT_ILLATIVE_IIN  ;
0:e  ADJ_FRONT_COMPARATIVE  ;
0  ADJ_FRONT_SUPERLATIVE  ;

!!  There are no back vowel variants or gradating words in the basic e
!!  conjoining pattern.


LEXICON ADJ_AVOIN
!!€gt-norm:  Adjectives 33
!!€  avoin: avoin+A+Sg+Nom # open
0:n  ADJ_BACK_NOMINATIVE  ;
0:me  ADJ_BACK_SINGULARS  ;
0:m  ADJ_BACK_PLURALS  ;
0:n  ADJ_BACK_PARTITIVE_TA  ;
0:me  ADJ_BACK_ILLATIVE_EN  ;
0:m  ADJ_BACK_PARTITIVE_IA  ;
0:m  ADJ_BACK_GENITIVE_IEN  ;
+Use/NG:n  ADJ_BACK_GENITIVE_TEN  ;
0:m  ADJ_BACK_ILLATIVE_IIN  ;
0:me  ADJ_BACK_COMPARATIVE  ;
0:m  ADJ_BACK_SUPERLATIVE  ;

!!  There are no other examples of n:m final variation before conjoining e.

!! ### Caritives
!!  The common case of n:m variation with conjoining a before singular stems is
!!  from caritive suffix -tOn, that forms adjectives productively. 


LEXICON ADJ_ALASTON
!!€gt-norm:  Adjectives 34 back
!!€  alaston: alaston+A+Sg+Nom # naked
0:n  ADJ_BACK_NOMINATIVE  ;
0:ma  ADJ_BACK_SINGULARS  ;
0:m  ADJ_BACK_PLURALS  ;
0:n  ADJ_BACK_PARTITIVE_TA  ;
0:ma  ADJ_BACK_ILLATIVE_AN  ;
0:m  ADJ_BACK_PARTITIVE_IA  ;
0:m  ADJ_BACK_GENITIVE_IEN  ;
0:ma  ADJ_BACK_GENITIVE_IN  ;
+Use/NG:n  ADJ_BACK_GENITIVE_TEN  ;
0:m  ADJ_BACK_ILLATIVE_IIN  ;
0:ma  ADJ_BACK_COMPARATIVE  ;
0:m  ADJ_BACK_SUPERLATIVE  ;

LEXICON ADJ_VIATON
!!€gt-norm:  Adjectives 34 0~t back
!!€  viaton: viaton+A+Sg+Nom # innocent
0:on  ADJ_BACK_NOMINATIVE  ;
0:toma  ADJ_BACK_SINGULARS  ;
0:tom  ADJ_BACK_PLURALS  ;
0:on  ADJ_BACK_PARTITIVE_TA  ;
0:toma  ADJ_BACK_ILLATIVE_AN  ;
0:tom  ADJ_BACK_PARTITIVE_IA  ;
0:tom  ADJ_BACK_GENITIVE_IEN  ;
0:toma  ADJ_BACK_GENITIVE_IN  ;
+Use/NG:on  ADJ_BACK_GENITIVE_TEN  ;
0:tom  ADJ_BACK_ILLATIVE_IIN  ;
0:oma  ADJ_BACK_COMPARATIVE  ;
0:om  ADJ_BACK_SUPERLATIVE  ;

LEXICON ADJ_KYVYTÖN
!!€gt-norm:  Adjectives 34 0~t front
!!€  kyvytön: kyvytön+A+Sg+Nom # unskilled
0:ön  ADJ_FRONT_NOMINATIVE  ;
0:tömä  ADJ_FRONT_SINGULARS  ;
0:töm  ADJ_FRONT_PLURALS  ;
0:ön  ADJ_FRONT_PARTITIVE_TÄ  ;
0:tömä  ADJ_FRONT_ILLATIVE_ÄN  ;
0:töm  ADJ_FRONT_PARTITIVE_IÄ  ;
0:töm  ADJ_FRONT_GENITIVE_IEN  ;
0:tömä  ADJ_FRONT_GENITIVE_IN  ;
+Use/NG:ön  ADJ_FRONT_GENITIVE_TEN  ;
0:töm  ADJ_FRONT_ILLATIVE_IIN  ;
0:tömä  ADJ_FRONT_COMPARATIVE  ;
0:töm  ADJ_FRONT_SUPERLATIVE  ;

!!  This one word, hapan, also takes the same variation as normative variant.
!!  The expected e variant is not normative, but used.

LEXICON ADJ_HAPAN
!!€gt-norm:  Adjectives 34 0~p back
!!€  hapan: hapan+A+Sg+Nom # sour
0:an  ADJ_BACK_NOMINATIVE  ;
0:pama  ADJ_BACK_SINGULARS  ;
0:pam  ADJ_BACK_PLURALS  ;
0:an  ADJ_BACK_PARTITIVE_TA  ;
0:pama  ADJ_BACK_ILLATIVE_AN  ;
0:pam  ADJ_BACK_PARTITIVE_IA  ;
0:pam  ADJ_BACK_GENITIVE_IEN  ;
+Use/NG:an  ADJ_BACK_GENITIVE_TEN  ;
0:pam  ADJ_FRONT_ILLATIVE_IIN  ;

LEXICON ADJ_LÄMMIN
!!€gt-norm:  Adjectives 34 m~p front
!!€  lämmin: lämmin+A+Sg+Nom # warm
0:min  ADJ_FRONT_NOMINATIVE  ;
0:pimä  ADJ_FRONT_SINGULARS  ;
0:pim  ADJ_FRONT_PLURALS  ;
0:min  ADJ_FRONT_PARTITIVE_TÄ  ;
0:pimä  ADJ_FRONT_ILLATIVE_ÄN  ;
0:pim  ADJ_FRONT_PARTITIVE_IÄ  ;
0:pim  ADJ_FRONT_GENITIVE_IEN  ;
+Use/NG:min  ADJ_FRONT_GENITIVE_TEN  ;
0:pim  ADJ_FRONT_GENITIVE_IN  ;
0:pim  ADJ_FRONT_ILLATIVE_IIN  ;
0:pimä  ADJ_FRONT_COMPARATIVE  ;
0:pim  ADJ_FRONT_SUPERLATIVE  ;

!! ### Lexicalised superlatives

LEXICON ADJ_PAHIN
!!€gt-norm:  Adjectives 35 back
!!€  uloin: uloin+A+Sg+Nom # outermost
0:n  ADJ_BACK_NOMINATIVE  ;
0:mpa  ADJ_BACK_STRONG_SINGULARS  ;
0:mma  ADJ_BACK_WEAK_SINGULARS  ;
0:mp  ADJ_BACK_STRONG_PLURALS  ;
0:mm  ADJ_BACK_WEAK_PLURALS  ;
0:n  ADJ_BACK_PARTITIVE_TA  ;
0:mpa  ADJ_BACK_ILLATIVE_AN  ;
0:mp  ADJ_BACK_PARTITIVE_IA  ;
0:mp  ADJ_BACK_GENITIVE_IEN  ;
+Use/NG:n  ADJ_BACK_GENITIVE_TEN  ;
0:mpa  ADJ_BACK_GENITIVE_IN  ;
0:mp  ADJ_BACK_ILLATIVE_IIN  ;
0:mma  ADJ_BACK_COMPARATIVE  ;
0:mm  ADJ_BACK_SUPERLATIVE  ;

LEXICON ADJ_SISIN
!!€gt-norm:  Adjectives 35 front
!!€  sisin: sisin+A+Sg+Nom # innermost
0:n  ADJ_FRONT_NOMINATIVE  ;
0:mpä  ADJ_FRONT_STRONG_SINGULARS  ;
0:mmä  ADJ_FRONT_WEAK_SINGULARS  ;
0:mp  ADJ_FRONT_STRONG_PLURALS  ;
0:mm  ADJ_FRONT_WEAK_PLURALS  ;
0:n  ADJ_FRONT_PARTITIVE_TÄ  ;
0:mpä  ADJ_FRONT_ILLATIVE_ÄN  ;
0:mp  ADJ_FRONT_PARTITIVE_IÄ  ;
0:mp  ADJ_FRONT_GENITIVE_IEN  ;
+Use/NG:n  ADJ_FRONT_GENITIVE_TEN  ;
0:mpä  ADJ_FRONT_GENITIVE_IN  ;
0:mp  ADJ_FRONT_ILLATIVE_IIN  ;
0:mmä  ADJ_FRONT_COMPARATIVE  ;
0:mp  ADJ_FRONT_SUPERLATIVE  ;

!!  Vasen inflects almost like superlative

LEXICON ADJ_VASEN
!!€gt-norm:  Adjectives 36
!!€  vasen: vasen+A+Sg+Nom # left
0:n  ADJ_BACK_NOMINATIVE  ;
0:mpa  ADJ_BACK_STRONG_SINGULARS  ;
0:mma  ADJ_BACK_WEAK_SINGULARS  ;
0:mp  ADJ_BACK_STRONG_PLURALS  ;
0:mm  ADJ_BACK_WEAK_PLURALS  ;
0:n  ADJ_BACK_PARTITIVE_TA  ;
mpa  ADJ_BACK_PARTITIVE_A  ;
0:mpa  ADJ_BACK_ILLATIVE_AN  ;
0:mp  ADJ_BACK_PARTITIVE_IA  ;
0:mp  ADJ_BACK_GENITIVE_IEN  ;
+Use/NG:n  ADJ_BACK_GENITIVE_TEN  ;
0:mpa  ADJ_BACK_GENITIVE_IN  ;
0:mp  ADJ_BACK_ILLATIVE_IIN  ;
0:mma  ADJ_BACK_COMPARATIVE  ;
0:mm  ADJ_BACK_SUPERLATIVE  ;

!! ### nen suffixes
!!  Adjectives are commonly formed with nen derivatonns.

LEXICON ADJ_AAKKOSELLINEN
!!€gt-norm:  Adjectives 38 back
!!€  aakkosellinen: aakkosellinen+A+Sg+Nom # alphabetic

0:nen  ADJ_BACK_NOMINATIVE  ;
0:se  ADJ_BACK_SINGULARS  ;
0:s  ADJ_BACK_PLURALS  ;
0:s  ADJ_BACK_PARTITIVE_TA  ;
0:se  ADJ_BACK_ILLATIVE_EN  ;
0:s  ADJ_BACK_PARTITIVE_IA  ;
0:s  ADJ_BACK_GENITIVE_IEN  ;
+Use/NG:s  ADJ_BACK_GENITIVE_TEN  ;
0:s  ADJ_BACK_ILLATIVE_IIN  ;
0:se  ADJ_BACK_COMPARATIVE  ;
0:s  ADJ_BACK_SUPERLATIVE  ;

0:se  ADJ_BACK_DERIV_STI  ;
0:s  ADJ_BACK_ESSIVE_NA_ARCHAIC  ;
0  ADJ_COMPOUND_S  ;

LEXICON ADJ_KYLMÄJÄRKINEN
!!€gt-norm:  Adjectives 38 front
!!€  kylmäjärkinen: kylmäjärkinen+A+Sg+Nom # levelminded
0:nen  ADJ_FRONT_NOMINATIVE  ;
0:se  ADJ_FRONT_SINGULARS  ;
0:s  ADJ_FRONT_PLURALS  ;
0:s  ADJ_FRONT_PARTITIVE_TÄ  ;
0:se  ADJ_FRONT_ILLATIVE_EN  ;
0:s  ADJ_FRONT_PARTITIVE_IÄ  ;
0:s  ADJ_FRONT_GENITIVE_IEN  ;
+Use/NG:s  ADJ_FRONT_GENITIVE_TEN  ;
0:s  ADJ_FRONT_ILLATIVE_IIN  ;
0:se  ADJ_FRONT_COMPARATIVE  ;
0:s  ADJ_FRONT_SUPERLATIVE  ;

!! ### s-final adjectives

!!  Most of the cases here are nouns from noun derivations.

LEXICON ADJ_SYMPPIS
!!€gt-norm:  Adjectives 39
!!€  symppis: symppis+A+Sg+Nom # sympathetic
0:s  ADJ_FRONT_NOMINATIVE  ;
0:kse  ADJ_FRONT_SINGULARS  ;
0:ks  ADJ_FRONT_PLURALS  ;
0:s  ADJ_FRONT_PARTITIVE_TÄ  ;
0:kse  ADJ_FRONT_ILLATIVE_EN  ;
0:ks  ADJ_FRONT_PARTITIVE_IÄ  ;
0:ks  ADJ_FRONT_GENITIVE_IEN  ;
+Use/NG:s  ADJ_FRONT_GENITIVE_TEN  ;
0:ks  ADJ_FRONT_ILLATIVE_IIN  ;
0:kse  ADJ_FRONT_COMPARATIVE  ;
0:ks  ADJ_FRONT_SUPERLATIVE  ;

LEXICON ADJ_LÄHTEISYYS
!!€gt-norm:  Adjectives 40
!!€  lähteisyys: lähteisyys+A+Sg+Nom # sourceful
0:s  ADJ_FRONT_NOMINATIVE  ;
0:te  ADJ_FRONT_STRONG_SINGULARS  ;
0:de  ADJ_FRONT_WEAK_SINGULARS  ;
0:ks  ADJ_FRONT_PLURALS  ;
0:t  ADJ_FRONT_PARTITIVE_TÄ  ;
0:te  ADJ_FRONT_ILLATIVE_EN  ;
0:ks  ADJ_FRONT_PARTITIVE_IÄ  ;
0:ks  ADJ_FRONT_GENITIVE_IEN  ;
0:ks  ADJ_FRONT_ILLATIVE_IIN  ;
0:de  ADJ_FRONT_COMPARATIVE  ;
0:ks  ADJ_FRONT_SUPERLATIVE  ;

LEXICON ADJ_AUTUAS
!!€gt-norm:  Adjectives 41 as
!!€  autuas: autuas+A+Sg+Nom # ignorant
0:s  ADJ_BACK_NOMINATIVE  ;
0:a  ADJ_BACK_SINGULARS  ;
0  ADJ_BACK_PLURALS  ;
0:s  ADJ_BACK_PARTITIVE_TA  ;
0:a  ADJ_BACK_ILLATIVE_SEEN  ;
0  ADJ_BACK_PARTITIVE_ITA  ;
0  ADJ_BACK_GENITIVE_IDEN  ;
+Use/NG:0  ADJ_BACK_GENITIVE_ITTEN  ;
0  ADJ_BACK_ILLATIVE_ISIIN  ;
0  ADJ_BACK_ILLATIVE_IHIN  ;
0:a  ADJ_BACK_COMPARATIVE  ;
0  ADJ_BACK_SUPERLATIVE  ;

LEXICON ADJ_VALMIS
!!€gt-norm:  Adjectives 41 is
!!€  valmis: valmis+A+Sg+Nom # ready
0:s  ADJ_BACK_NOMINATIVE  ;
0:i  ADJ_BACK_SINGULARS  ;
0  ADJ_BACK_PLURALS  ;
0:s  ADJ_BACK_PARTITIVE_TA  ;
0:i  ADJ_BACK_ILLATIVE_SEEN  ;
0  ADJ_BACK_PARTITIVE_ITA  ;
0  ADJ_BACK_GENITIVE_IDEN  ;
+Use/NG:0  ADJ_BACK_GENITIVE_ITTEN  ;
0  ADJ_BACK_ILLATIVE_ISIIN  ;
0  ADJ_BACK_ILLATIVE_IHIN  ;
0:i  ADJ_BACK_COMPARATIVE  ;
0  ADJ_BACK_SUPERLATIVE  ;

:ihi  ADJ_BACK_SINGULARS_ARCHAIC  ;
:eh  ADJ_BACK_SUPERLATIVE_ARCHAIC  ;

:is  ADJ_BACK_ESSIVE_NA_ARCHAIC  ;
+Use/NG:is  ADJ_BACK_GENITIVE_TEN_ARCHAIC  ;


LEXICON ADJ_TIIVIS

0:i  ADJ_FRONT_PLURALS  ;
0:i  ADJ_FRONT_PARTITIVE_ITÄ  ;
0:i  ADJ_FRONT_GENITIVE_IDEN  ;
+Use/NG:i  ADJ_FRONT_GENITIVE_ITTEN  ;
0:i  ADJ_FRONT_ILLATIVE_ISIIN  ;
0:i  ADJ_FRONT_ILLATIVE_IHIN  ;

0:ihi  ADJ_FRONT_SINGULARS_ARCHAIC  ;

0:ii  ADJ_FRONT_SINGULARS  ;
0:ii  ADJ_FRONT_ILLATIVE_SEEN  ;

0:is  ADJ_FRONT_NOMINATIVE  ;
0:is  ADJ_FRONT_PARTITIVE_TÄ  ;
0:is  ADJ_FRONT_ESSIVE_NÄ_ARCHAIC  ;
+Use/NG:is  ADJ_FRONT_GENITIVE_TEN_ARCHAIC  ;
0:is  ADJ_COMPOUND_0  ;

:e  ADJ_FRONT_SUPERLATIVE  ;

:eh  ADJ_FRONT_SUPERLATIVE_ARCHAIC  ;

:ihi  ADJ_FRONT_COMPARATIVE_ARCHAIC  ;

:ii  ADJ_FRONT_COMPARATIVE  ;


LEXICON ADJ_TYÖLÄS
!!€gt-norm:  Adjectives 41 äs
!!€  työläs: työläs+A+Sg+Nom # studious
0:s  ADJ_FRONT_NOMINATIVE  ;
0:ä  ADJ_FRONT_SINGULARS  ;
0  ADJ_FRONT_PLURALS  ;
0:s  ADJ_FRONT_PARTITIVE_TÄ  ;
0:ä  ADJ_FRONT_ILLATIVE_SEEN  ;
0  ADJ_FRONT_PARTITIVE_ITÄ  ;
0  ADJ_FRONT_GENITIVE_IDEN  ;
+Use/NG:0  ADJ_FRONT_GENITIVE_ITTEN  ;
0  ADJ_FRONT_ILLATIVE_ISIIN  ;
0  ADJ_FRONT_ILLATIVE_IHIN  ;
0:ä  ADJ_FRONT_COMPARATIVE  ;
0  ADJ_FRONT_SUPERLATIVE  ;

LEXICON ADJ_VOIMAKAS
!!€gt-norm:  Adjectives 41 kas
!!€  voimakas: voimakas+A+Sg+Nom # powerfui
0:as  ADJ_BACK_NOMINATIVE  ;
0:kaa  ADJ_BACK_SINGULARS  ;
0:ka  ADJ_BACK_PLURALS  ;
0:as  ADJ_BACK_PARTITIVE_TA  ;
0:kaa  ADJ_BACK_ILLATIVE_SEEN  ;
0:ka  ADJ_BACK_PARTITIVE_ITA  ;
0:ka  ADJ_BACK_GENITIVE_IDEN  ;
+Use/NG:ka  ADJ_BACK_GENITIVE_ITTEN  ;
0:ka  ADJ_BACK_ILLATIVE_ISIIN  ;
0:ka  ADJ_BACK_ILLATIVE_IHIN  ;
0:kaa  ADJ_BACK_COMPARATIVE  ;
0:ka  ADJ_BACK_SUPERLATIVE  ;

LEXICON ADJ_TYYLIKÄS
!!€gt-norm:  Adjectives 41 käs
!!€  tyylikäs: tyylikäs+A+Sg+Nom # stylish
0:äs  ADJ_BACK_NOMINATIVE  ;
0:kää  ADJ_FRONT_SINGULARS  ;
0:kä  ADJ_FRONT_PLURALS  ;
0:äs  ADJ_FRONT_PARTITIVE_TÄ  ;
0:kää  ADJ_FRONT_ILLATIVE_SEEN  ;
0:kä  ADJ_FRONT_PARTITIVE_ITÄ  ;
0:kä  ADJ_FRONT_GENITIVE_IDEN  ;
+Use/NG:kä  ADJ_FRONT_GENITIVE_ITTEN  ;
0:kä  ADJ_FRONT_ILLATIVE_ISIIN  ;
0:kä  ADJ_FRONT_ILLATIVE_IHIN  ;
0:kää  ADJ_FRONT_COMPARATIVE  ;
0:kä  ADJ_FRONT_SUPERLATIVE  ;

LEXICON ADJ_REIPAS
!!€gt-norm:  Adjectives 41 pas
!!€  reipas: reipas+A+Sg+Nom 
0:as  ADJ_BACK_NOMINATIVE  ;
0:paa  ADJ_BACK_SINGULARS  ;
0:pa  ADJ_BACK_PLURALS  ;
0:as  ADJ_BACK_PARTITIVE_TA  ;
0:paa  ADJ_BACK_ILLATIVE_SEEN  ;
0:pa  ADJ_BACK_PARTITIVE_ITA  ;
0:pa  ADJ_BACK_GENITIVE_IDEN  ;
+Use/NG:pa  ADJ_BACK_GENITIVE_ITTEN  ;
0:pa  ADJ_BACK_ILLATIVE_ISIIN  ;
0:pa  ADJ_BACK_ILLATIVE_IHIN  ;
0:paa  ADJ_BACK_COMPARATIVE  ;
0:pa  ADJ_BACK_SUPERLATIVE  ;

!!  No adjectives end in -päs

LEXICON ADJ_RIETAS
!!€gt-norm:  Adjectives 41 tas
!!€  rietas: rietas+A+Sg+Nom # lewd
0:as  ADJ_BACK_NOMINATIVE  ;
0:taa  ADJ_BACK_SINGULARS  ;
0:ta  ADJ_BACK_PLURALS  ;
0:as  ADJ_BACK_PARTITIVE_TA  ;
0:taa  ADJ_BACK_ILLATIVE_SEEN  ;
0:ta  ADJ_BACK_PARTITIVE_ITA  ;
0:ta  ADJ_BACK_GENITIVE_IDEN  ;
+Use/NG:ta  ADJ_BACK_GENITIVE_ITTEN  ;
0:ta  ADJ_BACK_ILLATIVE_ISIIN  ;
0:ta  ADJ_BACK_ILLATIVE_IHIN  ;
0:taa  ADJ_BACK_COMPARATIVE  ;
0:ta  ADJ_BACK_SUPERLATIVE  ;

LEXICON ADJ_RAITIS
!!€gt-norm:  Adjectives 41 tis
!!€  raitis: raitis+A+Sg+Nom # sober
0:is  ADJ_BACK_NOMINATIVE  ;
0:tii  ADJ_BACK_SINGULARS  ;
0:ti  ADJ_BACK_PLURALS  ;
0:is  ADJ_BACK_PARTITIVE_TA  ;
0:tii  ADJ_BACK_ILLATIVE_SEEN  ;
0:ti  ADJ_BACK_PARTITIVE_ITA  ;
0:ti  ADJ_BACK_GENITIVE_IDEN  ;
+Use/NG:ti  ADJ_BACK_GENITIVE_ITTEN  ;
0:ti  ADJ_BACK_ILLATIVE_ISIIN  ;
0:ti  ADJ_BACK_ILLATIVE_IHIN  ;
0:tii  ADJ_BACK_COMPARATIVE  ;
0:te  ADJ_BACK_SUPERLATIVE  ;

!!  Gaps.

LEXICON ADJ_HIDAS
!!€gt-norm:  Adjectives 41 das
!!€  hidas: hidas+A+Sg+Nom # slow
0:das  ADJ_BACK_NOMINATIVE  ;
0:taa  ADJ_BACK_SINGULARS  ;
0:ta  ADJ_BACK_PLURALS  ;
0:das  ADJ_BACK_PARTITIVE_TA  ;
0:taa  ADJ_BACK_ILLATIVE_SEEN  ;
0:ta  ADJ_BACK_PARTITIVE_ITA  ;
0:ta  ADJ_BACK_GENITIVE_IDEN  ;
+Use/NG:ta  ADJ_BACK_GENITIVE_ITTEN  ;
0:ta  ADJ_BACK_ILLATIVE_ISIIN  ;
0:ta  ADJ_BACK_ILLATIVE_IHIN  ;
0:taa  ADJ_BACK_COMPARATIVE  ;
0:ta  ADJ_BACK_SUPERLATIVE  ;

!!  Gaps

LEXICON ADJ_HARRAS
!!€gt-norm:  Adjectives 41 ras
!!€  harras: harras+A+Sg+Nom # humble
0:ras  ADJ_BACK_NOMINATIVE  ;
0:taa  ADJ_BACK_SINGULARS  ;
0:ta  ADJ_BACK_PLURALS  ;
0:ras  ADJ_BACK_PARTITIVE_TA  ;
0:taa  ADJ_BACK_ILLATIVE_SEEN  ;
0:ta  ADJ_BACK_PARTITIVE_ITA  ;
0:ta  ADJ_BACK_GENITIVE_IDEN  ;
+Use/NG:ta  ADJ_BACK_GENITIVE_ITTEN  ;
0:ta  ADJ_BACK_ILLATIVE_ISIIN  ;
0:ta  ADJ_BACK_ILLATIVE_IHIN  ;
0:taa  ADJ_BACK_COMPARATIVE  ;
0:ta  ADJ_BACK_SUPERLATIVE  ;

!! ### t-finals

LEXICON ADJ_OHUT
!!€gt-norm:  Adjectives 43 back
!!€  ohut: ohut+A+Sg+Nom # thin
0:t  ADJ_BACK_NOMINATIVE  ;
0:e  ADJ_BACK_SINGULARS  ;
0  ADJ_BACK_PLURALS  ;
0:t  ADJ_BACK_PARTITIVE_TA  ;
0:e  ADJ_BACK_ILLATIVE_EN  ;
0  ADJ_BACK_PARTITIVE_ITA  ;
0  ADJ_BACK_GENITIVE_IDEN  ;
+Use/NG:0  ADJ_BACK_GENITIVE_ITTEN  ;
0  ADJ_BACK_ILLATIVE_ISIIN  ;
0  ADJ_BACK_ILLATIVE_IHIN  ;
0:e  ADJ_BACK_COMPARATIVE  ;
0  ADJ_BACK_SUPERLATIVE  ;

LEXICON ADJ_EHYT
!!€gt-norm:  Adjectives 43 front
!!€  ehyt: ehyt+A+Sg+Nom # unbroken
0:t  ADJ_FRONT_NOMINATIVE  ;
0:e  ADJ_FRONT_SINGULARS  ;
0  ADJ_FRONT_PLURALS  ;
0:t  ADJ_FRONT_PARTITIVE_TÄ  ;
0:e  ADJ_FRONT_ILLATIVE_EN  ;
0  ADJ_FRONT_PARTITIVE_ITÄ  ;
0  ADJ_FRONT_GENITIVE_IDEN  ;
+Use/NG:0  ADJ_FRONT_GENITIVE_ITTEN  ;
0  ADJ_FRONT_ILLATIVE_ISIIN  ;
0  ADJ_FRONT_ILLATIVE_IHIN  ;
0:e  ADJ_FRONT_COMPARATIVE  ;
0  ADJ_FRONT_SUPERLATIVE  ;

!! ### Lexicalised nut-participles
!!  Majority of lexicalised nut participles are adjectives.

LEXICON ADJ_KULUNUT
!!€gt-norm:  Adjectives 47 back
!!€  kulunut: kulunut+A+Sg+Nom # used
0:ut  ADJ_BACK_NOMINATIVE  ;
0:ee  ADJ_BACK_SINGULARS  ;
0:e  ADJ_BACK_PLURALS  ;
0:ut  ADJ_BACK_PARTITIVE_TA  ;
0:ee  ADJ_BACK_ILLATIVE_SEEN  ;
0:e  ADJ_BACK_PARTITIVE_ITA  ;
0:e  ADJ_BACK_GENITIVE_IDEN  ;
+Use/NG:e  ADJ_BACK_GENITIVE_ITTEN  ;
0:e  ADJ_BACK_ILLATIVE_ISIIN  ;
0:e  ADJ_BACK_ILLATIVE_IHIN  ;
0:ee  ADJ_BACK_COMPARATIVE  ;
0:e  ADJ_BACK_SUPERLATIVE  ;

LEXICON ADJ_ÄLLISTYNYT
!!€gt-norm:  Adjectives 47 front
!!€  ällistynyt: ällistynyt+A+Sg+Nom # amazed
0:yt  ADJ_FRONT_NOMINATIVE  ;
0:ee  ADJ_FRONT_SINGULARS  ;
0:e  ADJ_FRONT_PLURALS  ;
0:yt  ADJ_FRONT_PARTITIVE_TÄ  ;
0:ee  ADJ_FRONT_ILLATIVE_SEEN  ;
0:e  ADJ_FRONT_PARTITIVE_ITÄ  ;
0:e  ADJ_FRONT_GENITIVE_IDEN  ;
+Use/NG:e  ADJ_FRONT_GENITIVE_ITTEN  ;
0:e  ADJ_FRONT_ILLATIVE_ISIIN  ;
0:e  ADJ_FRONT_ILLATIVE_IHIN  ;
0:ee  ADJ_FRONT_COMPARATIVE  ;
0:e  ADJ_FRONT_SUPERLATIVE  ;

!! ### Old -e^ final stems

LEXICON ADJ_AHNE
!!€gt-norm:  Adjectives 48 back
!!€  ahne: ahne+A+Sg+Nom # greedy
0  ADJ_BACK_NOMINATIVE  ;
0:e  ADJ_BACK_SINGULARS  ;
0  ADJ_BACK_PLURALS  ;
0:t  ADJ_BACK_PARTITIVE_TA  ;
0:e  ADJ_BACK_ILLATIVE_SEEN  ;
0  ADJ_BACK_PARTITIVE_ITA  ;
0  ADJ_BACK_GENITIVE_IDEN  ;
+Use/NG:0  ADJ_BACK_GENITIVE_ITTEN  ;
0  ADJ_BACK_ILLATIVE_ISIIN  ;
0  ADJ_BACK_ILLATIVE_IHIN  ;
0:e  ADJ_BACK_COMPARATIVE  ;
0  ADJ_BACK_SUPERLATIVE  ;

:he  ADJ_BACK_COMPARATIVE_ARCHAIC  ;


LEXICON ADJ_TERVE
!!€gt-norm:  Adjectives 48 front
!!€  terve: terve+A+Sg+Nom # healthy
0  ADJ_FRONT_NOMINATIVE  ;
0:e  ADJ_FRONT_SINGULARS  ;
0  ADJ_FRONT_PLURALS  ;
0:t  ADJ_FRONT_PARTITIVE_TÄ  ;
0:e  ADJ_FRONT_ILLATIVE_SEEN  ;
0  ADJ_FRONT_PARTITIVE_ITÄ  ;
0  ADJ_FRONT_GENITIVE_IDEN  ;
+Use/NG:0  ADJ_FRONT_GENITIVE_ITTEN  ;
0  ADJ_FRONT_ILLATIVE_ISIIN  ;
0  ADJ_FRONT_ILLATIVE_IHIN  ;
0:e  ADJ_FRONT_COMPARATIVE  ;
0  ADJ_FRONT_SUPERLATIVE  ;

!
LEXICON ADJ_KADE
!!€gt-norm:  Adjectives 48 d~t back
!!€  kade: kade+A+Sg+Nom # jealous
0:de  ADJ_BACK_NOMINATIVE  ;
0:tee  ADJ_BACK_SINGULARS  ;
0:te  ADJ_BACK_PLURALS  ;
0:det  ADJ_BACK_PARTITIVE_TA  ;
0:tee  ADJ_BACK_ILLATIVE_SEEN  ;
0:te  ADJ_BACK_PARTITIVE_ITA  ;
0:te  ADJ_BACK_GENITIVE_IDEN  ;
+Use/NG:te  ADJ_BACK_GENITIVE_ITTEN  ;
0:de  ADJ_BACK_ILLATIVE_ISIIN  ;
0:te  ADJ_BACK_ILLATIVE_IHIN  ;

LEXICON ADJ_HELLE
!!€gt-norm:  Adjectives 48 l~t back
!!€  helle: helle+A+Sg+Nom # warm weather
0:le  ADJ_BACK_NOMINATIVE  ;
0:tee  ADJ_BACK_SINGULARS  ;
0:te  ADJ_BACK_PLURALS  ;
0:let  ADJ_BACK_PARTITIVE_TA  ;
0:tee  ADJ_BACK_ILLATIVE_SEEN  ;
0:te  ADJ_BACK_PARTITIVE_ITA  ;
0:te  ADJ_BACK_GENITIVE_IDEN  ;
+Use/NG:te  ADJ_BACK_GENITIVE_ITTEN  ;
0:te  ADJ_BACK_ILLATIVE_ISIIN  ;
0:te  ADJ_BACK_ILLATIVE_IHIN  ;

!!  Gapping almost all variants of gradations with e, as well as all dual
!!  nominative stems.

!! ### Exceptional adjectives
!!  The ones that do not fit in the official classes shown in dictionaries.

LEXICON ADJ_PITKÄ
!!€gt-norm:  Adjective pitkä
!!€  pitkä: pitkä+A+Sg+Nom
!!€  pidempi: pitkä+A+Comp+Sg+Nom
!!€  pisin: pitkä+A+Superl+Sg+Nom
0:tkä  ADJ_FRONT_NOMINATIVE  ;
0:tkä  ADJ_FRONT_STRONG_SINGULARS  ;
0:tkä  ADJ_FRONT_WEAK_SINGULARS  ;
0:tk  ADJ_FRONT_STRONG_PLURALS  ;
0:tk  ADJ_FRONT_WEAK_PLURALS  ;
0:tkä  ADJ_FRONT_PARTITIVE_Ä  ;
0:tkä  ADJ_FRONT_ILLATIVE_ÄN  ;
0:tk  ADJ_FRONT_PARTITIVE_IÄ  ;
0:tk  ADJ_FRONT_GENITIVE_IEN  ;
0:tkä  ADJ_FRONT_GENITIVE_IN  ;
0:tk  ADJ_FRONT_ILLATIVE_IIN  ;
0:de  ADJ_FRONT_COMPARATIVE  ;
0:s  ADJ_FRONT_SUPERLATIVE  ;

LEXICON ADJ_PARAS

0:a  ADJ_BACK_H_PLURALS_ARCHAIC  ;

0:aha  ADJ_BACK_SINGULARS_ARCHAIC  ;

0:as  ADJ_BACK_NOMINATIVE  ;
0:as  ADJ_BACK_PARTITIVE_TA  ;
0:as  ADJ_COMPOUND_0  ;

0:haa  ADJ_BACK_SINGULARS  ;
0:haa  ADJ_BACK_ILLATIVE_SEEN  ;

0:ha  ADJ_BACK_PLURALS  ;
0:ha  ADJ_BACK_PARTITIVE_ITA  ;
0:ha  ADJ_BACK_GENITIVE_IDEN  ;
+Use/NG:ha  ADJ_BACK_GENITIVE_ITTEN  ;
0:ha  ADJ_BACK_ILLATIVE_ISIIN  ;
0:ha  ADJ_BACK_ILLATIVE_IHIN  ;

LEXICON ADJ_OIKEE
!! THE EPSILON-to-ZILCH SEEMS TO INTERFER WITH COMPILATION 2015-08-23, Jaska
!! 0:  >> 0:0 SO TOMMI FINDS THEM
0:0  ADJ_BACK_PLURALS  ;
0:0  ADJ_BACK_PARTITIVE_ITA  ;
0:0  ADJ_BACK_GENITIVE_IDEN  ;
+Use/NG:0  ADJ_BACK_GENITIVE_ITTEN  ;
0:0  ADJ_BACK_ILLATIVE_ISIIN  ;
0:0  ADJ_BACK_ILLATIVE_IHIN  ;

0:e  ADJ_BACK_NOMINATIVE  ;
0:e  ADJ_BACK_SINGULARS  ;
0:e  ADJ_BACK_PARTITIVE_TA  ;
0:e  ADJ_BACK_ILLATIVE_SEEN  ;
0:e  ADJ_COMPOUND_0  ;

:e  ADJ_BACK_COMPARATIVE  ;

LEXICON ADJ_AINUT
!! THE EPSILON-to-ZILCH SEEMS TO INTERFER WITH COMPILATION 2015-08-23, Jaska
!! 0:  >> 0:0 SO TOMMI FINDS THEM
0:0  ADJ_BACK_PLURALS  ;
0:0  ADJ_BACK_PARTITIVE_ITA  ;
0:0  ADJ_BACK_GENITIVE_IDEN  ;
+Use/NG:0  ADJ_BACK_GENITIVE_ITTEN  ;
0:0  ADJ_BACK_ILLATIVE_ISIIN  ;
0:0  ADJ_BACK_ILLATIVE_IHIN  ;

0:t  ADJ_BACK_NOMINATIVE  ;
0:t  ADJ_BACK_PARTITIVE_TA  ;
0:t  ADJ_COMPOUND_0  ;

0:u  ADJ_BACK_SINGULARS  ;
0:u  ADJ_BACK_ILLATIVE_SEEN  ;


!! ### Plurales tantum?
!!  Adjectives aren't typically plural words, but there are some in the
!!  dictionaries.

LEXICON ADJ_LEUATTOMAT
!!€gt-norm:  Adjective plurales
!!€  leuattomat: leuattomat+A+Pl+Nom # ?
0:toma  ADJ_BACK_PLNOM_CLIT  ;
0:toma  ADJ_BACK_PLURALS  ;
0:tom  ADJ_BACK_PARTITIVE_IA  ;
0:tom  ADJ_BACK_GENITIVE_IEN  ;
0:toma  ADJ_BACK_GENITIVE_IN  ;
+Use/NG:on  ADJ_BACK_GENITIVE_TEN  ;
0:tom  ADJ_BACK_ILLATIVE_IIN  ;
0:toma  ADJ_BACK_COMPARATIVE  ;
0:tom  ADJ_BACK_SUPERLATIVE  ;



LEXICON ADJ_KOLMAS

:n	ADJ_BACK_ESSIVE_NA_ARCHAIC ;

:nne	ADJ_BACK_WEAK_SINGULARS ;

:ns	ADJ_BACK_PARTITIVE_IA ;

:ns	ADJ_BACK_GENITIVE_IEN ;

:ns	ADJ_BACK_ILLATIVE_IIN ;

:ns	ADJ_BACK_PLURALS ;

:nte	ADJ_BACK_ILLATIVE_EN ;

:nte	ADJ_BACK_STRONG_SINGULARS ;

:s	ADJ_BACK_NOMINATIVE ;

:t	ADJ_BACK_PARTITIVE_TA ;

LEXICON ADJ_NELJÄS

:n	ADJ_FRONT_ESSIVE_NÄ_ARCHAIC ;

:nne	ADJ_FRONT_WEAK_SINGULARS ;

:ns	ADJ_FRONT_PARTITIVE_IÄ ;

:ns	ADJ_FRONT_GENITIVE_IEN ;

:ns	ADJ_FRONT_ILLATIVE_IIN ;

:ns	ADJ_FRONT_PLURALS ;

:nte	ADJ_FRONT_ILLATIVE_EN ;

:nte	ADJ_FRONT_STRONG_SINGULARS ;

:s	ADJ_FRONT_NOMINATIVE ;

:t	ADJ_FRONT_PARTITIVE_TÄ ;





!! ## Adjective inflection proper



LEXICON ADJ_BACK_SUPERLATIVE
!! The superlative derivation is formed by in suffix, which creates a new
!! adjective baseform. This baseform is handled separately to avoid double
!! superlatives.
!!€gt-norm: Adjective superlative front
!!€ rumin: ruma+A+Superl+Sg+Nom # ugliest
+Superl:»i  ADJ_BACK_SUPERLATIVE_STEMS ;


LEXICON ADJ_FRONT_SUPERLATIVE
!!€gt-norm: Adjective superlative back
!!€ tyhmin: tyhmä+A+Superl+Sg+Nom # stupidest
+Superl:»i  ADJ_FRONT_SUPERLATIVE_STEMS ;

LEXICON ADJ_BACK_COMPARATIVE
!! The comparative derivation is formed by mpi suffix, which creates a new
!! adjective baseform. This adjective is handled separately
!! to avoid double comparative forms.
!!€gt-norm: Adjective comparative front
!!€ rumempi: ruma+A+Comp+Sg+Nom
+Comp:»m     ADJ_BACK_COMPARATIVE_STEMS ;

LEXICON ADJ_FRONT_COMPARATIVE
!!€gt-norm: Adjective comparative back
!!€ tyhmempi: tyhmä+A+Comp+Sg+Nom
+Comp:»m     ADJ_FRONT_COMPARATIVE_STEMS ;


LEXICON ADJ_BACK_COMPARATIVE_STEMS
!! This inflectional part attached to adjective comparative stems to avoid
!! circularity in comparative derivations:
!!€gt-norm: Adjective comparative inflection back
!!€ nopeampi: nopea+A+Comp+Sg+Nom # faster
!!$ nopeammampi: nopea+A+Comp+Comp+Sg+Nom 
!!$ nopeammammampi: nopea+A+Comp+Comp+Comp+Sg+Nom
0:pi  ADJ_BACK_NOMINATIVE    ;
0:pa  ADJ_BACK_STRONG_SINGULARS    ;
0:ma  ADJ_BACK_WEAK_SINGULARS    ;
0:p   ADJ_BACK_STRONG_PLURALS ;
0:m    ADJ_BACK_WEAK_PLURALS    ;
0:pa  ADJ_BACK_PARTITIVE_A ;
0:pi  ADJ_BACK_ILLATIVE_IN ;
0:p    ADJ_BACK_PARTITIVE_IA    ;
0:p    ADJ_BACK_GENITIVE_IEN    ;
0:pa   ADJ_BACK_GENITIVE_IN    ;
0:p    ADJ_BACK_ILLATIVE_IIN    ;

LEXICON ADJ_FRONT_COMPARATIVE_STEMS
!!€gt-norm: Adjective comparative inflection front
!!€ tyhmempänä: tyhmä+A+Comp+Sg+Ess
!!$ tyhmemmämpi: tyhmä+A+Comp+Comp+Sg+Nom
0:pi  ADJ_FRONT_NOMINATIVE    ;
0:pä  ADJ_FRONT_STRONG_SINGULARS    ;
0:mä  ADJ_FRONT_WEAK_SINGULARS    ;
0:p   ADJ_FRONT_STRONG_PLURALS ;
0:m    ADJ_FRONT_WEAK_PLURALS    ;
0:pä  ADJ_FRONT_PARTITIVE_Ä ;
0:pi  ADJ_FRONT_ILLATIVE_IN ;
0:p    ADJ_FRONT_PARTITIVE_IÄ    ;
0:p    ADJ_FRONT_GENITIVE_IEN    ;
0:pä   ADJ_FRONT_GENITIVE_IN    ;
0:p    ADJ_FRONT_ILLATIVE_IIN    ;

LEXICON ADJ_BACK_SUPERLATIVE_STEMS
!! This inflectional part is attached to adjective superlative stems to avoid
!! circularity in superlative  derivations:
!!€gt-norm: Adjective superlative inflection back
!!€ nopein: nopea+A+Superl+Sg+Nom
!!$ nopeimmimpia: nopea+A+Superl+Superl+Sg+Par
!!$ nopeimmimmin: nopea+A+Superl+Superl+Superl+Sg+Nom
0:n   ADJ_BACK_NOMINATIVE    ;
0:mpa   ADJ_BACK_STRONG_SINGULARS    ;
0:mma   ADJ_BACK_WEAK_SINGULARS   ;
0:mp    ADJ_BACK_STRONG_PLURALS ;
0:mm    ADJ_BACK_WEAK_PLURALS    ;
0:n   ADJ_BACK_PARTITIVE_TA    ;
0:mpa   ADJ_BACK_ILLATIVE_AN ;
0:mp    ADJ_BACK_PARTITIVE_IA    ;
0:mp    ADJ_BACK_GENITIVE_IEN    ;
0:n   ADJ_BACK_GENITIVE_TEN    ;
0:mpa   ADJ_BACK_GENITIVE_IN ;
0:mp    ADJ_BACK_ILLATIVE_IIN    ;

LEXICON ADJ_FRONT_SUPERLATIVE_STEMS
!!€gt-norm: Adjective superlative inflection front
!!€ tyhmin: tyhmä+A+Superl+Sg+Nom
!!$ tyhmimmimpiä: tyhmä+A+Superl+Superl+Sg+Par
0:n   ADJ_FRONT_NOMINATIVE    ;
0:mpä   ADJ_FRONT_STRONG_SINGULARS    ;
0:mmä   ADJ_FRONT_WEAK_SINGULARS   ;
0:mp    ADJ_FRONT_STRONG_PLURALS ;
0:mm    ADJ_FRONT_WEAK_PLURALS    ;
0:n   ADJ_FRONT_PARTITIVE_TÄ    ;
0:mpä   ADJ_FRONT_ILLATIVE_ÄN ;
0:mp    ADJ_FRONT_PARTITIVE_IÄ    ;
0:mp    ADJ_FRONT_GENITIVE_IEN    ;
0:n   ADJ_FRONT_GENITIVE_TEN    ;
0:mpä   ADJ_FRONT_GENITIVE_IN ;
0:mp    ADJ_FRONT_ILLATIVE_IIN    ;


!! ## Regular adjective inflection
!! The adjective inflection apart from the comparative and superlative
!! derivations is same as with nouns. I will only show examples here.

LEXICON ADJ_BACK_NOMINATIVE
!!€gt-norm: Adjective nominative back
!!€ rumapa: ruma+A+Sg+Nom+Foc/pa
+Sg+Nom:0   ADJ_BACK_CLIT_OPT  ;

LEXICON ADJ_FRONT_NOMINATIVE
!!€gt-norm: Adjective nominative front
!!€ tyhmäpä: tyhmä+A+Sg+Nom+Foc/pa
+Sg+Nom:0   ADJ_FRONT_CLIT_OPT  ;

LEXICON ADJ_BACK_PLNOM_CLIT
!!€gt-norm: Adjective pl tant back
!!€ rumat: ruma+A+Pl+Nom
+Pl+Nom:t     ADJ_BACK_CLIT_OPT  ;

LEXICON ADJ_FRONT_PLNOM_CLIT
!!€gt-norm: Adjective pl tant front
!!€ tyhmät: tyhmä+A+Pl+Nom
+Pl+Nom:t     ADJ_FRONT_CLIT_OPT  ;

LEXICON ADJ_BACK_WEAK_SINGULARS
!!€gt-norm: Adjective regular singular back
!!€ ruman: ruma+A+Sg+Gen
!!€ rumatta: ruma+A+Sg+Abe
0    ADJ_BACK_PLNOM_CLIT   ;
+Sg+Gen#:%>n     NOMINAL   ;
+Sg+Gen:%>n     ADJ_BACK_CLIT_OPT   ;
+Sg+Abe:%>tta   ADJ_BACK_POSS_AN_CLIT_OPT      ;
+Sg+Abl:%>lta   ADJ_BACK_POSS_AN_CLIT_OPT      ;
+Sg+Ade:%>lla   ADJ_BACK_POSS_AN_CLIT_OPT      ;
+Sg+All:%>lle   ADJ_BACK_POSS_EN_CLIT_OPT      ;
+Sg+Ela:%>sta   ADJ_BACK_POSS_AN_CLIT_OPT      ;
+Sg+Ine:%>ssa   ADJ_BACK_POSS_AN_CLIT_OPT      ;
+Sg+Tra:%>kse   ADJ_BACK_POSS_EN_OBL       ;
+Sg+Tra:%>ksi   ADJ_BACK_CLIT_OPT     ;
+Sg+Tra:%>ksi   ADJ_BACK_CLIT_OPT     ;

LEXICON ADJ_FRONT_WEAK_SINGULARS
!!€gt-norm: Adjective regular singular front
!!€ tyhmän: tyhmä+A+Sg+Gen
!!€ tyhmättä: tyhmä+A+Sg+Abe
0    ADJ_FRONT_PLNOM_CLIT   ;
+Sg+Gen#:%>n     NOMINAL   ;
+Sg+Gen:%>n     ADJ_FRONT_CLIT_OPT   ;
+Sg+Abe:%>ttä   ADJ_FRONT_POSS_ÄN_CLIT_OPT      ;
+Sg+Abl:%>ltä   ADJ_FRONT_POSS_ÄN_CLIT_OPT      ;
+Sg+Ade:%>llä   ADJ_FRONT_POSS_ÄN_CLIT_OPT      ;
+Sg+All:%>lle   ADJ_FRONT_POSS_EN_CLIT_OPT      ;
+Sg+Ela:%>stä   ADJ_FRONT_POSS_ÄN_CLIT_OPT      ;
+Sg+Ine:%>ssä   ADJ_FRONT_POSS_ÄN_CLIT_OPT      ;
+Sg+Tra:%>kse   ADJ_FRONT_POSS_EN_OBL       ;
+Sg+Tra:%>ksi   ADJ_FRONT_CLIT_OPT     ;
+Sg+Tra:%>ksi   ADJ_FRONT_CLIT_OPT     ;

LEXICON ADJ_BACK_STRONG_SINGULARS
!!€gt-norm: Adjective regular singular back strongs
!!€ rumana: ruma+A+Sg+Ess
!!€ rumani: ruma+A+Sg+Nom+PxSg1
+Sg+Ess:%>na ADJ_BACK_POSS_AN_CLIT_OPT      ;
+Sg+Nom:0  ADJ_BACK_POSS   ;
+Sg+Gen:0  ADJ_BACK_POSS   ;
+Pl+Nom:0  ADJ_BACK_POSS   ;

LEXICON ADJ_FRONT_STRONG_SINGULARS
!!€gt-norm: Adjective regular singular front strongs
!!€ tyhmänä: tyhmä+A+Sg+Ess
!!€ tyhmäni: tyhmä+A+Sg+Nom+PxSg1
+Sg+Ess:%>nä ADJ_FRONT_POSS_ÄN_CLIT_OPT      ;
+Sg+Nom:0  ADJ_FRONT_POSS   ;
+Sg+Gen:0  ADJ_FRONT_POSS   ;
+Pl+Nom:0  ADJ_FRONT_POSS   ;


LEXICON ADJ_BACK_WEAK_PLURALS
!!€gt-norm: Adjective regular plural back
!!€ heikoitta: heikko+A+Pl+Abe
!!€ heikoilta: heikko+A+Pl+Abl
+Pl+Abe:%>i%>tta   ADJ_BACK_POSS_AN_CLIT_OPT      ;
+Pl+Abl:%>i%>lta   ADJ_BACK_POSS_AN_CLIT_OPT      ;
+Pl+Ade:%>i%>lla   ADJ_BACK_POSS_AN_CLIT_OPT      ;
+Pl+All:%>i%>lle  ADJ_BACK_POSS_AN_CLIT_OPT      ;
+Pl+Ela:%>i%>sta   ADJ_BACK_POSS_AN_CLIT_OPT      ;
+Pl+Ine:%>i%>ssa   ADJ_BACK_POSS_AN_CLIT_OPT      ;
+Pl+Ins:%>i%>n    ADJ_BACK_CLIT_OPT     ;
+Pl+Tra:%>i%>kse  ADJ_BACK_POSS_EN_OBL        ;
+Pl+Tra:%>i%>ksi  ADJ_BACK_CLIT_OPT     ;

LEXICON ADJ_FRONT_WEAK_PLURALS
!!€gt-norm: Adjective regular plural front
!!€ jäykittä: jäykkä+A+Pl+Abe
!!€ jäykiltä: jäykkä+A+Pl+Abl
+Pl+Abe:%>i%>ttä   ADJ_FRONT_POSS_ÄN_CLIT_OPT      ;
+Pl+Abl:%>i%>ltä   ADJ_FRONT_POSS_ÄN_CLIT_OPT      ;
+Pl+Ade:%>i%>llä   ADJ_FRONT_POSS_ÄN_CLIT_OPT      ;
+Pl+All:%>i%>lle  ADJ_FRONT_POSS_ÄN_CLIT_OPT      ;
+Pl+Ela:%>i%>stä   ADJ_FRONT_POSS_ÄN_CLIT_OPT      ;
+Pl+Ine:%>i%>ssä   ADJ_FRONT_POSS_ÄN_CLIT_OPT      ;
+Pl+Ins:%>i%>n    ADJ_FRONT_CLIT_OPT     ;
+Pl+Tra:%>i%>kse  ADJ_FRONT_POSS_EN_OBL        ;
+Pl+Tra:%>i%>ksi  ADJ_FRONT_CLIT_OPT     ;

LEXICON ADJ_FRONT_STRONG_PLURALS
!!€gt-norm: Adjective regular plural back strong
!!€ jäykkinä: jäykkä+A+Pl+Ess
!!€ jäykkine: jäykkä+A+Cmt
+Pl+Ess:%>i%>nä   ADJ_FRONT_POSS_ÄN_CLIT_OPT      ;
+Cmt:%>i%>ne        ADJ_FRONT_POSS_ÄN_CLIT_OPT      ;

LEXICON ADJ_BACK_STRONG_PLURALS
!!€gt-norm: Adjective regular plural front strong
!!€ heikkoina: heikko+A+Pl+Ess
!!€ heikkoine: heikko+A+Cmt
+Pl+Ess:%>i%>na   ADJ_BACK_POSS_AN_CLIT_OPT      ;
+Cmt:%>i%>ne        ADJ_BACK_POSS_AN_CLIT_OPT      ;

LEXICON ADJ_BACK_PARTITIVE_A
!!€gt-norm: Adjective singular partitive a
!!€ tarkkaa: tarkka+A+Sg+Par
!!€ tarkkaansa: tarkka+A+Sg+Par+PxSg3
+Sg+Par:%>a      ADJ_BACK_POSS_CLIT_OPT      ;

LEXICON ADJ_FRONT_PARTITIVE_Ä
!!€gt-norm: Adjective singular partitive ä
!!€ tyhmää: tyhmä+A+Sg+Par
!!€ tyhmäänsä: tyhmä+A+Sg+Par+PxSg3
+Sg+Par:%>ä      ADJ_FRONT_POSS_CLIT_OPT      ;

LEXICON ADJ_BACK_PARTITIVE_A_AN
!!€gt-norm: Adjective singular partitive a poss aan
!!€ jaloa: jalo+A+Sg+Par
!!€ jaloaan: jalo+A+Sg+Par+PxSg3
+Sg+Par:%>a      ADJ_BACK_POSS_AN_CLIT_OPT      ;

LEXICON ADJ_FRONT_PARTITIVE_Ä_ÄN
!!€gt-norm: Adjective singular partitive ä poss ään
!!€ hölöä: hölö+A+Sg+Par
!!€ hölöään: hölö+A+Sg+Par+PxSg3
0+Sg+Par:%>ä     ADJ_FRONT_POSS_ÄN_CLIT_OPT     ;

LEXICON ADJ_BACK_PARTITIVE_TA
!!€gt-norm: Adjective singular partitive ta
!!€ vapaata: vapaa+A+Sg+Par
+Sg+Par:ta     ADJ_BACK_POSS_AN_CLIT_OPT      ;

LEXICON ADJ_FRONT_PARTITIVE_TÄ
!!€gt-norm: Adjective singular partitive tä
!!€ pientä: pieni+A+Sg+Par
+Sg+Par:%>tä     ADJ_FRONT_POSS_ÄN_CLIT_OPT      ;

LEXICON ADJ_BACK_ILLATIVE_HAN
!!€gt-norm: Adjective singular illative han
!!€ peeaahan: peeaa+A+Sg+Ill
+Sg+Ill:%>han    ADJ_BACK_CLIT_OPT         ;
+Sg+Ill:%>ha     ADJ_BACK_POSS     ;

LEXICON ADJ_FRONT_ILLATIVE_HIN
!!€gt-norm: Adjective singular illative hin
!!€ gayhin: gay+A+Sg+Ill
+Sg+Ill:%>hin    ADJ_FRONT_CLIT_OPT        ;
+Sg+Ill:%>hi     ADJ_FRONT_POSS     ;

LEXICON ADJ_BACK_ILLATIVE_HUN
!!€gt-norm: Adjective singular illative hun
!!€ muuhun: muu+A+Sg+Ill
+Sg+Ill:%>hun    ADJ_BACK_CLIT_OPT        ;
+Sg+Ill:%>hu     ADJ_BACK_POSS     ;

LEXICON ADJ_FRONT_ILLATIVE_HYN
!!€gt-norm: Adjective singular illative hyn
!!€ gayhynpä: gay+A+Sg+Ill+Foc/pa
+Sg+Ill:%>hyn    ADJ_FRONT_CLIT_OPT         ;
+Sg+Ill:%>hy     ADJ_FRONT_POSS     ;

LEXICON ADJ_FRONT_ILLATIVE_HÄN
!!€gt-norm: Adjective singular illative hän
!!€ syypäähän: syypää+A+Sg+Ill
+Sg+Ill:%>hän    ADJ_FRONT_CLIT_OPT         ;
+Sg+Ill:%>hä     ADJ_FRONT_POSS     ;

LEXICON ADJ_BACK_ILLATIVE_SEEN
!!€gt-norm: Adjective singular illative seen back
!!€ vapaaseen: vapaa+A+Sg+Ill
+Sg+Ill:%>seen      ADJ_BACK_CLIT_OPT     ;
+Sg+Ill:%>see       ADJ_BACK_POSS     ;

LEXICON ADJ_FRONT_ILLATIVE_SEEN
!!€gt-norm: Adjective singular illative seen front
!!€ työlääseen: työläs+A+Sg+Ill
+Sg+Ill:%>seen      ADJ_FRONT_CLIT_OPT     ;
+Sg+Ill:%>see       ADJ_FRONT_POSS     ;

LEXICON ADJ_BACK_ILLATIVE_AN
!!€gt-norm: Adjective singular illative an
!!€ rumaan: ruma+A+Sg+Ill
+Sg+Ill:%>an     ADJ_BACK_CLIT_OPT         ;
+Sg+Ill:%>a      ADJ_BACK_POSS     ;


LEXICON ADJ_BACK_ILLATIVE_EN
!!€gt-norm: Adjective singular illative en back
!!€ suureen: suuri+A+Sg+Ill
+Sg+Ill:%>en     ADJ_BACK_CLIT_OPT         ;
+Sg+Ill:%>e      ADJ_BACK_POSS     ;

LEXICON ADJ_FRONT_ILLATIVE_EN
!!€gt-norm: Adjective singular illative en front
!!€ pieneen: pieni+A+Sg+Ill
+Sg+Ill:%>en     ADJ_FRONT_CLIT_OPT         ;
+Sg+Ill:%>e      ADJ_FRONT_POSS     ;

LEXICON ADJ_BACK_ILLATIVE_IN
!!€gt-norm: Adjective singular illative in back
!!€ tuhtiin: tuhti+A+Sg+Ill
+Sg+Ill:%>in     ADJ_BACK_CLIT_OPT         ;
+Sg+Ill:%>i      ADJ_BACK_POSS     ;

LEXICON ADJ_FRONT_ILLATIVE_IN
!!€gt-norm: Adjective singular illative in front
!!€ rehtiin: rehti+A+Sg+Ill
+Sg+Ill:%>in     ADJ_FRONT_CLIT_OPT         ;
+Sg+Ill:%>i      ADJ_FRONT_POSS     ;

LEXICON ADJ_BACK_ILLATIVE_ON
!!€gt-norm: Adjective singular illative on
!!€ huonoon: huono+A+Sg+Ill
+Sg+Ill:%>on     ADJ_BACK_CLIT_OPT         ;
+Sg+Ill:%>o      ADJ_BACK_POSS     ;

LEXICON ADJ_BACK_ILLATIVE_UN
!!€gt-norm: Adjective singular illative un
!!€ fiksuun: fiksu+A+Sg+Ill
+Sg+Ill:%>un     ADJ_BACK_CLIT_OPT         ;
+Sg+Ill:%>u      ADJ_BACK_POSS     ;

LEXICON ADJ_FRONT_ILLATIVE_YN
!!€gt-norm: Adjective singular illative yn
!!€ häijyyn: häijy+A+Sg+Ill
+Sg+Ill:%>yn     ADJ_FRONT_CLIT_OPT         ;
+Sg+Ill:%>y      ADJ_FRONT_POSS     ;

LEXICON ADJ_FRONT_ILLATIVE_ÄN
!!€gt-norm: Adjective singular illative än
!!€ tyhmään: tyhmä+A+Sg+Ill
+Sg+Ill:%>än     ADJ_FRONT_CLIT_OPT         ;
+Sg+Ill:%>ä      ADJ_FRONT_POSS     ;

LEXICON ADJ_FRONT_ILLATIVE_ÖN
!!€gt-norm: Adjective singular illative ön
!!€ hölmöön: hölmö+A+Sg+Ill
+Sg+Ill:%>ön     ADJ_FRONT_CLIT_OPT         ;
+Sg+Ill:%>ö      ADJ_FRONT_POSS     ;

LEXICON ADJ_BACK_PARTITIVE_IA
!!€gt-norm: Adjective plural partitive ia
!!€ rumia: ruma+A+Pl+Par
+Pl+Par:%>i%>a    ADJ_BACK_POSS_AN_CLIT_OPT      ;

LEXICON ADJ_FRONT_PARTITIVE_IÄ
!!€gt-norm: Adjective plural partitive iä
!!€ tyhmiä: tyhmä+A+Pl+Par
+Pl+Par:%>i%>ä    ADJ_FRONT_POSS_ÄN_CLIT_OPT      ;

LEXICON ADJ_BACK_PARTITIVE_ITA
!!€gt-norm: Adjective plural partitive ita
!!€ korkeita: korkea+A+Pl+Par
+Pl+Par:%>i%>ta   ADJ_BACK_POSS_AN_CLIT_OPT      ;

LEXICON ADJ_FRONT_PARTITIVE_ITÄ
!!€gt-norm: Adjective plural partitive itä
!!€ järeitä: järeä+A+Pl+Par
+Pl+Par:%>i%>tä   ADJ_FRONT_POSS_ÄN_CLIT_OPT      ;

LEXICON ADJ_BACK_PARTITIVE_JA
!!€gt-norm: Adjective plural partitive ja
!!€ vahvoja: vahva+A+Pl+Par
+Pl+Par:%>j%>a     ADJ_BACK_POSS_AN_CLIT_OPT      ;

LEXICON ADJ_FRONT_PARTITIVE_JÄ
!!€gt-norm: Adjective plural partitive jä
!!€ hölmöjä: hölmö+A+Pl+Par
+Pl+Par:%>j%>ä     ADJ_FRONT_POSS_ÄN_CLIT_OPT      ;

LEXICON ADJ_BACK_GENITIVE_IDEN
!!€gt-norm: Adjective plural genitive iden back
!!€ tanakoiden: tanakka+A+Pl+Gen
+Pl+Gen:%>i%>den    ADJ_BACK_CLIT_OPT     ;
+Pl+Gen:%>i%>de     ADJ_BACK_POSS     ;

LEXICON ADJ_FRONT_GENITIVE_IDEN
!!€gt-norm: Adjective plural genitive iden front
!!€ räväköiden: räväkkä+A+Pl+Gen
+Pl+Gen:%>i%>den    ADJ_FRONT_CLIT_OPT     ;
+Pl+Gen:%>i%>de     ADJ_FRONT_POSS     ;

LEXICON ADJ_BACK_GENITIVE_IEN
!!€gt-norm: Adjective plural genitive ien back
!!€ rumien: ruma+A+Pl+Gen
+Pl+Gen:%>i%>en   ADJ_BACK_CLIT_OPT     ;
+Pl+Gen:%>i%>e    ADJ_BACK_POSS     ;

LEXICON ADJ_FRONT_GENITIVE_IEN
!!€gt-norm: Adjective plural genitive ien front
!!€ tyhmien: tyhmä+A+Pl+Gen
+Pl+Gen:%>i%>en   ADJ_FRONT_CLIT_OPT     ;
+Pl+Gen:%>i%>e    ADJ_FRONT_POSS     ;

LEXICON ADJ_BACK_GENITIVE_ITTEN
!!€gt-norm: Adjective plural genitive itten back
!!€ nopeitten: nopea+A+Pl+Gen
+Pl+Gen:%>i%>tten     ADJ_BACK_CLIT_OPT     ;
+Pl+Gen:%>i%>tte      ADJ_BACK_POSS     ;

LEXICON ADJ_FRONT_GENITIVE_ITTEN
!!€gt-norm: Adjective plural genitive itten front
!!€ järeitten: järeä+A+Pl+Gen
+Pl+Gen:%>i%>tten     ADJ_FRONT_CLIT_OPT     ;
+Pl+Gen:%>i%>tte      ADJ_FRONT_POSS     ;

LEXICON ADJ_BACK_GENITIVE_JEN
!!€gt-norm: Adjective plural genitive jen back
!!€ vahvojen: vahva+A+Pl+Gen
+Pl+Gen:%>j%>en    ADJ_BACK_CLIT_OPT     ;
+Pl+Gen:%>j%>e     ADJ_BACK_POSS     ;

LEXICON ADJ_FRONT_GENITIVE_JEN
!!€gt-norm: Adjective plural genitive jen front
!!€ hölmöjen: hölmö+A+Pl+Gen
+Pl+Gen:%>j%>en    ADJ_FRONT_CLIT_OPT     ;
+Pl+Gen:%>j%>e     ADJ_FRONT_POSS     ;

LEXICON ADJ_BACK_GENITIVE_TEN
!!€gt-norm: Adjective plural genitive ten back
!!€ suurten: suuri+A+Pl+Gen
+Pl+Gen:%>ten    ADJ_BACK_CLIT_OPT     ;
+Pl+Gen:%>te     ADJ_BACK_POSS     ;

LEXICON ADJ_FRONT_GENITIVE_TEN
!!€gt-norm: Adjective plural genitive ten front
!!€ pienten: pieni+A+Pl+Gen
+Pl+Gen:%>ten    ADJ_FRONT_CLIT_OPT     ;
+Pl+Gen:%>te     ADJ_FRONT_POSS     ;

LEXICON ADJ_BACK_GENITIVE_IN
!!€gt-norm: Adjective plural genitive in back
!!€ rumain: ruma+A+Pl+Gen+Use/Rare
+Pl+Gen+Use/Rare:%>i%>n    ADJ_BACK_CLIT_OPT     ;
+Pl+Gen+Use/Rare:%>i%>     ADJ_BACK_POSS     ;

LEXICON ADJ_FRONT_GENITIVE_IN
!!€gt-norm: Adjective plural genitive in front
!!€ tyhmäin: tyhmä+A+Pl+Gen+Use/Rare
+Pl+Gen+Use/Rare:%>i%>n    ADJ_FRONT_CLIT_OPT     ;
+Pl+Gen+Use/Rare:%>i%>     ADJ_FRONT_POSS     ;

LEXICON ADJ_BACK_ILLATIVE_IHIN
!!€gt-norm: Adjective plural illative ihin bacl
!!€ pahoihin: paha+A+Pl+Ill
+Pl+Ill:%>i%>hin   ADJ_BACK_CLIT_OPT    ;
+Pl+Ill:%>i%>hi    ADJ_BACK_POSS     ;

LEXICON ADJ_FRONT_ILLATIVE_IHIN
!!€gt-norm: Adjective plural illative ihin front
!!€ hölmöihin: hölmö+A+Pl+Ill
+Pl+Ill:%>i%>hin   ADJ_FRONT_CLIT_OPT    ;
+Pl+Ill:%>i%>hi    ADJ_FRONT_POSS     ;

LEXICON ADJ_BACK_ILLATIVE_IIN
!!€gt-norm: Adjective plural illative iin back
!!€ punaisiin: punainen+A+Pl+Ill
+Pl+Ill:%>i%>in    ADJ_BACK_CLIT_OPT     ;
+Pl+Ill:%>i%>i     ADJ_BACK_POSS     ;

LEXICON ADJ_FRONT_ILLATIVE_IIN
!!€gt-norm: Adjective plural illative iin front
!!€ sinisiin: sininen+A+Pl+Ill
+Pl+Ill:%>i%>in    ADJ_FRONT_CLIT_OPT     ;
+Pl+Ill:%>i%>i     ADJ_FRONT_POSS     ;

LEXICON ADJ_BACK_ILLATIVE_ISIIN
!!€gt-norm: Adjective plural illative isiin back
!!€ korkeisiin: korkea+A+Pl+Ill
+Pl+Ill:%>i%>siin  ADJ_BACK_CLIT_OPT     ;
+Pl+Ill:%>i%>sii   ADJ_BACK_POSS     ;

LEXICON ADJ_FRONT_ILLATIVE_ISIIN
!!€gt-norm: Adjective plural illative isiin front
!!€ järeisiin: järeä+A+Pl+Ill
+Pl+Ill:%>i%>siin  ADJ_FRONT_CLIT_OPT     ;
+Pl+Ill:%>i%>sii   ADJ_FRONT_POSS     ;

:  ADJ_FRONT_H_PLURALS_ARCHAIC ;

LEXICON ADJ_FRONT_POSS
!!€gt-norm: Adjective possessive back
!!€ tyhmäni: tyhmä+A+Sg+Nom+PxSg1
+PxSg1:%>ni  ADJ_FRONT_CLIT_OPT        ;
+PxSg2:%>si  ADJ_FRONT_CLIT_OPT        ;
+PxSg3:%>nsä ADJ_FRONT_CLIT_OPT        ;
+PxPl1:%>mme ADJ_FRONT_CLIT_OPT        ;
+PxPl2:%>nne ADJ_FRONT_CLIT_OPT        ;
+PxPl3:%>nsä ADJ_FRONT_CLIT_OPT        ;

LEXICON ADJ_BACK_POSS
!!€gt-norm: Adjective possessive front
!!€ rumani: ruma+A+Sg+Nom+PxSg1
+PxSg1:%>ni  ADJ_BACK_CLIT_OPT        ;
+PxSg2:%>si  ADJ_BACK_CLIT_OPT        ;
+PxSg3:%>nsa ADJ_BACK_CLIT_OPT        ;
+PxPl1:%>mme ADJ_BACK_CLIT_OPT        ;
+PxPl2:%>nne ADJ_BACK_CLIT_OPT        ;
+PxPl3:%>nsa ADJ_BACK_CLIT_OPT        ;

LEXICON ADJ_BACK_POSS_AN
!!€gt-norm: Adjective possessive an
!!€ kieroaan: kiero+A+Sg+Par+PxSg3
+PxSg3:%>an    ADJ_BACK_CLIT_OPT     ;
+PxPl3:%>an    ADJ_BACK_CLIT_OPT     ;

LEXICON ADJ_BACK_POSS_EN
!!€gt-norm: Adjective possessive en back
!!€ rumalleen: ruma+A+Sg+All+PxSg3
+PxSg3:%>en    ADJ_BACK_CLIT_OPT     ;
+PxPl3:%>en    ADJ_BACK_CLIT_OPT     ;

LEXICON ADJ_FRONT_POSS_EN
!!€gt-norm: Adjective possessive en front
!!€ tyhmälleen: tyhmä+A+Sg+All+PxSg3
+PxSg3:%>en    ADJ_FRONT_CLIT_OPT     ;
+PxPl3:%>en    ADJ_FRONT_CLIT_OPT     ;

LEXICON ADJ_FRONT_POSS_ÄN
!!€gt-norm: Adjective possessive än
!!€ hölmöään: hölmö+A+Sg+Par+PxSg3
+PxSg3:%>än    ADJ_FRONT_CLIT_OPT     ;
+PxPl3:%>än    ADJ_FRONT_CLIT_OPT     ;

LEXICON ADJ_BACK_CLIT
!!€gt-norm: Adjective clitic back
!!€ rumahan: ruma+A+Sg+Nom+Foc/han
+Foc/han:%>han   #        ;
+Foc/han+Foc/kaan:%>han%>kaan  #        ;
+Foc/han+Qst:%>han%>ko #        ;
+Foc/han+Foc/pa:%>han%>pa #        ;
+Qst:%>ko #        ;
+Qst+Foc/han:%>ko%>han #        ;
+Qst+Foc/kaan:%>ko%>kaan    #        ;
+Qst+Foc/kin:%>ko%>kin    #        ;
+Qst+Foc/pa:%>ko%>pa   #        ;
+Qst+Foc/s:%>ko%>s    #        ;
+Foc/pa:%>pa #        ;
+Foc/pa+Foc/han:%>pa%>han #        ;
+Foc/pa+Foc/kaan:%>pa%>kaan    #        ;
+Foc/pa+Foc/kin:%>pa%>kin    #        ;
+Foc/pa+Qst:%>pa%>ko   #        ;
+Foc/pa+Foc/s:%>pa%>s    #        ;
+Foc/kin:%>kin  #        ;
+Foc/kin+Foc/han:%>kin%>han  #        ;
+Foc/kin+Foc/kaan:%>kin%>kaan #        ;
+Foc/kin+Qst:%>kin%>ko    #        ;
+Foc/kin+Foc/pa:%>kin%>pa    #        ;
+Foc/kaan:%>kaan  #        ;
+Foc/kaan+Foc/han:%>kaan%>han  #        ;
+Foc/kaan+Foc/kin:%>kaan%>kin #        ;
+Foc/kaan+Qst:%>kaan%>ko    #        ;
+Foc/kaan+Foc/pa:%>kaan%>pa    #        ;

LEXICON ADJ_FRONT_CLIT
!!€gt-norm: Adjective clitic front
!!€ tyhmähän: tyhmä+A+Sg+Nom+Foc/han
+Foc/han:%>hä%>n   #        ;
+Foc/han+Foc/kaan:%>hän%>kään  #        ;
+Foc/han+Qst:%>hän%>kö #        ;
+Foc/han+Foc/pa:%>hän%>pä #        ;
+Qst:%>kö #        ;
+Qst+Foc/han:%>kö%>hän #        ;
+Qst+Foc/kaan:%>kö%>kään    #        ;
+Qst+Foc/kin:%>kö%>kin    #        ;
+Qst+Foc/pa:%>kö%>pä   #        ;
+Qst+Foc/s:%>kö%>s    #        ;
+Foc/pa:%>pä #        ;
+Foc/pa+Foc/han:%>pä%>hän #        ;
+Foc/pa+Foc/kaan:%>pä%>kään    #        ;
+Foc/pa+Foc/kin:%>pä%>kin    #        ;
+Foc/pa+Qst:%>pä%>kö   #        ;
+Foc/pa+Foc/s:%>pä%>s    #        ;
+Foc/kin:%>kin  #        ;
+Foc/kin+Foc/han:%>kin%>hän  #        ;
+Foc/kin+Foc/kaan:%>kin%>kään #        ;
+Foc/kin+Qst:%>kinkö    #        ;
+Foc/kin+Foc/pa:%>kin%>pä    #        ;
+Foc/kaan:%>kään  #        ;
+Foc/kaan+Foc/han:%>kään%>hän  #        ;
+Foc/kaan+Foc/kin:%>kään%>kin #        ;
+Foc/kaan+Qst:%>kään%>kö    #        ;
+Foc/kaan+Foc/pa:%>kään%>pä    #        ;


! shorthands (not documented yet)

LEXICON ADJ_BACK_CLIT_OPT
0    #   ;
0   ADJ_BACK_CLIT    ;

LEXICON ADJ_FRONT_CLIT_OPT
0    #   ;
0   ADJ_FRONT_CLIT    ;

LEXICON ADJ_BACK_SINGULARS
0    ADJ_BACK_STRONG_SINGULARS       ;
0    ADJ_BACK_WEAK_SINGULARS      ;

LEXICON ADJ_FRONT_SINGULARS
0    ADJ_FRONT_STRONG_SINGULARS       ;
0    ADJ_FRONT_WEAK_SINGULARS      ;

LEXICON ADJ_BACK_PLURALS
0   ADJ_BACK_STRONG_PLURALS ;
0   ADJ_BACK_WEAK_PLURALS    ;

LEXICON ADJ_FRONT_PLURALS
0   ADJ_FRONT_STRONG_PLURALS ;
0   ADJ_FRONT_WEAK_PLURALS    ;

LEXICON ADJ_BACK_POSS_AN_CLIT_OPT
0    ADJ_BACK_POSS   ;
0    ADJ_BACK_POSS_AN ;
0    ADJ_BACK_CLIT ;
0    #    ;

LEXICON ADJ_FRONT_POSS_ÄN_CLIT_OPT
0    ADJ_FRONT_POSS   ;
0    ADJ_FRONT_POSS_ÄN  ;
0    ADJ_FRONT_CLIT ;
0    #    ;

LEXICON ADJ_BACK_POSS_EN_CLIT_OPT
0    ADJ_BACK_POSS   ;
0    ADJ_BACK_POSS_EN ;
0    ADJ_BACK_CLIT ;
0    #    ;

LEXICON ADJ_FRONT_POSS_EN_CLIT_OPT
0    ADJ_FRONT_POSS   ;
0    ADJ_FRONT_POSS_EN  ;
0    ADJ_FRONT_CLIT ;
0    #    ;

LEXICON ADJ_BACK_POSS_CLIT_OPT
0    ADJ_BACK_POSS   ;
0    ADJ_BACK_CLIT ;
0    #    ;

LEXICON ADJ_FRONT_POSS_CLIT_OPT
0    ADJ_FRONT_POSS   ;
0    ADJ_FRONT_CLIT ;
0    #    ;

LEXICON ADJ_BACK_POSS_EN_OBL
0   ADJ_BACK_POSS  ;
0   ADJ_BACK_POSS_EN   ;

LEXICON ADJ_FRONT_POSS_EN_OBL
0   ADJ_FRONT_POSS  ;
0   ADJ_FRONT_POSS_EN   ;

! derivs

LEXICON ADJ_BACK_DERIV_STI
!! Adjectives can usually be derived into sti adverbs productively
!!€gt-norm: Deadjectival adverb derivations sti
!!€ nopeasti nopea+A+Der/sti # fastly
+Der/sti:%>sti  PCLE_NOPEASTI ;


LEXICON ADJ_COMPOUND_S

+Cmp:{DB}s  ADJ_COMPOUND_NOUN_SUFF ;

LEXICON ADJ_COMPOUND_NOUN_SUFF

+TruncPrefix:-  # ;

+Cmp#:{hyph?}  NOUN ;
+Cmp#:{hyph?}  SUFFIX ;

LEXICON ADJ_COMPOUND_0

:  ADJ_COMPOUND ;

LEXICON ADJ_COMPOUND

+TruncPrefix:-  # ;

+Cmp#:{hyph?}  SUFFIX ;

LEXICON ADJ_BACK_COMPARATIVE_ARCHAIC

+Comp+Comp:{DB}m  ADJ_BACK_COMPARATIVE_STEMS ;


LEXICON ADJ_FRONT_COMPARATIVE_ARCHAIC

+Comp+Comp:{DB}m  ADJ_FRONT_COMPARATIVE_STEMS ;

LEXICON ADJ_BACK_ESSIVE_NA_ARCHAIC

+Sg+Ess:%>na  ADJ_BACK_POSS_AN_CLIT_OPT ;


LEXICON ADJ_BACK_ESSIVE_RA_ARCHAIC

+Sg+Ess:%>ra  ADJ_BACK_POSS_AN_CLIT_OPT ;


LEXICON ADJ_BACK_GENITIVE_TEN_ARCHAIC

+Pl+Gen:%>te  ADJ_BACK_POSS ;

+Pl+Gen:%>ten  ADJ_BACK_CLIT_OPT ;
+Pl+Gen:%>ten  ADJ_COMPOUND ;


LEXICON ADJ_BACK_H_PLURALS_ARCHAIC

+Pl+Gen:h%>i%>e  ADJ_BACK_POSS ;

+Pl+Gen:h%>i%>en  ADJ_BACK_CLIT_OPT ;

+Pl+Gen:h%>i%>tte  ADJ_BACK_POSS ;

+Pl+Gen:h%>i%>tten  ADJ_BACK_CLIT_OPT ;

+Pl+Ill:h%>i%>si  ADJ_BACK_POSS ;

+Pl+Ill:h%>i%>sin  ADJ_BACK_CLIT_OPT ;

+Pl+Par:h%>i%>a  ADJ_BACK_POSS_AN_CLIT_OPT ;

LEXICON ADJ_BACK_PARTITIVE_TA_ARCHAIC

+Sg+Par:%>ta  ADJ_BACK_POSS_AN_CLIT_OPT ;
LEXICON ADJ_FRONT_ESSIVE_NÄ_ARCHAIC

+Sg+Ess:%>nä  ADJ_FRONT_POSS_ÄN_CLIT_OPT ;


LEXICON ADJ_BACK_SINGULARS_ARCHAIC

+Pl+Nom:  ADJ_BACK_POSS ;

+Pl+Nom:%>t  ADJ_BACK_CLIT_OPT ;

+Sg+Abe:%>tta  ADJ_BACK_POSS_AN_CLIT_OPT ;

+Sg+Abl:%>lta  ADJ_BACK_POSS_AN_CLIT_OPT ;

+Sg+Ade:%>lla  ADJ_BACK_POSS_AN_CLIT_OPT ;

+Sg+All:%>lle  ADJ_BACK_POSS_EN_CLIT_OPT ;

+Sg+Ela:%>sta  ADJ_BACK_POSS_AN_CLIT_OPT ;

+Sg+Ess:%>na  ADJ_BACK_POSS_AN_CLIT_OPT ;

+Sg+Gen:  ADJ_BACK_POSS ;

+Sg+Gen:%>n  ADJ_BACK_CLIT_OPT ;

+Sg+Ill:%>sen  ADJ_BACK_CLIT_OPT ;

+Sg+Ine:%>ssa  ADJ_BACK_POSS_AN_CLIT_OPT ;

+Sg+Nom:  ADJ_BACK_POSS ;

+Sg+Tra:%>kse  ADJ_BACK_POSS_EN_OBL ;

+Sg+Tra:%>ksi  ADJ_BACK_CLIT_OPT ;
+Sg+Tra:%>ksi  ADJ_BACK_CLIT_OPT ;


LEXICON ADJ_BACK_SUPERLATIVE_ARCHAIC

+Superl+Superl:{DB}i  ADJ_BACK_SUPERLATIVE_STEMS ;

LEXICON ADJ_FRONT_GENITIVE_TEN_ARCHAIC

+Pl+Gen:%>te  ADJ_FRONT_POSS ;

+Pl+Gen:%>ten  ADJ_FRONT_CLIT_OPT ;
+Pl+Gen:%>ten  ADJ_COMPOUND ;



LEXICON ADJ_FRONT_H_PLURALS_ARCHAIC

+Pl+Gen:h%>i%>e  ADJ_FRONT_POSS ;

+Pl+Gen:h%>i%>en  ADJ_FRONT_CLIT_OPT ;

+Pl+Gen:h%>i%>tte  ADJ_FRONT_POSS ;

+Pl+Gen:h%>i%>tten  ADJ_FRONT_CLIT_OPT ;

+Pl+Ill:h%>i%>si  ADJ_FRONT_POSS ;

+Pl+Ill:h%>i%>sin  ADJ_FRONT_CLIT_OPT ;

+Pl+Par:h%>i%>ä  ADJ_FRONT_POSS_ÄN_CLIT_OPT ;

LEXICON ADJ_FRONT_PARTITIVE_TÄ_ARCHAIC

+Sg+Par:%>tä  ADJ_FRONT_POSS_ÄN_CLIT_OPT ;

LEXICON ADJ_FRONT_SINGULARS_ARCHAIC

+Pl+Nom:  ADJ_FRONT_POSS ;

+Pl+Nom:%>t  ADJ_FRONT_CLIT_OPT ;

+Sg+Abe:%>ttä  ADJ_FRONT_POSS_ÄN_CLIT_OPT ;

+Sg+Abl:%>ltä  ADJ_FRONT_POSS_ÄN_CLIT_OPT ;

+Sg+Ade:%>llä  ADJ_FRONT_POSS_ÄN_CLIT_OPT ;

+Sg+All:%>lle  ADJ_FRONT_POSS_EN_CLIT_OPT ;

+Sg+Ela:%>stä  ADJ_FRONT_POSS_ÄN_CLIT_OPT ;

+Sg+Ess:%>nä  ADJ_FRONT_POSS_ÄN_CLIT_OPT ;

+Sg+Gen:  ADJ_FRONT_POSS ;

+Sg+Gen:%>n  ADJ_FRONT_CLIT_OPT ;

+Sg+Ill:%>sen  ADJ_FRONT_CLIT_OPT ;

+Sg+Ine:%>ssä  ADJ_FRONT_POSS_ÄN_CLIT_OPT ;

+Sg+Nom:  ADJ_FRONT_POSS ;

+Sg+Tra:%>kse  ADJ_FRONT_POSS_EN_OBL ;

+Sg+Tra:%>ksi  ADJ_FRONT_CLIT_OPT ;
+Sg+Tra:%>ksi  ADJ_FRONT_CLIT_OPT ;

LEXICON ADJ_FRONT_SUPERLATIVE_ARCHAIC

+Superl+Superl:{DB}i  ADJ_FRONT_SUPERLATIVE_STEMS ;




